---
title: ''
author: ""
date: ""
output: pdf_document
---
```{r global_options, include=FALSE}
knitr::opts_chunk$set(
                      #fig.width=20, 
                      #fig.height=10, 
                      echo=TRUE, 
                      message=FALSE, 
                      warning=FALSE,
                      cache=TRUE
                      )
```

```{r global packages, echo=FALSE}
#setwd("/home/danilo/Documents/dissertacao/dados/imagens/paisagens_selecionadas")
library(car)
library(magrittr)
library(plyr)
library(dplyr)
library(ggplot2)
require(bbmle)
library(ggfortify)
setwd("/home/danilo/Documents/dissertacao/dados/")
load("resultados_DaniloPMori.Rdata")
```

OBJETIVO: Aqui utilizamos o modelo neutro como uma fonte de predições para avaliar o impacto da fragmentação e perda de habitat nas comunidades arbóreas da Mata Atlântica, Brasil. A abordagem é similar à de Gilbert et al. (2006), contudo investigamos aspectos diferentes da diversidade das comunidades. Os aspectos da diversidade que investigamos são: i) taxa de especiação/imigração/perda de espécies no equilíbrio (U), ii) Distribuição de abundância de espécies (SAD).

ESQUELETO RESULTADOS: 
>Descrição visual dos dados:
-scatterplot matrix das variáveis de controle
-scatterplot matrix das variáveis de interesse 
-scatterplot matrix das variáveis resposta





ESCOLHA DE MODELOS QUE MELHOR DESCREVEM OS DADOS
>Seleção de modelos
-medias
```{r U: preparacao dos dados, echo=FALSE}
### U.media ###

# preparação dos dados #
df_ae <- inner_join(x = df_resultados[,c(1:4,5,28,17:18,20:22)], y = df_ref[,c(1,7,12,15)], by = "SiteCode") #df de trabalho
df_ae$cluster_medio %<>% as.numeric 
df_ae %<>% arrange(cobertura, cluster_medio)
df_ae$fitofisio_type %<>% factor #drop levels
df_ae %>% filter(cluster_medio == 31.1) %>% .$fitofisio_type %>% table %>% as.data.frame #retirando as repetições, tabela de contagem dos tipos de fitofisionomias
names(df_ae)[c(3:5,9,11:12)] <- c("U","KS","KS.p","J", "S","fitofisio") # U = taxa de imigração da metacomunidade/taxa de perda de espécies no equilíbrio, 

### criando variável que representa a comunidade presente no recorte de paisagem ###
df_ae %<>% mutate(Jp = DA * 500, # Jp número de indivíduos 
                  I = U*(J-1)/(1-U), # fluxo de imigrantes para a comunidade local (Rosindell et al. 2011)
                  U..J = U/J, # 'U' dado a amostra 'J', ou, "A taxa de imigração de novas espécies per capita " 
                  K_factor = cut(KS, 10),
                  KS.p_factor = cut(KS.p, 10),
                  Jp_factor = cut(Jp,10),
                  S_factor = cut(S,10),
                  cobertura_factor = cut(cobertura, 10))
# variável resposta
par(mfrow=c(1,2))
hist(df_ae$U, breaks = 20)
hist(log(df_ae$U), breaks = 20)
par(mfrow=c(1,1))
```

  Ajustando um modelo linear aos dados:

```{r U: primeira bateria de análise}
## Análise exploratória ##
#x11()
md1 <- lm(U ~ cobertura, data = df_ae) #ajustando um modelo linear com as variáveis de interesse
summary(md1)
p_U.cobertura <- ggplot(df_ae, aes(x = cobertura, y = U)) + geom_point() + geom_smooth(method = "lm", se = FALSE) + ggtitle("lm( U ~ cobertura )") + theme_bw()
a<-autoplot(lm(U ~ cobertura, data = df_ae), data = df_ae, colour = "S_factor", label.sizee = 3)
lay <- matrix(c(1,1,2,3,4,5), ncol = 2, byrow = TRUE)
grid.arrange(p_U.cobertura, 
             a@plots[[1]],a@plots[[2]],a@plots[[3]],a@plots[[4]],  
             ncol = 2, nrow = 3, layout_matrix = lay)


# U ~ cobertura + kernel + S
p_U.cobertura <- ggplot(df_ae, aes( y = U, x = cobertura)) + geom_point(size = 1) + geom_smooth(method = "lm", se = FALSE)  + theme_bw()
p_U.cobertura_S <- ggplot(df_ae, aes( y = U, x = cobertura, colour = S_factor)) + geom_point(size = 1) + geom_smooth(method = "lm", se = FALSE)  + theme_bw()
p_U.kernel.cobertura_S <- ggplot(df_ae, aes( y = U, x = cluster_medio, group = SiteCode, color = S_factor)) + geom_line() + facet_grid(~ cobertura_factor)  + theme_bw()
lay <- matrix(c(1,3,2,3), ncol = 2)
grid.arrange(p_U.cobertura, p_U.cobertura_S, p_U.kernel.cobertura_S, ncol = 2, nrow = 2, layout_matrix = lay)


# log(U) ~ *
p_lU.cobertura <- ggplot(df_ae, aes( y = log(U), x = cobertura)) + geom_point() + geom_smooth()
p_lU.cobertura_S <- ggplot(df_ae, aes( y = log(U), x = cobertura, colour = S_factor)) + geom_point() + geom_smooth(method = "lm", se = FALSE)
p_lU.kernel.cobertura_S <- ggplot(df_ae, aes( y = log(U), x = cluster_medio, group = SiteCode, color = S_factor)) + geom_line() + facet_grid(~ cobertura_factor)
p_lU.cobertura_cluster <- ggplot(df_ae, aes( y = log(U), x = cobertura, colour = S_factor)) + 
                            geom_point() + geom_smooth(method = "lm", se = FALSE) + facet_grid(~cluster_medio)
lay <- matrix(c(1,3,2,3), ncol = 2)
grid.arrange(p_lU.cobertura, p_lU.cobertura_S, p_lU.kernel.cobertura_S, ncol = 2, nrow = 2, layout_matrix = lay)


# U: taxa de imigração (Que contêm informação de imigração e especiação - leitura minha: Etienne & Rosindell 2011)
# I: usando a formula de conversao de probabilidade de imigração 
                              ########################################
                              ######## CONSTRUÇÃO DE MODELOS #########
                              ########################################
## Divido as variáveis em grupos:
# 0) variáveis de identificação: Sitecode, Sindrome,
# i) variável resposta: U
# ii) variáveis de interesse(VI): cobertura - porcentagem de habitat remanescente (similar ao de Hanski 1999); 
# cluster_medio: media de dispersão de espécies de uma mesma sindrome de dispersão
# iii) variáveis de exposição: Jpaisagem = 500 * DA (número de elementos na matrix de paisagem, ou seja o tamanho de amostra de paisagem que estamos pegando); J (número de indivíduos na comunidade local)
# iv) variáveis aleatórias(VA): S?, fito* ?, 
# Como estou na fase de criar os modelos cheios não irei utilizar J e Jp como offsets

### Padrão do modelo ###
# md_dist <- 'glmm'(U ~ full, family = "", data = df_ae)
# md_VI_VA <- lformula(U ~ VI + VA, data = df_ae) # as variáveis de exposição estarão em todos os modelos 

md_gamma <- glm(U ~ cobertura * cluster_medio + S + KS.p + GOF + Jp + J, family = Gamma(link = "log") ,data = df_ae)
md_expo <- glm(U ~ cobertura * cluster_medio + S + KS.p + Jp + J, family = Gamma(link = "log") ,data = df_ae)
md_weibull <- glm(U ~ cobertura * cluster_medio + S + KS.p + Jp + J, family = Gamma(link = "log") ,data = df_ae)

AICctab(md_gamma1, md_gamma2)

```

Sobre a influência do número de indivíduos na paisagem
-> ideia Jp: 
  O modelo neutro pressupõem que a comunidade é regida por processos aleatórios de morte, nascimento, imigração e especiação. Todas as espécies estão sujeitas a estocasticidade demográfica. No tempo infinito, o sistema entra em equilibrio onde a perda de espécies por deriva ecológica é compensada pelos processos de introdução de novas espécies no sistema (imigração na comunidade local e especiação na metacomunidade). Quando o equilíbrio é alcançado não há variação no número de espécies e na forma com que a abundância se distribui nessas espécies.
  O algoritmo coalescente simula uma dinâmica neutra espacialmente explicíta que ocorre em uma matriz de posições concentrica a matriz da paisagem. A simulação retorna a identidade, i.e., a espécie, de cada indivíduo na matriz de posições em um momento no equilíbrio. Apesar da simulação não acompanhar a identidade dos indivíduos fora da matriz de posições, esses indivíduos participam da dinâmica, dado o 'kernel' de dispersão. Assim, as simulações e seus produtos ('U' e SAD réplica) dependem de duas variáveis de exposição: o tamanho de matriz de posições (J) e o tamanho da matriz de paisagem (Jp). Jp resulta do produto da densidade de indivíduos de cada levantamento (indivíduos/ha) e do número de hectares do recorte de paisagem (500 ha), assim, obtemos o número de indivíduos médio que poderia estar presente na paisagem se toda ela fosse preenchida por indivíduos. Nesse contexto, a variável de interesse "cobertura" pode ser entendido como porcentagem remanescente da comunidade da paisagem (Jp). 
  
  Concentrica à matriz de posições, a matriz do recorte de paisagem contêm elementos que mostram a 
  inserida em uma matriz maior que corresponde ao recorte de paisagem onde a comunidade local está inserida, e que contêm indivíduos que fazem parte da dinâmica, apesar de suas trajetórias não serem acompanhadas [REESCREVER: ficou confuso, mas a ideia é que a comunidade local é um sistema aberto dentro de sua paisagem]. Cada matriz de posições contêm J elementos e cada matriz de paisagem contêm 500 * DAi elementos (número de hectares do recorte de paisagens * densidade de indivíduos por sitecode (i) ). Duas amostras são feitas para realizar a estimativa da taxa de imigração de novas espécies (m ~ probabilidade de um indivíduo de um espécie presente na metacomunidade substitua o indivíduo da espécie local/morte - o intervalo de tempo é medido em mortes de árvores): J, comunidade local que acompanhamos a dinâmica; 500 X DAi (número de hectares do recorte de paisagem, densidade de indivíduos do levantamento do respectivo recorte de paisagem), Jpaisagem, a comunidade da paisagem, ou número máximo de indivíduos que podem estar presentes na comunidade. Dessa forma, cobertura vegetal passa a ser 'p', proporção remanescente de Jpaisagem. Assim, temos que (U|J|Jpaisagem). Então, temos uma taxa que depende de duas variáveis de exposição. Eu não sei é possível utilizar dois offsets por modelo [PESQUISAR]. Alternativamente, é possível transformar a probabilidade de que um indivíduo da metacomunidade substitua um indivíduo da comunidade local por evento de morte ('U') por I
  
  
  
  é o número de indivíduos que estão disponíveis para a dinâmica, seja dentro da área de interesse  (J) ou de toda a paisagem (Jp). Então, acredito que se houver alguma influência 


```{r KS*: seleção das melhores distribuições}
### KS ###
### KS.p ###
### KS.abund ###
### KS.ac.obs ###
### KS.ac.sim ###

# preparação dos dados #
df_ae <- inner_join(x = df_resultados[,c(1:9,28,17:18,20:22)], y = df_ref[,c(1,7)], by = "SiteCode") #df de trabalho
df_ae$cluster_medio %<>% as.numeric 
df_ae %<>% arrange(cobertura, cluster_medio)
df_ae$fitofisio_type %<>% factor #drop levels
df_ae %>% filter(cluster_medio == 31.1) %>% .$fitofisio_type %>% table %>% as.data.frame #retirando as repetições, tabela de contagem dos tipos de fitofisionomias
names(df_ae)[c(3,13,15:16)] <- c("U","J", "S","fitofisio") # U = taxa de imigração da metacomunidade/taxa de perda de espécies no equilíbrio, 

### criando variável que representa a comunidade presente no recorte de paisagem ###
df_ae %<>% mutate(Jp = DA * 500, # Jp número de indivíduos 
#                  I = U*(J-1)/(1-U), # fluxo de imigrantes para a comunidade local (Rosindell et al. 2011)
#                  U..J = U/J, # 'U' dado a amostra 'J', ou, "A taxa de imigração de novas espécies per capita " 
                  U_factor = cut(U, 10),
                  Jp_factor = cut(Jp,10),
                  S_factor = cut(S,10),
                  cobertura_factor = cut(cobertura, 10))

## Análise exploratória ##
#x11()
# variável resposta
par(mfrow=c(3,1))
hist(df_ae$KS, breaks = 20)
hist(df_ae$KS.p, breaks = 20)
hist(df_ae$GOF, breaks = 20)
par(mfrow=c(1,1))

# KS ~ *
p_KS.cobertura <- ggplot(df_ae, aes( y = KS, x = cobertura)) + geom_point() + geom_smooth()
p_KS.cobertura_U <- ggplot(df_ae, aes( y = KS, x = cobertura, colour = U_factor)) + geom_point() + geom_smooth(method = "lm", se = FALSE)
p_KS.kernel.cobertura_U <- ggplot(df_ae, aes( y = KS, x = cluster_medio, group = SiteCode, color = U_factor)) + geom_line() + facet_grid(~ cobertura_factor)
lay <- matrix(c(1,3,2,3), ncol = 2)
grid.arrange(p_KS.cobertura, p_KS.cobertura_U, p_KS.kernel.cobertura_U, ncol = 2, nrow = 2, layout_matrix = lay)
plot(KS ~ U, df_ae)
# KS.p ~ *
p_KS.pcobertura <- ggplot(df_ae, aes( y = KS.p, x = cobertura)) + geom_point() + geom_smooth()
p_KS.pcobertura_U <- ggplot(df_ae, aes( y = KS.p, x = cobertura, colour = U_factor)) + geom_point() + geom_smooth(method = "lm", se = FALSE)
p_KS.pkernel.cobertura_U <- ggplot(df_ae, aes( y = KS.p, x = cluster_medio, group = SiteCode, color = U_factor)) + geom_line() + facet_grid(~ cobertura_factor)
lay <- matrix(c(1,3,2,3), ncol = 2)
grid.arrange(p_KS.pcobertura, p_KS.pcobertura_U, p_KS.pkernel.cobertura_U, ncol = 2, nrow = 2, layout_matrix = lay)
# GOF ~ *
p_GOF.cobertura <- ggplot(df_ae, aes( y = GOF, x = cobertura)) + geom_point() + geom_smooth()
p_GOF.cobertura_U <- ggplot(df_ae, aes( y = GOF, x = cobertura, colour = U_factor)) + geom_point() + geom_smooth(method = "lm", se = FALSE)
p_GOF.kernel.cobertura_U <- ggplot(df_ae, aes( y = GOF, x = cluster_medio, group = SiteCode, color = U_factor)) + geom_line() + facet_grid(~ cobertura_factor)
lay <- matrix(c(1,3,2,3), ncol = 2)
grid.arrange(p_GOF.cobertura, p_GOF.cobertura_U, p_GOF.kernel.cobertura_U, ncol = 2, nrow = 2, layout_matrix = lay)
# KS.abund ~ *
p_KS.abund.cobertura <- ggplot(df_ae, aes( y = KS.abund, x = cobertura)) + geom_point() + geom_smooth()
p_KS.abund.cobertura_U <- ggplot(df_ae, aes( y = KS.abund, x = cobertura, colour = U_factor)) + geom_point() + geom_smooth(method = "lm", se = FALSE)
p_KS.abund.kernel.cobertura_U <- ggplot(df_ae, aes( y = KS.abund, x = cluster_medio, group = SiteCode, color = U_factor)) + geom_line() + facet_grid(~ cobertura_factor)
lay <- matrix(c(1,3,2,3), ncol = 2)
grid.arrange(p_KS.abund.cobertura, p_KS.abund.cobertura_U, p_KS.abund.kernel.cobertura_U, ncol = 2, nrow = 2, layout_matrix = lay)
# KS.ac.obs ~ *
p_KS.ac.obs.cobertura <- ggplot(df_ae, aes( y = KS.ac.obs, x = cobertura)) + geom_point() + geom_smooth()
p_KS.ac.obs.cobertura_U <- ggplot(df_ae, aes( y = KS.ac.obs, x = cobertura, colour = U_factor)) + geom_point() + geom_smooth(method = "lm", se = FALSE)
p_KS.ac.obs.kernel.cobertura_U <- ggplot(df_ae, aes( y = KS.ac.obs, x = cluster_medio, group = SiteCode, color = U_factor)) + geom_line() + facet_grid(~ cobertura_factor)
lay <- matrix(c(1,3,2,3), ncol = 2)
grid.arrange(p_KS.ac.obs.cobertura, p_KS.ac.obs.cobertura_U, p_KS.ac.obs.kernel.cobertura_U, ncol = 2, nrow = 2, layout_matrix = lay)
# KS.ac.sim ~ *
p_KS.ac.sim.cobertura <- ggplot(df_ae, aes( y = KS.ac.sim, x = cobertura)) + geom_point() + geom_smooth()
p_KS.ac.sim.cobertura_U <- ggplot(df_ae, aes( y = KS.ac.sim, x = cobertura, colour = U_factor)) + geom_point() + geom_smooth(method = "lm", se = FALSE)
p_KS.ac.sim.kernel.cobertura_U <- ggplot(df_ae, aes( y = KS.ac.sim, x = cluster_medio, group = SiteCode, color = U_factor)) + geom_line() + facet_grid(~ cobertura_factor)
lay <- matrix(c(1,3,2,3), ncol = 2)
grid.arrange(p_KS.ac.sim.cobertura, p_KS.ac.sim.cobertura_U, p_KS.ac.sim.kernel.cobertura_U, ncol = 2, nrow = 2, layout_matrix = lay)


```

-variâncias
```{r seleção das melhores distribuições}
### U.var ###
### KS.v ###
### KS.p.v ###
### KS.abund.v ###
### KS.ac.obs.v ###
### KS.ac.sim.v ###
```


########### Material e Métodos ###########

  Realizamos simulações espacialmente explicitas de dinâmica neutra de espécies arbóreas utilizando dados de levantamentos fitossociológicos realizados na Mata Atlântica. Utilizamos dois bancos de dados: *TreeCo* (Neotropical tree commuinities database), que possui dados de levantamentos fitossociológicos realizados em comunidades de arbóreas na mata atlântica, e o banco de imagens de Hansel et al. [REFERÊNCIA], que possuem imagens da estrutura espacial da cobertura vegetal (REESCREVER). Para cada levantamento (*SiteCode*) realizamos recortes de paisagem de 5 km^2 concêntricos entre si. Cada recorte de paisagem teve sua resolução ajustada segundo a densidade de indivíduos observada no SiteCode. Assim, o número médio de pixels por unidade de área do recorte de paisagem é igual ao número médio de indivíduos por unidade de área da comunidade arbórea. 

  Para realizar as simulações além da estrutura espacial de cobertura vegetal (habitat e não habitat), conservada no recorte de paisagem, é necessário um valor de taxa de imigração/especiação (*U.est*). No modelo neutro todas as espécies estão sob deriva ecológica, sem uma permanente adição de novas espécies o sistema tende à monodominância (Hubbell 2001). Assim, a manutenção da diversidade depende dessa taxa de adição de novas espécies(*U.est*). Para simular a dinâmica neutra espacialmente explicita, utilizamos o algoritmo coalescente que recria a distribuição de abundância de espécies no equilíbrio (Rosindell et al. 2008) (mais detalhes na descrição da metodologia). Além de ser um método mais eficiente de se produzir distribuições de abundância de espécies no equilíbrio (Rosindell et al. 2008), essa abordagem permite estimar 'U.est' dado uma estrutura espacial, kernel de dispersão e riqueza observada. Por kernel de dispersão eu considero a distribuição de probabilidade de uma planta prduzir propagulos em função da distância a ela, aqui utilizamos a distribuição laplaciana como tipo de kernel [REFERÊNCIA] e oito valores de distância média como valores do escalar da distribuição (distribuição Laplace a media e variância são iguais). Sete valores de distância média foram retirados de Seidler & Plotkin (2006, tabela 1) e são as distâncias médias de espécies arbóreas segundo diferentes tipos de sindrome de dispersão, adicionamos um valor médio entre as sindromes (*Sindrome* = tipo de sindrome de dispersão, *cluster_medio* = valor médio de dispersão daquele tipo de sindrome). Utilizamos a riqueza observada na distribuição de abundância de espécies dos levantamentos fitossociológicos do TreeCo (*S*).
  Utilizamos dois indices para descrever a estrutura espacial da paisagem: cobertura vegetal, a porcentagem de habitat na paisagem (*cobertura*) e indice de agregação (AI, He et al. 2000), que mede o grau de agregação de habitat com relação à agregação máxima (*aggregation.index*). 
  A figura 1 mostra a relação entre a riqueza, cobertura e agregação. Os dados completos utilizados nas simulações estão em 'df_simulacao': i) as colunas refID, ordem e paisagens são de controle interno; ii) conversao 1m é o valor usado para converter o cluster medio que está em metros para a escala da paisagem; iii) N, DA, S são informações do TreeCo, como já havia divergido antes, eu fiz uma função que contava o número de espécies de cada levantamento baseado na SAD.obs (*S obs*), utilizei esse valor para realizar as simulações. 

```{r input simulacao}
library(car)
scatterplotMatrix(~ N + DA + S.obs + cobertura , data = df_resultados, reg.line = FALSE) #smoother=loessLine 
```
  Ao final da simulação obtem-se uma matriz com a estrutura espacial das espécies, dessa matriz obtem-se a distribuição de abundância de espécies simulada (SAD.sim). Foram feitas 744 simulações, uma para cada par (sindrome de dispersão, sitecode). Cada simulação contou com 100 réplicas com sementes aleatórias distintas[PONTO A DISCUTIR], resultando em 100 distribuições de abundância de espécies (SAD.rep) e U.est distintos. Cada uma dessas SAD.rep foi comparada com a respectiva SAD.obs utilizando a estatística de Kolmogorov Smirnov. Desse teste obtemos: i) a maior distância entre as curvas acumuladas das duas SAD (SAD.rep e SAD.obs) (KS, KS_ac_diff - o primeiro calculado segundo 'ks.test' e o segundo usando a função ~/Documents/dissertacao/R_source/posicao_KS.R), ii) o valor p obtido de 'ks.test()', iii) o valor de abundância onde ocorreu a maior divergência entre as acumuladas (log(SAD) = KS_log.N, SAD = KS_N); iv) a posição das respectivas curvas acumuladas onde ocorreu a maior divergência (KS_ac_*). Além das 100 réplicas, cada par (sindrome de dispersão, sitecode) possui as mesmas medidas considerando uma SAD media das SAD.rep (anexo - formulario "/R_source/sad_media.R"). O valor médio e a variância também foram calculados. Esses valores se distinguem pelo fator _rep_. Segue um sumário da tabela:
```{r S.obs ~ S, fig.width=10, fig.height=4}
ggplot(data = df_resultados, aes(x = S.obs, y = S.medio)) + geom_point() +  stat_smooth(method = "lm", col = "red") + facet_grid(~Sindrome)
```




```{r sumario df_resultados.rep}
df_resultados %>% summary #na.omit para ocultar as linhas com S obs
```
  SUGESTÃO: Poderíamos pensar em algo similar para a Riqueza usando testes de permutação (monte carlo).

CONSIDERANDO A SAD MÉDIA
```{r graficos exploratorios SAD media, include=FALSE}
#x11()
### U.est ~ cluster_medio + S_obs  + cobertura + aggregation.index
df_resultados %>% filter(rep == "sad_media") %>% dplyr::select (-rep) -> df_ae
scatterplotMatrix( ~ U.est + cluster_medio + S_obs  + cobertura + aggregation.index, data = df_ae, reg.line = FALSE) #smoother=loessLine 
scatterplotMatrix( ~ log(U.est) + cluster_medio + S_obs  + cobertura + aggregation.index, data = df_ae, reg.line = FALSE) #smoother=loessLine 
scatterplotMatrix( ~ log(U.est) + cluster_medio + S_obs  + cobertura + log(aggregation.index), data = df_ae, reg.line = FALSE) #smoother=loessLine 
### Ssim ~ U.est + cluster_medio + S_obs  + cobertura + aggregation.index
p_S_obs.media <- ggplot(data = df_ae) + geom_point(aes(x = S_obs, y = S, color=Sindrome)) + facet_wrap(~cluster_medio) + geom_abline(slope = 1,intercept = 0)
scatterplotMatrix( ~ S + U.est + cluster_medio + S_obs  + cobertura + aggregation.index, data = df_ae, reg.line = FALSE) #smoother=loessLine 
df_ae %<>% mutate(diff.S = S - S_obs)
p_diff.S_cobertura <- ggplot(df_ae) + geom_point(aes(x = cobertura, y = diff.S, color=Sindrome)) + facet_wrap(~cluster_medio)
### KS* ~ U.est + cluster_medio + S_obs  + cobertura + aggregation.index
scatterplotMatrix( ~ KS + U.est + cluster_medio + S_obs  + cobertura + aggregation.index, data = df_ae, reg.line = FALSE) #smoother=loessLine 
scatterplotMatrix( ~ KS + log(KS_p) + U.est + cluster_medio + S_obs  + cobertura + aggregation.index, data = df_ae, reg.line = FALSE) #smoother=loessLine 
scatterplotMatrix( ~ KS_log.N + log(KS_p) + U.est + cluster_medio + S_obs  + cobertura + aggregation.index, data = df_ae, reg.line = FALSE) #smoother=loessLine 
scatterplotMatrix( ~ KS_N + log(KS_p) + U.est + cluster_medio + S_obs  + cobertura + aggregation.index, data = df_ae, reg.line = FALSE) #smoother=loessLine 
scatterplotMatrix( ~ KS_ac_sim + log(KS_p) + U.est + cluster_medio + S_obs  + cobertura + aggregation.index, data = df_ae, reg.line = FALSE) #smoother=loessLine 
scatterplotMatrix( ~ KS_ac_obs + log(KS_p) + U.est + cluster_medio + S_obs  + cobertura + aggregation.index, data = df_ae, reg.line = FALSE) #smoother=loessLine  
```





CONSIDERANDO A MÉDIA DAS REPLICAS
```{r include=FALSE}
#avaliando se tudo está do jeito que deveria estar
#a riqueza media tem que ser igual independentemente se é de uma media_rep ou de uma sad_media
df_resultados %>% filter(rep == "media_rep") -> df_ae1
df_resultados %>% filter(rep == "sad_media") -> df_ae2
df_ae1 %>% summary
df_ae2 %>% summary
#x11()
#plot(df_ae1$S ~ df_ae2$S)

# Vou proseguir plotanto a variância com as demais variáveis
df_resultados[,1:8] %>% filter(rep != "media_rep" & rep != "sad_media") %>% ddply(.,c("SiteCode","Sindrome","cluster_medio","cobertura","aggregation.index"), summarise, S_var = var(S), U.est = mean(U.est)) -> df_ae
df_ae %<>% mutate(S_sd = sqrt(S_var))
scatterplotMatrix( ~ S_var + log(U.est) + cluster_medio + cobertura + aggregation.index, data = df_ae, reg.line = FALSE) #smoother=loessLine 

#vou considerar os valores médios de KS e posteriormente a variância 
df_resultados %>% filter(rep == "media_rep") -> df_ae #somente a media das réplicas
df_ae %>% head
scatterplotMatrix( ~ KS + log(U.est) + cluster_medio + cobertura + aggregation.index, data = df_ae, reg.line = FALSE) #smoother=loessLine 
scatterplotMatrix( ~ KS_p + log(U.est) + cluster_medio + cobertura + aggregation.index, data = df_ae, reg.line = FALSE) #smoother=loessLine 
scatterplotMatrix( ~ KS_log.N + log(U.est) + cluster_medio + cobertura + aggregation.index, data = df_ae, reg.line = FALSE) #smoother=loessLine 
scatterplotMatrix( ~ KS_N + log(U.est) + cluster_medio + cobertura + aggregation.index, data = df_ae, reg.line = FALSE) #smoother=loessLine 
scatterplotMatrix( ~ KS_ac_obs + log(U.est) + cluster_medio + cobertura + aggregation.index, data = df_ae, reg.line = FALSE) #smoother=loessLine 
scatterplotMatrix( ~ KS_ac_sim + log(U.est) + cluster_medio + cobertura + aggregation.index, data = df_ae, reg.line = FALSE) #smoother=loessLine 
df_ae %>% filter(KS_p >= 0.05) -> df_ae1
scatterplotMatrix( ~ KS + log(U.est) + cluster_medio + cobertura + aggregation.index, data = df_ae1, reg.line = FALSE) #smoother=loessLine 
scatterplotMatrix( ~ KS_p + log(U.est) + cluster_medio + cobertura + aggregation.index, data = df_ae1, reg.line = FALSE) #smoother=loessLine 
scatterplotMatrix( ~ KS_log.N + log(U.est) + cluster_medio + cobertura + aggregation.index, data = df_ae1, reg.line = FALSE) #smoother=loessLine 
scatterplotMatrix( ~ KS_N + log(U.est) + cluster_medio + cobertura + aggregation.index, data = df_ae1, reg.line = FALSE) #smoother=loessLine 
scatterplotMatrix( ~ KS_ac_obs + log(U.est) + cluster_medio + cobertura + aggregation.index, data = df_ae1, reg.line = FALSE) #smoother=loessLine 
scatterplotMatrix( ~ KS_ac_sim + log(U.est) + cluster_medio + cobertura + aggregation.index, data = df_ae1, reg.line = FALSE) #smoother=loessLine 
df_ae %>% filter(KS_p < 0.05) -> df_ae2
scatterplotMatrix( ~ KS + log(U.est) + cluster_medio + cobertura + aggregation.index, data = df_ae2, reg.line = FALSE) #smoother=loessLine 
scatterplotMatrix( ~ KS_p + log(U.est) + cluster_medio + cobertura + aggregation.index, data = df_ae2, reg.line = FALSE) #smoother=loessLine 
scatterplotMatrix( ~ KS_log.N + log(U.est) + cluster_medio + cobertura + aggregation.index, data = df_ae2, reg.line = FALSE) #smoother=loessLine 
scatterplotMatrix( ~ KS_N + log(U.est) + cluster_medio + cobertura + aggregation.index, data = df_ae2, reg.line = FALSE) #smoother=loessLine 
scatterplotMatrix( ~ KS_ac_obs + log(U.est) + cluster_medio + cobertura + aggregation.index, data = df_ae2, reg.line = FALSE) #smoother=loessLine 
scatterplotMatrix( ~ KS_ac_sim + log(U.est) + cluster_medio + cobertura + aggregation.index, data = df_ae2, reg.line = FALSE) #smoother=loessLine 

#considerando a variância de KS
df_resultados[,c(1:6,7:15)] %>% filter(rep != "sad_media" & rep != "media_rep") -> df_ae
df_ae %<>% ddply(.,c("SiteCode","Sindrome","cluster_medio","cobertura","aggregation.index"), summarise, 
                KS = var(KS), 
                KS_p = var(KS_p),
                KS_log.N = var(KS_log.N),
                KS_N = var(KS_N),
                KS_ac_obs = var(KS_ac_obs),
                KS_ac_sim = var(KS_ac_sim),
                U.est = mean(U.est))
df_ae %>% head
scatterplotMatrix( ~ KS + log(U.est) + cluster_medio + cobertura + aggregation.index, data = df_ae, reg.line = FALSE) #smoother=loessLine 
scatterplotMatrix( ~ KS_p + log(U.est) + cluster_medio + cobertura + aggregation.index, data = df_ae, reg.line = FALSE) #smoother=loessLine 
scatterplotMatrix( ~ KS_log.N + log(U.est) + cluster_medio + cobertura + aggregation.index, data = df_ae, reg.line = FALSE) #smoother=loessLine 
scatterplotMatrix( ~ KS_N + log(U.est) + cluster_medio + cobertura + aggregation.index, data = df_ae, reg.line = FALSE) #smoother=loessLine 
scatterplotMatrix( ~ KS_ac_obs + log(U.est) + cluster_medio + cobertura + aggregation.index, data = df_ae, reg.line = FALSE) #smoother=loessLine 
scatterplotMatrix( ~ KS_ac_sim + log(U.est) + cluster_medio + cobertura + aggregation.index, data = df_ae, reg.line = FALSE) #smoother=loessLine 
df_ae %>% filter(KS_p >= 0.05) -> df_ae1
scatterplotMatrix( ~ KS + log(U.est) + cluster_medio + cobertura + aggregation.index, data = df_ae1, reg.line = FALSE) #smoother=loessLine 
scatterplotMatrix( ~ KS_p + log(U.est) + cluster_medio + cobertura + aggregation.index, data = df_ae1, reg.line = FALSE) #smoother=loessLine 
scatterplotMatrix( ~ KS_log.N + log(U.est) + cluster_medio + cobertura + aggregation.index, data = df_ae1, reg.line = FALSE) #smoother=loessLine 
scatterplotMatrix( ~ KS_N + log(U.est) + cluster_medio + cobertura + aggregation.index, data = df_ae1, reg.line = FALSE) #smoother=loessLine 
scatterplotMatrix( ~ KS_ac_obs + log(U.est) + cluster_medio + cobertura + aggregation.index, data = df_ae1, reg.line = FALSE) #smoother=loessLine 
scatterplotMatrix( ~ KS_ac_sim + log(U.est) + cluster_medio + cobertura + aggregation.index, data = df_ae1, reg.line = FALSE) #smoother=loessLine 
df_ae %>% filter(KS_p < 0.05) -> df_ae2
scatterplotMatrix( ~ KS + log(U.est) + cluster_medio + cobertura + aggregation.index, data = df_ae2, reg.line = FALSE) #smoother=loessLine 
scatterplotMatrix( ~ KS_p + log(U.est) + cluster_medio + cobertura + aggregation.index, data = df_ae2, reg.line = FALSE) #smoother=loessLine 
scatterplotMatrix( ~ KS_log.N + log(U.est) + cluster_medio + cobertura + aggregation.index, data = df_ae2, reg.line = FALSE) #smoother=loessLine 
scatterplotMatrix( ~ KS_N + log(U.est) + cluster_medio + cobertura + aggregation.index, data = df_ae2, reg.line = FALSE) #smoother=loessLine 
scatterplotMatrix( ~ KS_ac_obs + log(U.est) + cluster_medio + cobertura + aggregation.index, data = df_ae2, reg.line = FALSE) #smoother=loessLine 
scatterplotMatrix( ~ KS_ac_sim + log(U.est) + cluster_medio + cobertura + aggregation.index, data = df_ae2, reg.line = FALSE) #smoother=loessLine 
```



Metodologia
-TreeCo
  -critério de seleção dos trabalhos: i) >=1ha, ii) amostragem continua (bloco único)
  -descrição dos SiteCodes: riqueza, cobertura, indice de agregação, 
-Hansel et al. 
-Simulação
  -algoritmo coalescente
  -estimativa do U.est
-Kolomogorov Smirnov
  -valor da estatística
  -p value
  -posição da divergência nas acumuladas e na abundância
Exemplo do calculo:
```{r exemplo do calculo de KS}
lista_dispersal[[1]][[1]] -> sad.sim
sad.sim[1,] %>% table %>% as.data.frame -> sad.sim #uma réplica
sad.sim %<>% arrange(Freq) %>% .$Freq %>% log #logSAD
#df_SAD.sim0 %>% filter(SiteCode == "MGperd1", sindrome == "animal_fruit2-5cm") %>% arrange(N) %>% .$N %>% log -> sad.sim #SAD_media
df_SAD.obs.f %>% filter(SiteCode == "BAjuss") %>% arrange(N) %>% .$N %>% log -> sad.obs #SAD.obs
c_obs.sim <- sort(c(sad.obs,sad.sim)) #os dados concatenados e ordenados
df_KS_st <- data.frame(c.data = c_obs.sim, #idem
                       c.data.e = exp(c_obs.sim), #exp dos valores para tirar da escala log
                       acumulada.obs = sapply(c_obs.sim, FUN = function(x) length(sad.obs[sad.obs<x])/length(sad.obs)), #valor da acumulada obs
                       acumulada.sim = sapply(c_obs.sim, FUN = function(x) length(sad.sim[sad.sim<x])/length(sad.sim)) #valor da acumulada sim
                       ) #ambas são calculadas como o número de observações menores do que o valor de c.data
df_KS_st %<>% mutate(diff.acumulada = abs(df_KS_st$acumulada.obs-df_KS_st$acumulada.sim)) #diferença entre as acumuladas na coluna acumulada.obs
KS_posicao <- unique(df_KS_st[df_KS_st$diff.acumulada == max(df_KS_st$diff.acumulada),]) #pegando o primeiro valor de abundância que apresenta 
#a maior diferença entre as acumuladas. Alguns pares de distribuições possuem a mesma distância máxima para mais de um valor de abundância
plot(acumulada.obs ~ c.data, data = df_KS_st, col = "red", main = "observada") #plotando a acumulada observada
points(acumulada.sim ~ c.data, data = df_KS_st, col = "blue", main = "simulada") #adicionando a simulada
abline(v = KS_posicao$c.data) #abundância em que ocorre a maior diferença entre as observadas
abline(h = KS_posicao$acumulada.obs) #posição da curva acumulada observada onde ocorreu a maior divergência entre as acumuladas
abline(h = KS_posicao$acumulada.sim) #posição da curva acumulada simulada onde ocorreu a maior divergência entre as acumuladas
```
-métricas de paisagem
  -cobertura vegetal
  -AI
-ANEXO: Formulário
  -todas as funções construidas em R

################ ideais ################
Ideia 1: usar o U.est para predizer algo sobre a extinção das espécies reais. Segundo Gilbert (2006) o modelo neutro é um bom preditor da taxa de mortalidade das espécies raras, as espécies que provavelmente estão sujeitas ao efeito da estocasticidade demográfica. Considerando que a taxa de especiação/imigração(*U*) é um proxy da taxa com se perde espécies no equilíbrio segundo um modelo neutro. Podemos predizer qual a taxa de extinção das espécies raras segundo uma cobertura vegeta, agregação de habitat, riqueza observada (?sim,mas...), um kernel de dispersão da espécie (ou da "guilda de sindrome de dispersão"). No mestrado eu acredito que possa ser a descrição do padrão da simulação apenas, não preciso ir além nessa parte. Mas uma ideia para o futuro é criar um mapa sob a mata atlântica usando os dados do TreeCo para mapear (interpolando) a taxa de perda de espécies raras, segundo o modelo neutro. Para fazer isso precisariamos aumentar o número de trabalhos analisados, pensar em um jeito de selecionar os valores de 'U' talvez segundo o KS.


## ANEXO: SAD - comparação entre as réplicas e a SAD obs + informações resumidas
mfrow=c(97,8): cada linha será de um SiteCode diferente

```{r}
for(i in 1:length( levels(df_resultados$SiteCode)) ){ #para cada uma das 94 paisagens NOTA: tem que tirar o refID que não tem .txt ai fica 93
  pdf(file = gsub(".tif",".pdf",df_simulacao[i,7]), width = 11.69*0.75, height = 8.30*0.75)
  par(mfrow = c(1,3))
  image(raster(df_simulacao[i,7]), main = df_simulacao[i,7], axes = FALSE)
  image(t(as.matrix(raster(df_simulacao[i,8]))), main = df_simulacao[i,8], axes = FALSE)
  image(as.matrix(read.table(df_simulacao[i,9], header = FALSE, sep = " ")), main = df_simulacao[i,9], axes = FALSE)
  dev.off()
}

for(i in 1:length( levels(df_resultados$SiteCode)) ){
  pdf(file= levels(df_resultados$SiteCode)[i], )
  par(mfrow = c(1,8))
  
}


```

