---
title: "rascunho"
author: "Danilo Pereira Mori"
date: "July 13, 2016"
output: html_document
---
```{r include=FALSE}
require(magrittr)
require(ggplot2)
require(gridExtra)
require(dplyr)
require(xtable)
load("~/Documents/dados/mestrado/simulacao/resultados/resultados_sim6jun.Rdata") #config=30
load("~/Documents/dados/mestrado/simulacao/resultados/df_dados_geral.Rdata") #config=1
```

<p style="text-align:justify;"> O [TreeCo](http://labtrop.ib.usp.br/doku.php?id=projetos:treeco:start) conta hoje com mais de 4 mil levantamentos fitossociológicos. Foram selecionados apenas aqueles levanetamentos que: i) estão localizados nos estados do sul e sudeste; ii) que temos informações de pelo menos o fragmento florestal onde o levantamento fitossociológico ocorreu. Esses dois filtros selecionaram 358 levantamentos. A maioria desses trabalhos ocorre em algum tipo de unidade de conservação (~139), contudo há trabalhos que ocorreram em propriedades privadas (~94). Nesse momento não pretendo desconsiderar os trabalhos realizados fora de unidades de conservação. Na tabela 1 há o número de levantamentos por tipo de local onde eles ocorreram. </p>

<div align="center"> O [TreeCo](http://labtrop.ib.usp.br/doku.php?id=projetos:treeco:start) conta hoje com mais de 4 mil levantamentos fitossociológicos. Foram selecionados apenas aqueles levanetamentos que: i) estão localizados nos estados do sul e sudeste; ii) que temos informações de pelo menos o fragmento florestal onde o levantamento fitossociológico ocorreu. Esses dois filtros selecionaram 358 levantamentos. A maioria desses trabalhos ocorre em algum tipo de unidade de conservação (~139), contudo há trabalhos que ocorreram em propriedades privadas (~94) </div>

<p>Em resumo, comparo distribuições de abundância de espécies (DAE) simuladas segunda uma dinâmica neutra espacialmente explicitas com DAE amostradas em fragmentos florestais. Compilamos levantamentos fitossociológicos realizados em
Dos fragmentos florestais, além da DAE, eu utilizo a imagem da paisagem em que esses fragmentos estão localizados para criar matrizes da paisagem, que conservam as posições e distâncias entre *habitat* e *não habitat*.</p>



$$
\begin{array}
{rrr}
1 & 2 & 3 \\
4 & 5 & 5 \\
7 & 8 & 9
\end{array}
$$

```{r }
ggplot(data.frame(cobertura = c(0,1) ), aes(cobertura) ) + 
  stat_function(fun = function(x) 1-x, geom = "line", colour = "blue", size = 3) +
  labs(list(title = "Kolomogorov-Smirnov ~ covertura vegetal", x = "cobertura vegetal", y = "Estatística de Kolomogorov-Smirnov")) +
  theme_bw() + 
  theme(axis.line = element_line(colour = "black", size = 1, linetype = "solid"),
        axis.ticks = element_blank(),
        axis.text.x = element_blank(), axis.text.y = element_blank())
        
```

```{r predicao ks_treecover, results='asis'}
predicao1 <- ggplot(data.frame(cobertura = c(0,1) ), aes(cobertura) ) + 
             stat_function(fun = function(x) 1-x, geom = "line", colour = "darkblue", size = 3) +
             labs(list(title = "Kolomogorov-Smirnov ~ covertura vegetal", x = "cobertura vegetal", y = "Estatística de Kolomogorov-Smirnov")) +
             theme_bw() + 
             theme(axis.line = element_line(colour = "black", size = 1, linetype = "solid"),
                   axis.ticks = element_blank(),
                   axis.text.x = element_blank(), axis.text.y = element_blank())
predicao1
```

```{r riqueza por refID}
S_refID_c.rep <- ggplot(data = df_resultados, aes(x = refID, y = riqueza)) + 
                geom_point(aes(colour = range), size = 2.5) + 
                scale_colour_manual(values=c("#E69F00", "#56B4E9", "#009E73", "#F0E442", "#0072B2", "#D55E00", "#CC79A7", "#000000")) + 
                scale_y_continuous(limits = c(50,310) ) + 
                labs(title = "30 replicas") +
                theme(axis.text = element_text(size=14), axis.title = element_text(size=14), legend.position = "none")
  
S_refID_s.rep <- ggplot(data = df_dados_geral, aes(x = refID, y = riqueza)) + 
                  geom_point(aes(colour = range), size = 2.5) + 
                  scale_colour_manual(values=c("#E69F00", "#56B4E9", "#009E73", "#F0E442", "#0072B2", "#D55E00", "#CC79A7", "#000000")) + 
                  scale_y_continuous(limits = c(50,310) ) + 
                  labs(title = "sem replicas") +
                  theme(axis.text = element_text(size=14), axis.title = element_text(size=14),
                        axis.text.y=element_blank(),axis.ticks=element_blank(), axis.title.y=element_blank(),
                        legend.text=element_text(size=14))
      
grid.arrange(S_refID_c.rep,S_refID_s.rep, ncol = 2)
```

<div align="center"> 
  <font size="1.3">
    <p style="text-align:justify;">Figura X. Riqueza observada e simulada para cada um dos valores de dispersão média (valores retirados de Clark et al. 1999) e para cada levantamento fitossociologico selecionado.</p>
  </font>
</div>
