---
title: "resultados.Rmd"
author: "Danilo Pereira Mori"
date: ""
output: html_document
---
```{r global packages}
library(magrittr)
library(dplyr)
library(plyr)
library(reshape2)
library(ggplot2)
library(sads)
setwd("~/Documents/dissertacao/dados/imagens/paisagens_selecionadas/")
load("resultados.Rdata")
```
Os dados estão em dois data frames no formato 'wide' um para as estatísticas de KS e outro de U.est para cada sitecode e valor de dispersão. Vou fazer alguns gráficos exploratórios de cobertura vegetal e dois gráficos de dispersão um para o KS e outro para U.est.

```{r gráficos exploratórios}
names(df_KS)[10] <- "cobertura"
df_dados$cobertura %>% unique %>% hist 

##arrumando os dados##
df_KS.melt <- melt(df_KS, id.vars = c("SiteCode", "cobertura"))
names(df_KS.melt)[3:4] <- c("sindrome","KS.value")
df_U.est.melt <- melt(df_U.est, id.vars = c("SiteCode", "cobertura"))
names(df_U.est.melt)[3:4] <- c("sindrome","U.est")
df_dados <- inner_join(df_KS.melt, df_U.est.melt, by = c("SiteCode","cobertura","sindrome"))
df_dados <- df_dados[,c(1,3,2,4,5)]
df_dados %>% str

##gráficos exploratórios##
x11()
KS_plot <- ggplot(df_dados, aes(x = cobertura, y = KS.value) ) + geom_point() + facet_grid(~sindrome)  #colocar uma linha de tendência
x11()
U.est_plot <- ggplot(df_dados, aes(x = cobertura, y = U.est) ) + geom_point() + facet_grid(~sindrome) #colocar uma linha de tendência
x11()
ggplot(df_ae, aes(x = cluster_medio, y = log(U.medio), group = SiteCode)) + geom_line()

inner_join(df_dados, df_dispersal, by = "sindrome") -> df_dados.c
ggplot(df_dados.c, aes(x = cluster_medio, y = log(U.est), group = SiteCode)) + geom_line() + facet_grid(.~cobertura_factor) #U.est ~ cluster_medio + SiteCode
df_dados.c$cobertura_factor <- cut(df_dados.c$cobertura, 5)


x11()
par(mfrow = c(1,2))
plot(df_KS[,"media_sindrome"] ~ df_KS[,"cobertura"])
plot(df_U.est[,"media_sindrome"] ~ df_U.est[,"cobertura"], log ="y")

```

i) riqueza observada X riqueza simulada
```{r gráficos exploratórios}
## Sobs X Ssim ##
df_resultados %>% inner_join(df_simulacao[,c("SiteCode","S_obs")]) -> df_ge1 #facilita a escrita no ggplot2
p_S_obs_sim <- ggplot(df_ge) + geom_point(aes(x = S_obs, y = S_medio, color=Sindrome)) + facet_wrap(~cluster_medio) #Sobs X Ssim
p_S_obs_sim + geom_abline(slope = 1,intercept = 0)
## diff(Sobs X Ssim) ~ cobertura
df_ge1 %<>% mutate(diff.S = S_medio - S_obs)
p_diff.S_cobertura <- ggplot(df_ge1) + geom_point(aes(x = cobertura, y = diff.S, color=Sindrome)) + facet_wrap(~cluster_medio)
## SiteCode X S
df_ge <- df_simulacao[,c("SiteCode", "S_obs")]
names(df_ge)[2] <- "S_medio"
df_ge$Sindrome <- "obs"
df_ge %>% inner_join(x=df_resultados, y = .) %>% head
df_ge <- df_resultados[1:94,]
df_ge[,c(3,5:9)] <- NA
df_ge$Sindrome <- "obs"
df_ge[,c("SiteCode","S_medio")] <- df_simulacao[,c("SiteCode","S_obs")]
df_ge <- rbind(df_resultados,df_ge)
df_ge %<>% arrange(cobertura, Sindrome)
p_SiteCode_S <- ggplot(df_ge, aes(x = SiteCode, y = S_medio, color = Sindrome)) + geom_boxplot() +geom_point(position = position_jitter(width = 0.2))
## U.est ##
#U.est ~ cluster_medio + cobertura_fator
df_ge <- df_resultados
df_ge$cobertura %>% cut(.,5) -> df_ge$cobertura_fator
p_U.est_cobertura <- ggplot(df_ge1) + geom_point(aes(x = cobertura, y = log(U.est), color=Sindrome)) + facet_wrap(~cluster_medio)
p_U.est_cluster <- ggplot(df_ge, aes(x = cluster_medio, y = log(U.medio), group = SiteCode)) + geom_line() + facet_grid(.~cobertura_fator) #U.est ~ cluster_medio + SiteCode

ggplot(df_ge, aes(x = cobertura, y = S.var, group = SiteCode)) + geom_line()

## KS ##
p_KS_cobertura <- ggplot(df_ge1) + geom_point(aes(x = cobertura, y = KS, color=Sindrome)) + f2acet_wrap(~cluster_medio)
p_KS_p_cobertura <- ggplot(df_ge1) + geom_point(aes(x = cobertura, y = KS_p, color=Sindrome)) + facet_wrap(~cluster_medio)
p_KS_cluster <- ggplot(df_ge, aes(x = cluster_medio, y = KS, group = SiteCode)) + geom_line() + facet_grid(~cobertura_fator)
p_KS_p_cluster <- ggplot(df_ge, aes(x = cluster_medio, y = KS_p, group = SiteCode)) + geom_line() + facet_grid(~cobertura_fator)
```



Coisas a fazer: i) colocar todas as SADs simuladas e observadas em um grande quadro e olha-las, uma por uma; ii) pegar o valor de P de cada KS, ii) usar

DADOS: df_SAD.sim0 com um vetor de abundância de espécies por SiteCode e Sindromes de dispersão. Contando com a SADobs há mais 8 tipos de SADs para cada Sitecode
PRINT: vou usar um for para criar uma SAD de cada SiteCode com oito plots (para cada valor de dispersão) e com a sua respectiva SAD.obs
```{r print SADs}
library(sads)
df_SAD.sim0$sindrome %<>% as.factor
df_SAD.sim0$SiteCode %<>% as.factor
df_SAD.sim0$cobertura %<>% as.factor
df_SAD.sim0 %<>% arrange(cobertura, desc(N))
df_SAD.obs.f$SiteCode %<>% as.character()

par(mar=c(1,1,1,1))
par(mfrow=c(1,1))
for(i in 1:length(levels(df_SAD.sim0$cobertura))) {
  sitecode <- df_SAD.sim0 %>% filter(.,cobertura == levels(df_SAD.sim0$cobertura)[i]) %>% .$SiteCode %>% as.character %>% unique #pegando o sitecode necessário
  
  if(sitecode %in% df_ge2$SiteCode[df_ge2$KS_p<1e-3]){
  pdf(file = paste("ppeq",sitecode, ".pdf", sep=""), height = 7, width = 56)
  par(mfrow=c(1,8))  
    for(j in 1:length(levels(df_SAD.sim0$sindrome))) {
      rad.obs <- df_SAD.obs.f %>% filter(SiteCode == sitecode) %>% .$N %>% rad #rank abundance obs
      rad.sim <- df_SAD.sim0 %>% filter(SiteCode == sitecode, sindrome == levels(df_SAD.sim0$sindrome)[j]) %>% .$N %>% rad #rank abundance sim
      plot(rad.obs, type="l", col=81, main = paste(sitecode,levels(df_SAD.sim0$sindrome)[j], sep=" "), xlim=c(0,max(dim(rad.sim)[1],dim(rad.obs)[1]))) 
      lines(rad.sim, type="l", col=35) #SADsim vermelha, SADobs verde
    }
  dev.off()
}
}


#tentando colocar em apenas 1 PDF NOTA: parei aqui!
pdf(file = "SADs_obs-sim.R", height = 658, width = 56)
par(mfrow=c(94,8))  
for(i in 1:length(levels(df_SAD.sim0$cobertura))) {
  sitecode <- df_SAD.sim0 %>% filter(.,cobertura == levels(df_SAD.sim0$cobertura)[i]) %>% .$SiteCode %>% as.character %>% unique #pegando o sitecode necessário
    for(j in 1:length(levels(df_SAD.sim0$sindrome))) {
      rad.obs <- df_SAD.obs.f %>% filter(SiteCode == sitecode) %>% .$N %>% rad #rank abundance obs
      rad.sim <- df_SAD.sim0 %>% filter(SiteCode == sitecode, sindrome == levels(df_SAD.sim0$sindrome)[j]) %>% .$N %>% rad #rank abundance sim
      plot(rad.obs, type="l", col=81, main = paste(sitecode,levels(df_SAD.sim0$sindrome)[j], sep=" "), xlim=c(0,max(dim(rad.sim)[1],dim(rad.obs)[1]))) 
      lines(rad.sim, type="l", col=35) #SADsim vermelha, SADobs verde
    }
}
dev.off()



```

Então o efeito da limitação de dispersão e da fragmentação no U.est possui um padrão (gráfico U.est ~ cluster_medio + as.factor(cobertura))