---
title: "Resultados parciais 30jun2016"
author: "Danilo Pereira Mori"
date: "June 29, 2016"
output: html_document
---
```{r global_options, include=FALSE}
knitr::opts_chunk$set(fig.width=20, 
                      fig.height=10, 
                      echo=FALSE, 
                      message=FALSE, 
                      warning=FALSE,
                      cache=TRUE)
```


```{r}
require(magrittr)
require(ggplot2)
require(gridExtra)
require(dplyr)
require(xtable)

load("~/Documents/dados/mestrado/simulacao/resultados/resultados_sim6jun.Rdata") #config=30
load("~/Documents/dados/mestrado/simulacao/resultados/df_dados_geral.Rdata") #config=1

refID_reference <- df_resultados$refID %>% levels %>% as.numeric #definindo os refIDs em comum com a ultima bateria de simulacoes
df_dados_geral %<>% filter(config == 1, refID %in% refID_reference) %>% select(refID,range,U_est,riqueza,KS,p_value,tree_cover) #filtrando a bateria de sim sem replicas
df_dados_geral$refID %<>% factor #retirando os levels desnecessários
```
lista de coisas que precisa fazer: i) aprender a centralizar os títulos, ii) arrumar as dimensões das imagens, ii-b) arrumar o tamanho do texto das imagens, iii)colocar as imagens dos raster, iv) ESCREVER!!!!

  Esse documento tem como objetivo reportar para Renato Lima e Renato Coutinho os principais pontos da minha última reunião com o Paulo Inácio. Eu peço desculpas na demora de criar esse documento, mas tive que desconsiderar algumas simulações pois elas foram geradas a partir de valores errados de parâmetros: a planilha de referência do treeco (que, entre outras coisas, resume as SADs observadas) e as SADs observadas diferiam em valores de riqueza. Então, resolvi auditar os dados dos levantamentos que eu estava usando nas simulações (apenas 16) com os dados do treeco e também os scripts em que eu lia e analisava o *output* das simulações.

#### Prólogo

  Afim de produzir alguns resultados parciais amostrei alguns levantamentos fitossociológicos (tabela 1) para fazer todo o processo: extração do recorte de paisagem, a simulação e comparação do simulado com o observado. Ao longo desse processo encontrei alguns problemas que inclui na sessão "próximos passos" todas relacionadas com a extração da paisagem e tratamento das imagens. 
  

#### Dados
  As duas fontes de dados que uso aqui são o TreeCo e o banco de imagens de Hansen *et al* 2013. Do primeiro eu obtenho


##### TreeCo
i)critério de seleção das paisagens, ii) tabela com a amostra das paisagens usadas nesse relatório (refID, reference, N, S, DA, lat, long, unidade de conservacao)
  
  O [TreeCo](http://labtrop.ib.usp.br/doku.php?id=projetos:treeco:start) conta hoje com mais de 4 mil levantamentos fitossociológicos. Foram selecionados apenas aqueles levanetamentos que: i) estão localizados nos estados do sul e sudeste; ii) que temos informações de pelo menos o fragmento florestal onde o levantamento fitossociológico ocorreu. Esses dois filtros selecionaram 358 levantamentos. A maioria desses trabalhos ocorre em algum tipo de unidade de conservação (~139), contudo há trabalhos que ocorreram em propriedades privadas (~94). Nesse momento não pretendo desconsiderar os trabalhos realizados fora de unidades de conservação. Na tabela 1 há o número de levantamentos por tipo de local onde eles ocorreram.

```{r, results='asis'}
df_levantamentos_refID <- data.frame(UC = c("UC protecao integral","sem informacao","propriedade privada","UC uso sustentavel","univ. e centros de pesquisa","APPs","outras terras publicas","terras indigenas"), levantamentos = c(106,97,94,31,24,2,2,2))
df_print <- xtable(df_levantamentos_refID, digits = 0)
print(df_print, type="html", include.rownames = FALSE)
```

```{r, results='asis'}
treeco <- read.table(file = "~/treeco_paisagens_selecionadas.txt", sep = "\t", dec = ".", header = TRUE)
treeco %<>% select(refID, Reference, N, S, DA, lat, long, Unidade_de_conservacao) %>% filter(refID %in% refID_reference)
treeco[,2] <- levels(treeco[,2])[as.numeric(treeco[,2])]
references_treeco <- treeco[,2]
treeco[,2][1] <- "Paula & Soares 2010"
treeco[,2][2] <- "Lopes et al. 2011"
treeco[,2][3] <- "Gusson et al. 2009"
treeco[,2][4] <- "Santos et al. 2013"
treeco[,2][5] <- "Tomé et al. 1999"
treeco[,2][6] <- "Jurinitz & Jarenkow. 2003"
treeco[,2][7] <- "Franco 2008"
treeco[,2][8] <- "Sevegnani 2003"
treeco[,2][9] <- "Canha 2000"
treeco[,2][10] <- "Pinheiro & Durigan 2012"
treeco[,2][11] <- "Fonseca et al. 2000"
treeco[,2][12] <- "Silva & Soares 2002"
treeco[,2][13] <- "Medeiros 2010"

treeco_sample <- read.table(file = "~/coord_sample_refID.txt", sep = "\t", dec = ".", header = TRUE)
treeco_sample %<>% filter(refID %in% refID_reference) 



df_ <- xtable(cbind(treeco[,-c(6:7)],treeco_sample[,2:3]))
print(df_print, type="html", include.rownames = FALSE)
```

##### Banco de imagens
i) origem das fotos 

#### Metodologia
Em resumo, comparo distribuições de abundância de espécies (DAE) simuladas segunda uma dinâmica neutra espacialmente explicitas com DAE amostradas em fragmentos florestais. Compilamos levantamentos fitossociológicos realizados em 
Dos fragmentos florestais, além da DAE, eu utilizo a imagem da paisagem em que esses fragmentos estão localizados para criar matrizes da paisagem, que conservam as posições e distâncias entre *habitat* e *não habitat*.
  
##### tratamento das imagens
i) leitura dos rasters, ii) transformação em matriz binária, trinária
  
##### simulações
i) parâmetros usados (aqueles do TreeCo, do Clark 1999, e da simulação), ii) outputs da simulacao (SAD, U_est)
  Utilizo o algoritmo coalescente de dinâmicas neutras espacialmente explícitas (Rosindell *et al.* 2008) adaptado de Campos *et al.* (2012) para simular distribuições de abundância de espécies arboreas. Para realizar uma simulação utilizando esse algoritmo é necessário uma matriz binária que indica a posição e distâncias de habitat e não habitat, a riqueza observada e o número de indivíduos da amostra. 
  
##### Calculos
i) KS, ii) riqueza e cobertura vegetal

#### Resultados Parciais

i) riqueza e a questão do confi, ii) U_est, iii) KS X cobertura vegetal

##### riqueza por refID

```{r}
S_refID_novo <- ggplot(data = df_resultados, aes(x = refID, y = riqueza)) + 
                geom_point(aes(colour = range), size = 2.5) + 
                scale_colour_manual(values=c("#E69F00", "#56B4E9", "#009E73", "#F0E442", "#0072B2", "#D55E00", "#CC79A7", "#000000")) + 
                scale_y_continuous(limits = c(40,320) ) + 
                labs(title = "30 replicas") +
                theme(axis.text = element_text(size=20), axis.title = element_text(size=20), legend.position = "none")
  
S_refID_antigo <- ggplot(data = df_dados_geral, aes(x = refID, y = riqueza)) + 
                  geom_point(aes(colour = range), size = 2.5) + 
                  scale_colour_manual(values=c("#E69F00", "#56B4E9", "#009E73", "#F0E442", "#0072B2", "#D55E00", "#CC79A7", "#000000")) + 
                  scale_y_continuous(limits = c(40,320) ) + 
                  labs(title = "sem replicas") +
                  theme(axis.text = element_text(size=20), axis.title = element_text(size=20),
                        axis.text.y=element_blank(),axis.ticks=element_blank(), axis.title.y=element_blank(),
                        legend.text=element_text(size=20))
      
grid.arrange(S_refID_novo,S_refID_antigo, ncol = 2)
```

#### Riqueza por cobertura vegetal

```{r}
S_tree_cover_novo <- ggplot(data = df_resultados, aes(x = tree_cover, y = riqueza)) + 
                     geom_point(aes(colour = range), size = 2.5) + 
                     scale_colour_manual(values=c("#E69F00", "#56B4E9", "#009E73", "#F0E442", "#0072B2", "#D55E00", "#CC79A7", "#000000")) + 
                     scale_y_continuous(limits = c(40,350) ) + 
                     geom_smooth(method = lm, fill = NA) +  
                     facet_wrap(~ range, ncol=4) + 
                     labs(title = "30 replicas")                   
                     theme(axis.text = element_text(size=20), axis.title = element_text(size=20), legend.position = "none")

S_tree_cover_antigo <- ggplot(data = df_dados_geral, aes(x = tree_cover, y = riqueza)) + 
                       geom_point(aes(colour = range), size = 2.5) + 
                       scale_colour_manual(values=c("#E69F00", "#56B4E9", "#009E73", "#F0E442", "#0072B2", "#D55E00", "#CC79A7", "#000000")) + 
                       scale_y_continuous(limits = c(40,350) ) + 
                       labs(title = "sem replicas") +
                       theme(axis.text = element_text(size=20), axis.title = element_text(size=20),
                             axis.text.y=element_blank(),axis.ticks=element_blank(), axis.title.y=element_blank(),
                             legend.text=element_text(size=20))

grid.arrange(S_tree_cover_novo, S_tree_cover_antigo, ncol = 2)
```

#### Taxa de imigração estimada por refID

```{r}
U_refID_novo <- ggplot(data = df_resultados, aes(x = refID, y = U_est)) + 
                geom_point(aes(colour = range), size = 2.5) + 
                scale_colour_manual(values=c("#E69F00", "#56B4E9", "#009E73", "#F0E442", "#0072B2", "#D55E00", "#CC79A7", "#000000")) + 
                labs(title = "30 replicas")
U_refID_antigo <- ggplot(data = df_dados_geral, aes(x = refID, y = U_est)) + 
                  geom_point(aes(colour = range), size = 2.5) + 
                  scale_colour_manual(values=c("#E69F00", "#56B4E9", "#009E73", "#F0E442", "#0072B2", "#D55E00", "#CC79A7", "#000000")) + 
                  labs(title = "sem replicas")
grid.arrange(U_refID_novo,U_refID_antigo, ncol = 2)
```

#### Taxa de imigração estimada por cobertura vegetal

```{r}
U_tree_cover_novo <- ggplot(data = df_resultados, aes(x = tree_cover, y = U_est)) + 
                     geom_point(aes(colour = range), size = 2.5) + 
                     scale_colour_manual(values=c("#E69F00", "#56B4E9", "#009E73", "#F0E442", "#0072B2", "#D55E00", "#CC79A7", "#000000")) + 
                     geom_smooth(method = lm, fill = NA) +  
                     facet_wrap(~ range, ncol=4) + 
                     labs(title = "30 replicas")
U_tree_cover_antigo <- ggplot(data = df_dados_geral, aes(x = tree_cover, y = U_est)) + 
                       geom_point(aes(colour = range), size = 2.5) + 
                       scale_colour_manual(values=c("#E69F00", "#56B4E9", "#009E73", "#F0E442", "#0072B2", "#D55E00", "#CC79A7", "#000000")) + 
                       geom_smooth(method = lm, fill = NA) +                       
                       facet_wrap(~ range, ncol=4) + 
                       labs(title = "sem replicas")
grid.arrange(U_tree_cover_novo, U_tree_cover_antigo, nrow = 2)
```

#### KS por cobertura vegetal

```{r}
KS_novo <- ggplot(data = df_resultados, aes(x = tree_cover, y = KS, colour = range)) +  
           geom_point() +   
           geom_smooth(method = lm, fill = NA) +  
           facet_wrap(~ range, ncol=4) + labs(title = "30 replicas")
KS_antigo <- ggplot(data = df_dados_geral, aes(x = tree_cover, y = KS, colour = range)) +  
             geom_point() +   
             geom_smooth(method = lm, fill = NA) + 
             facet_wrap(~ range, ncol=4) + 
             labs(title = "sem replicas")
KS_novo
KS_antigo
```



#### Próximos passos 

i) conseguir extrair recorte de paisagens que estão entre raster
ii) usar a funcao focal para retirar os monopontos de não habitat de grandes fragmentos e retirar os monopontos de habitat da matriz
iii) pensar como trabalhar com o kernel de dispersão [eu e Renatones de Lima]
iv) utilizar outras métricas de fragmentação
v) rodar todas as paisagens!