---
title: "Estimativas e Predições"
author: "Mori, Danilo Pereira"
date: "5 de agosto de 2019"
output: html_document
---

```{r setup, include=FALSE} 
knitr::opts_chunk$set(echo = FALSE, tidy = TRUE, include = TRUE, warning = FALSE,cache = TRUE,message = FALSE)
```


```{r global packages}
setwd("/home/danilo/Documentos/Doutorado/artigo_mestrado/simulacao/")
library(doMC)
library(magrittr)
library(tidyverse)
library(plyr)
library(gridExtra)
```



Sequência de trabalho:

1) data frame de referência - FEITO
2) estabelecer matrix de paisagem - FEITO
3) estabelecer programa coalescente - OK!!!!!
4) estimar U médio e variância - estimativa feita; 
5) simular 100 SADs
6) teste KS: GOF, p-valor_medio,_var

Produto final: data frame
Site; S; N; k; d; U; U_var; S_med; S_var; GOF; p.valor_med; p.valor_var; MN

## Data Frame Referência ##

k = 0.45:0.35 by = 0.05

```{r data frame referencia}
df_referencia <- read_csv("/home/danilo/Documentos/Doutorado/artigo_mestrado/Rmd_e_dados/df_resultados.csv") %>% 
  select(SiteCode, p, J, S, DA) %>% unique %>% arrange(p)
k <- rep(c(0.99,seq(0.95,0.05,-0.05)),each=80)
df_referencia %<>% cbind(.,k)
df_referencia$quantil_p <- "2oT"
df_referencia[df_referencia$p<=quantile(df_referencia$p,probs = 0.33),"quantil_p"] <- "1oT"
df_referencia[df_referencia$p>=quantile(df_referencia$p,probs = 0.66),"quantil_p"] <- "3oT"

# df_teste$quantil_p <- cut(df_teste$p,breaks = quantile(df_teste$p,probs = c(0,0.33,0.66,1)))



```

```{r d estimado}
#guardando os níveis de kernel 
df_referencia$kernel_type <- "laplace"
df_referencia$kernel_code <- "2"
df_referencia %<>% mutate(dist_0 = 100/sqrt(DA)) 
df_referencia$d <- NA
# df_referencia %>% str

## estimando os sigmas ##
source("/home/danilo/Documentos/Doutorado/artigo_mestrado/R_source/utility_functions.R")

# funcao para paralelizar
func_llply <- function(i,data_frame=df_referencia){ #df_referencia
  # df_temp <- data_frame
  sigma <- sigkernel(kernel = data_frame[i,"kernel_type"], 
                     p = data_frame[i,"k"], 
                     distance = data_frame[i,"dist_0"], 
                     density = data_frame[i,"DA"],
                     sigma.min=1e-6, 
                     sigma.max=1e6)$root  
}
# funcao para paralelizar #
# paralelizando e armazensando os dados #
registerDoMC(4)
replica.sim <- as.list(1:dim(df_referencia)[1])
df_referencia$d <- laply(.data = replica.sim, .fun = func_llply, .parallel = TRUE)
# df_referencia$d <- unlist(resultados)

df_referencia %>% ggplot(aes(x=k,y=d,group=k)) +
  geom_boxplot() + geom_jitter()
```
__Figura 1__ Distância média de dispersão (d) ~ proporção de propágulos até a vizinhança imediata da planta progenitora (k)

## Preparação para o Programa Coalescente ##
- o compilado e as imagens precisam estar na mesma pasta

2) Estabelecer matriz de paisagem 

```{r txt file matriz de paisagem}
load("/home/danilo/Documentos/Documentos/projetos/dissertacao/cluster/df_dados-DaniloPMori.Rdata")
df_referencia %<>% left_join(x=.,
                             y=unique(select(df_resultados,SiteCode,txt.file)), 
                             by="SiteCode")
write.csv(df_referencia,file="df_referencia.csv")
rm(df_rep.U,df_resultados)
# df_referencia %>% str
#vizualição das paisagens
# for(i in 1:80){
#   image(
#     as.matrix(read.table(file = paste("/home/danilo/Documentos/Doutorado/artigo_mestrado/simulacao/",
#                                           df_referencia[i,"txt.file"],sep="") ) ),
#     axes=FALSE)
#   title(main=df_referencia[i,"SiteCode"])
# }
```


3) Estabelecer o programa coalescente

```{r setup simulacao}
#função para rodar a simulação
source("/home/danilo/Documentos/Doutorado/artigo_mestrado/R_source/dinamica_coalescente_beta.R") 
#diretorio da simulacao
setwd("/home/danilo/Documentos/Doutorado/artigo_mestrado/simulacao/")
df_referencia <- read.csv(file="df_referencia.csv",row.names = 1,as.is = TRUE)
#preparação
func1 <- function(x,replicas=10) {
  x$U <- NA
  x <- x[rep(1:dim(x)[1],each=replicas),]
}
df_referencia %<>% func1()

```

## Estimativa de U ##

Número de Réplicas = 10
```{r simulacao U, echo=TRUE}
### for da simulação ##
# valores de k
k_factor <- unique(k)
for(a in 1:length(k_factor)){
  # por k
  a <- 1
  df_simU <- df_referencia %>% filter(k == k_factor[a])
  ### funcao para paralelizar o programa
  op <- options(digits.secs=6)
  funcao_imigracao <- function(i,df_temp=df_simU){
    aviao <- list()
    aviao <- dinamica_coalescente(U = 1.25e-06, 
                                  S = df_temp[i,"S"], 
                                  N_simul = 1, 
                                  seed = as.numeric(Sys.time()), 
                                  disp_range = df_temp[i,"d"], 
                                  disp_kernel = df_temp[i,"kernel_code"], 
                                  landscape = df_temp[i,"txt.file"])
    return(aviao$U_est)
  }  
  # paralelização da simulacao
  registerDoMC(3)
  replica.sim <- as.list(1:dim(df_simU)[1])
  sim.coal_U <- llply(.data = replica.sim, .fun = funcao_imigracao, .parallel = TRUE)
  df_simU[,"U"] <- unlist(sim.coal_U)
  write.csv(df_simU, 
            file=paste(c("df_simU__k",k_factor[a],".csv"),collapse = ""))
}
```



```{r avaliacao da estimativa de U}
## com o código antigo
# l_name.Rdata <- Sys.glob("*.Rdata") %>% as.list()
# for(i in 1:length(l_name.Rdata)){
 # load(l_name.Rdata[[i]])
 # l_name.Rdata[[i]] <- df_simU
# }
# df_simulacao <- rbind.fill(l_name.Rdata)
# com o .csv
## Leitura 
df_simulacao <- map_df(Sys.glob("./U/*.csv"),read.csv)
df_simulacao %<>% ddply(.variables = names(df_simulacao[,-13]),summarise,U_med=mean(U),U_var=var(U))
## Gráfico 
l_p <- vector("list",2)
l_p[[1]] <- ggplot(df_simulacao,aes(x=S,y=U_med)) +
  geom_point() + facet_wrap(~k,ncol=4)
l_p[[2]] <- ggplot(df_simulacao,aes(x=S,y=U_var)) +
  geom_point() + facet_wrap(~k,ncol=4)
do.call("grid.arrange",c(l_p,nrow=2))
```

Figura 1. A média (1a linha) e a variância (2a linha) do U estimado (eixo y) para gerar a riqueza observada (eixo x).

O perfil dos pontos é similar entre os cenários de limitação de dispersão em seu valor médio; com o aumento da limitação de dispersão maior a variação na estimativa de U.

Não vejo nenhum problema com o padrão dos dados, vou utilizar o U_med para parametrizar os modelos

## Estimativa da SAD MNEE ##


```{r SAD MNEE}
### for da simulação ##
source("/home/danilo/Documentos/Doutorado/artigo_mestrado/R_source/dinamica_coalescente_beta.R") 
op <- options(digits.secs=6)
k_level <- df_simulacao$k %>% unique
for(a in 1:length(k_level)){
  # a <- 1
  # i <- 1
  df_sim <- df_simulacao %>% filter(k == k_level[a])
  ### funcao para paralelizar o programa
  funcao_simulacao <- function(i,df_temp=df_sim){
    aviao <- list()
    aviao <- dinamica_coalescente(U = df_temp[i,"U_med"], 
                                  S = 0, 
                                  N_simul = 100, 
                                  seed = as.numeric(Sys.time()), 
                                  disp_range = df_temp[i,"d"], 
                                  disp_kernel = df_temp[i,"kernel_code"], 
                                  landscape = df_temp[i,"txt.file"])
    write.csv(aviao,
              file = paste0("./SADs/",
                            gsub(".txt","",df_temp[i,"txt.file"]),"_k",df_temp[i,"k"])
              )
  }  
  # paralelização da simulacao
  registerDoMC(3)
  replica.sim <- as.list(1:dim(df_sim)[1])
  l_ply(.data = replica.sim, .fun = funcao_simulacao, .parallel = TRUE)
}

```


