---
title: "Bateria de simulacoes k045-030"
author: "Mori, Danilo Pereira"
date: "5 de agosto de 2019"
output: html_document
---

```{r setup, include=FALSE} 
knitr::opts_chunk$set(echo = FALSE, tidy = TRUE, include = TRUE, warning = FALSE,cache = TRUE,message = FALSE)
```


```{r global packages}
library(doMC)
library(magrittr)
library(tidyverse)
library(plyr)
```



Sequência de trabalho:

1) data frame de referência - FEITO
2) estabelecer matrix de paisagem
3) estabelecer programa coalescent
4) estimar U médio e variância
5) simular 100 SADs
6) teste KS: GOF, p-valor_medio,_var

Produto final: data frame
Site; S; N; k; d; U; U_var; S_med; S_var; GOF; p.valor_med; p.valor_var; MN

## Data Frame Referência ##

k = 0.45:0.35 by = 0.05

```{r data frame referencia}
df_referencia <- read_csv("/home/danilo/Documentos/Doutorado/artigo_mestrado/Rmd_e_dados/df_resultados.csv") %>% 
  select(SiteCode, p, J, S, DA) %>% unique %>% arrange(p)
k <- rep(c(0.45,0.40,0.35,0.30),each=80)
df_referencia %<>% cbind(.,k)
```

```{r d estimado}
#guardando os níveis de kernel 
df_referencia$kernel_type <- "laplace"
df_referencia$kernel_code <- "2"
df_referencia %<>% mutate(dist_0 = 100/sqrt(DA)) 
df_referencia$d <- NA
# df_referencia %>% str

## estimando os sigmas ##
source("/home/danilo/Documentos/Doutorado/artigo_mestrado/R_source/utility_functions.R")

# funcao para paralelizar
func_llply <- function(i,data_frame=df_referencia){
  # df_temp <- data_frame
  sigma <- sigkernel(kernel = data_frame[i,"kernel_type"], 
                     p = data_frame[i,"k"], 
                     distance = data_frame[i,"dist_0"], 
                     density = data_frame[i,"DA"],
                     sigma.min=1e-6, 
                     sigma.max=1e6)$root  
}


# funcao para paralelizar #
# paralelizando e armazensando os dados #
registerDoMC(2)
replica.sim <- as.list(1:dim(df_referencia)[1])
resultados <- llply(.data = replica.sim, .fun = func_llply, .parallel = TRUE)
df_referencia$d <- unlist(resultados)

df_referencia %>% ggplot(aes(x=k,y=d,group=k)) +
  geom_boxplot() + geom_jitter()
# save(df_resultados,file="df_resultados-kernel_estimado.Rdata")
```
__Figura 1__ Distância média de dispersão (d) ~ proporção de propágulos até a vizinhança imediata da planta progenitora (k)

## Preparação para o Programa Coalescente ##
- o compilado e as imagens precisam estar na mesma pasta

2) Estabelecer matriz de paisagem 

```{r txt file matriz de paisagem}
load("/home/danilo/Documentos/Documentos/projetos/dissertacao/cluster/df_dados-DaniloPMori.Rdata")
df_referencia %<>% left_join(x=.,
                            y=unique(select(df_resultados,SiteCode,txt.file)), 
                            by="SiteCode")
rm(df_rep.U,df_resultados)
# df_referencia %>% str
#vizualição das paisagens
for(i in 1:80){
  image(
    as.matrix(read.table(file = paste("/home/danilo/Documentos/Doutorado/artigo_mestrado/simulacao/",
                                          df_referencia[i,"txt.file"],sep="") ) ),
    axes=FALSE)
  title(main=df_referencia[i,"SiteCode"])
}
```

3) Estabelecer o programa coalescente

```{r setup simulacao}
#função para rodar a simulação
source("/home/danilo/Documentos/Doutorado/artigo_mestrado/R_source/dinamica_coalescente_beta.R") 
#diretorio da simulacao
setwd("/home/danilo/Documentos/Doutorado/artigo_mestrado/simulacao/")
```

## Estimativa de U ##

Número de Réplicas = 10

```{r preparacao e piloto}
### Preparação
func1 <- function(x,replicas=10) {
  x$U <- NA
  x <- x[rep(1:dim(x)[1],each=replicas),]
}
df_referencia %<>% func1()

# piloto
df_temp <- df_referencia
aviao <- dinamica_coalescente(U = 1.25e-06, # U mínimo para começar a simulação 
                              S = df_temp[1,"S"], # S observada 
                              N_simul = 1, # número de réplicas por simulação - sempre 1
                              seed = as.numeric(Sys.time()), # semente diferente para cada simulação
                              disp_range = df_temp[1,"d"], # distância média em metros
                              disp_kernel = df_temp[1,"kernel_code"], # 2=laplace
                              landscape = df_temp[1,"txt.file"]) # código da matriz de paisagem

```

Não foi possível rodar a simulação.

O programa coalescente não consegue carregar uma biblioteca (libgsl.so.19). Se fizer uma busca no terminal com:

sudo find -name / "libgsl.so.*" 


```{r simulacao U}
### for da simulação ##
# valores de k
k_factor <- unique(k)
for(a in 1:length(k_factor)){
  # por k
  df_simU <- df_referencia %>% filter(k == k_factor[1])
  ### funcao para paralelizar o programa
  op <- options(digits.secs=6)
  funcao_imigracao <- function(i,df_temp=df_simU){
    aviao <- list()
    aviao <- dinamica_coalescente(U = 1.25e-06, 
                                  S = df_temp[i,"S"], 
                                  N_simul = 1, 
                                  seed = as.numeric(Sys.time()), 
                                  disp_range = df_temp[i,"d"], 
                                  disp_kernel = df_temp[i,"kernel_code"], 
                                  landscape = df_temp[i,"txt.file"])
    return(aviao$U_est)
  }  
  # paralelização da simulacao
  registerDoMC(4)
  replica.sim <- as.list(1:dim(df_simU)[1])
  sim.coal_U <- llply(.data = replica.sim, .fun = funcao_imigracao, .parallel = TRUE)
  df_simU[,"U"] <- unlist(sim.coal_U)
  save(df_simU, 
       file=paste(c("df_simU__k",k_factor[a],".Rdata"),collapse = ""))
}
```
