---
title: "analise_dos_dados"
author: "Mori, Danilo Pereira"
date: "20 de fevereiro de 2018"
output: pdf_document
---

```{r global_options, echo=FALSE}
knitr::opts_chunk$set(echo=T, warning=FALSE, message=FALSE, cache = TRUE, tidy = TRUE, include = FALSE)
```

```{r global packages and directory, echo=F, message=FALSE, warning=FALSE}
library(doMC)
library(gridExtra) 
library(ggplot2) 
library(tidyr)
library(broom)
library(purrr)
library(lme4)
library(sads)
library(merTools) ## para intervalos de previsao
library(magrittr)
library(plyr)
library(dplyr)
```


Estrutura do arquivo:
- Prólogo
- modelo neutro de campo médio
i) VR ~ p + N + S; VR = pSAD, theta e m
- modelo neutro com espaço explícito
i) VR ~ p * k + (1|Site); VR = pSAD e U
ii) construção de theta do modelo coalescente e sua relação com o kernel de dispersão; theta ~ kernel + (1|Site)
- relação entre os parâmetros dos modelos


### Prólogo ###

  Os dados a serem analisados são oriundos da comparação da SAD observada em um gradiente de cobertura vegetal com a SAD simulada segundo dois modelos neutros distintos: campo médio e de espaço explícito. Esses modelos não diferem apenas em seus pressupostos auxiliares ao de equivalência funcional entre as spp, mas também na forma com que relacionamos o observado com o modelo. No modelo de campo médio, utilizamos a SAD observada e ajustamos os parâmetro do modelo de Volkov et al. 2003 utilizando verossimilhança. No modelo com espaço explícito informamos a matriz de paisagem (que descreve a posição de habitat e não habitat na paisagem onde a comunidade local está inserida, a densidade observada (número de indivíduos/ha) e o número de indivíduos total da SAD) e a função de dispersão, o único parâmetro estimado é a taxa de especiação necessária para se obter a riqueza observada, contudo, essa estimativa não é feita utilizando verossimilhança e sim um algoritmo semi-analítico (o qual utiliza uma arvore genealógica da comunidade considerando isolamento total, detalhes em Rosindell et al. 2008 apêndice A). Em reunião, desenvolmos 2 perguntas norteadoras:

i) Quanto a congruência da SAD observada, qual o desempenho do modelo de Volkov et al. 2003 (campo médio) em comparação com o modelo de Rosindell et al. 2008 (espaço explícito)?

  A variável pSAD é comparável entre os modelos. Detalhes sobre pSAD estão no arquivo 'criacao_e_auditoria_dados.Rmd'. Contudo, ainda não definimos a melhor maneira de abordar a análise em conjunto dos dois modelos. Cito algumas ideias que levantamos até o momento:
  
  a) comparação entre campo médio e o melhor conjunto de simulações do espaço explícito; aqui podemos considerar a função de dispersão que em média gerou as melhores simulações considerando todos os Sites (o que pode ser um problema considerando a grande variação intra-site) ou as melhores simulações para cada Site (ou seja, colocar simulações com diferentes parâmetros de dispersão em uma mesma categoria)
obs: O Coutinho levantou a questão de que se a melhor simulação ocorre em kernels extremos, e como não simulamos todos os possíveis kernels de dispersão, poderiamos não estar comparando o melhor possível, mas sim algo próximo dele.

  b) uma ideia que tive era simplesmente concatenar todas as simulações de espaço explícito em uma mesma categoria, então teriamos apenas duas categorias. Novamente a grande variação intra-sites pode ser um problema aqui e além disso estaria comparando categorias (campo médio e espaço explícito) com número de observações totalmente diferentes: para o campo médio existe sempre apenas 1 obversação, enquanto que para o modelo de espaço explícito há 12 observações (uma para cada valor de variância da função de dispersão)

  c) Analisar separadamente cada um dos conjuntos de dados. Essa abordagem é a mais fácil e é a que irei desenvolver a seguir.


ii) Qual a correspondência entre os parâmetros dos dois modelos?

  O modelo de campo médio apresenta dois parâmetros livres em que ajustamos usando verossimilhança: theta (= 2 * Jm * nu; Jm = tamanho da metacomunidade, nu = taxa de especiação) e m (probabilidade de um indivíduo da comunidade local seja substituido por um indivíduo da metacomunidade).

  O modelo com espaço explícito possui dois parâmetros informados a priori: função de dispersão (variamos sua variância segundo o percentil de propagulos que fica na área da planta progenitora) e matriz de paisagem. E um parâmetro que estimamos, U, a taxa de especiação necessária para manter a riqueza observada. A taxa de especiação também pode ser interpretada como a probabilidade de um indivíduo ser substituido por um singleton (um indivíduo de uma nova espécie) por evento de morte. 

- considerando que a paisagem e a metacomunidade são entidades similares, Jm = total de indivíduos na paisagem (NOTA: continuar lendo Hubbell 2001 sobre essa questão)
- como kernel de dispersão descreve a movimentação de indivíduos na paisagem (ou seja, na metacomunidade), podemos considerar que m ~ kernel de dispersão
- e como U é tal que considera que qualquer novo indivíduo na paisagem pode ser oriundo de uma especiação, então U ~ nu

Dos últimos três pontos levantamos a possibilidade de comparar o theta estimado pelo modelo de campo médio com aquele calculado a partir do modelo com espaço explícito. Como o theta do modelo explícito é uma variável composta pela porcentagem de cobertura vegetal, então a análise desta variável deve ficar restrita ao kernel de dispersão (ou seja, theta ~ kernel + (1|Site)). Dentro desse contexto, podemos ainda considerar que o modelo de campo médio seria equivalente ao de espaço explícito quando o kernel de dispersão é gigantesco ao ponto de desconsiderarmos a limitação à dispersão. Assim, poderiamos considerar o theta do modelo de campo médio como o nível mais alto do kernel de dispersão. Essa abordagem tem resssalvas uma vez que o theta do modelo de campo médio é um parâmetro livre estimado segundo verossimilhança a partir da SAD observada e o theta do modelo de espaço explícito têm um limite espacial, que é o do recorte de paisagem (500 ha). theta[espaço explicito] = 2 * 500 * DAobs * p * U; Jm[espaço explícito] = 500 * DAobs * p; p = % cobertura vegetal. 

Algumas ideias podem ainda vir da leitura que irei fazer de dois artigos que me parecem chave aqui: 

a) Etienne & Rosindell. 2011. The spatial limitations of current neutral models of biodiversity
b) Chisholm et al 2009 Linking dispersal, immigration and scale in neutral theory of biodiversity


### Modelo neutro de campo médio ###

  Aqui começo a primeira abordagem de análise dos dados onde analiso separadamente os conjuntos de dados (considerando a natureza do modelo). O modelo de campo médio apresenta 2 parâmetros livres: theta - 'the fundamental biodiversity number', a measure of the effective regional (or metacommunity) diveristy; e m - probabilidade de reposição de um indivíduo da comunidade local por um indivíduo da metacomunidade. A partir dos parâmetros ajustados à SAD observada, simulou-se 100 SADs réplicas, da onde contabilizou-se quantas são boas aproximações da SAD observada utilizando o teste de Kolmogorov-Smirnov (variável 'pSAD'). Assim, o modelo de campo médio apresenta três variáveis a serem analisadas: pSAD, theta e m. 

#### pSAD ####

```{r}

```



