---
title: "Estudo Volkov et al. 2003"
author: "Mori, Danilo Pereira"
date: "8 de fevereiro de 2018"
output: pdf_document
---
```{r}
library(sads)
library(gridExtra)
library(ggplot2)
library(doMC)
library(reshape2)
library(magrittr)
library(plyr)
library(dplyr)
```


Objetivo: Comparar SADs geradas segundo uma distribuição de probabilidades conhecida e aquelas geradas pelo modelo de Volkov et al. 2003. Primeiro vamos gerar 100 SADs em um crescente de abundância total (N) e riqueza (S), segundo uma log-normal. Então vamos ajustar estas SADs ao modelo de Volkov et al. 2003; com as estimativas dos parâmetros rodaremos 100 SADs segundo o modelo de Volkov et al. 2003, para cada SAD oriunda da log-normal, e com posterior do teste de Kolmogorov-Smirnov.

```{r}
# Simulando algumas SADs #
f_sim.SAD <- function(riqueza = 100, N){
  rsad(S=riqueza, frac=N, sad = "lnorm", coef = list(meanlog=3, sdlog=1.5))
}
# SADs com diferentes tamanhos e riquezas
l_SAD.sim <- lapply(seq(0.1,0.8,by=0.05), function(x) f_sim.SAD(N=x)) 

## Ajustando as SADs simuladas ao modelo de Volkov et al e armazenando os coef em um data frame ##
registerDoMC(4)
df_par.Volkov <- ldply(l_SAD.sim, function(x) coef(fitvolkov(x)), .parallel = TRUE)
df_par.Volkov %<>% mutate(S = sapply(l_SAD.sim,length)) # adicionando a riqueza observada

## Simulando 100 SADs para cada conjunto de parâmetros ##
f_SAD.Volkov <- function(i,df_ = df_par.Volkov,replicas = 100){
  SAD.replicas <- replicate(replicas,
                            {rvolkov(n = df_[i,"S"],
                                     theta = df_[i,"theta"],
                                     m = df_[i,"m"],
                                     J = df_[i,"J"])
                              }
  )
  return(SAD.replicas)
}
# lista onde cada elemento é uma matrix com 100 réplicas para um mesmo conjunto de par #
l_SAD.Volkov <- llply(.data = as.list(1:nrow(df_par.Volkov)), 
                      .fun = f_SAD.Volkov, .parallel = TRUE)

## Plot: SADs 'observadas' e as réplicas ##
# 1 janela por conjunto de SADs: SAD observada em vermelho e SAD réplicas em preto


```



```{r}
## Comparando as SADs usando o teste de Kolmogorov-Smirnov ##

# f_ks.test0 - extrai as estatísticas de interesse do teste, 'KS.D' (a maior distancia entre as curvas acumuladas) e 'KS.p' (o p valor associado à estatistica)
f_ks.test0 <- function(SAD.obs, SAD.sim){ #teste bicaudal
  a <- suppressWarnings(ks.test(x = SAD.obs,
                                y = SAD.sim))
  a <- data.frame(KS.D = a$statistic, KS.p = a$p.value)
}
# f_ks.test - compara cada SAD observada com as 100 SAD replicas correspondentes (simuladas segundo o modelo de Volkov)
f_ks.test <- function(i, SAD_obs = l_SAD.sim, SAD_sim = l_SAD.Volkov){
  ks_stat <- apply(SAD_sim[[i]],2,function(A) f_ks.test0(SAD.obs = SAD_obs[[i]], SAD.sim = A))
  ks_stat %<>% rbind.fill() # o output eh uma lista, onde cada elemento é um df com os valores da estatística para cada comparacao
}

# lista onde cada elemento é um df com o valor da estatística KS e o p valor associado da comparação entre a SAD obs e as réplicas neutras #
l_df.KS <- llply(.data = as.list(1:nrow(df_par.Volkov)),
                 .fun = f_ks.test, .parallel = TRUE)

## Sintetizando os dados ##
df_par.Volkov %<>% cbind(., 
                         ldply(l_df.KS, function(x) nrow(x[x$KS.p >= 0.05,])), # pSAD
                         ldply(l_df.KS, summarise, KS.D_mean = mean(KS.D),KS.D_var = var(KS.D), KS.p_mean = mean(KS.p), KS.p_var = var(KS.p))) # estat resumo
names(df_par.Volkov)[5] <- "pSAD"
```


Dado uma lista onde cada elemento é uma distribuição de espécies, retorno um data frame com os parâmetros estimados, as estatísticas associadas ao teste de KS e uma lista com as SADs réplicas, simuladas a partir dos parâmetros ajustados.

```{r auditoria visual dos dados}
library(car)
scatterplotMatrix(~pSAD + KS.D_mean + KS.D_var + KS.p_mean + KS.p_var, data=df_par.Volkov)
```
figura 1. Variável de interesse 'pSAD' e as estatística de resumo do teste de Kolmogorov-Smirnov. KS.D_ correspondem a média e variância da maior distância entre das SADs observada e réplicas; KS.p_ são a media e variancia do p valor associado ao teste.  

