---
title: 'Parametrizacao Imigracao'
author: "Danilo Pereira Mori"
date: "31 de maio de 2018"
output: html_document
---
```{r setup, include=FALSE}
knitr::opts_chunk$set(echo = F,tidy = TRUE, cache = TRUE, warning = FALSE)
```

```{r global packages, echo=FALSE, message = FALSE, warning=FALSE}
library(rmutil)
library(lamW)
library(doMC)
library(reshape2)
library(magrittr)
library(plyr)
library(dplyr)
library(ggplot2)
library(gridExtra)
df_resultados <- read.table(file="/home/danilo/Documentos/Doutorado/artigo_mestrado/Rmd_e_dados/df_resultados_conv.txt", header=T, sep="\t",as.is = T)
df_resultados$k <- factor(df_resultados$k,
                          levels=df_resultados$k[c(12:1,13)])
df_resultados %<>% mutate(d = sd_k / sqrt(2), d_ = sd_k_ / sqrt(2))
```

<!--
i) média de d para cada nível de k
ii) estimativa de k para 30 valores igualmente espaçados entre média de d_{0.25} e 600m [seq(d,600,length=30)]: aplicar função numérica
-->

## Estatística resumo da parametrizacao atual de d ##
```{r estatistica resumo}
# estatistica resumo
df_resultados %>% filter(k != "EI") %>% 
  ddply(.,"k",summarise, d_mean = mean(d),
                         d_sd = sd(d), 
                         d_min = min(d),
                         d_max = max(d),
                         m_mean = mean(m_),
                         m_sd = sd(m_))
```

__Janela 1__ Estatística resumo para 'd' e 'm' 

```{r grafico df_resultados, echo=FALSE}
# grafico resumo
l_p <- vector("list",length = 2)
l_p[[1]] <- df_resultados %>% filter(k != "EI") %>% mutate(k_perc = as.numeric(as.character(k))) %>% 
  ggplot(aes(x=k, y = d)) + geom_jitter() + geom_boxplot() + labs(x="prop. de propagulos até l_cel metros (k)",y="distância média de dispersão (d)")
l_p[[2]] <- df_resultados %>% filter(k != "EI") %>% mutate(k_perc = as.numeric(as.character(k))) %>% 
  ggplot(aes(x=k, y = m_)) + geom_jitter() + geom_boxplot() + labs(x="prop. de propagulos até l_cel metros (k)",y="prob. de colonização de imigrantes (m)")
# l_p[[3]] <- df_resultados %>% filter(k != "EI") %>% mutate(k_perc = as.numeric(as.character(k))) %>% 
  # ggplot(aes(x=d, y = m_, colour=k_perc)) + geom_point() + labs(x="d",y="m") + guides(colour)
do.call("grid.arrange",c(l_p,ncol=2))
```

__Figura 1__ Boxplot de 'd' e 'm' para cada nível de k para a atual parametrização de MNEE

## d médios de sindromes de dispersão ##

Munoz et al. (2013) revisaram valores médios de dispersão de sementes para comparar com os parâmetros estimados a partir de modelos neutros, os autores observaram variação da distância média de dispersão em 10 - 600m. Vou estimar k_, a proporção de propágulos até a média do lado da unidade de dispersão ($l_{media}$), a partir dos valores médios de d para os níveis de k já utilizados mais valores igualmente espaçados entre 4m (~round(média para k=0.25) e 600m (~valor máximo observado em Munoz et al. 2013). A função que estima k_ utiliza uma solução numérica, podemos observar um aumento da variância com o aumento de k na figura 1 (não sei se isso é relacionado com a natureza da função ?).

```{r k para l_medio}
# dados #

## d's realistas (Munoz et al. 2013) ##
df_k <- data.frame(k = paste("media_",round(seq(4,600,length.out = 30),2),"m",sep=""),
                   DA = mean(df_resultados$DA),
                   L_plot = mean(100/sqrt(df_resultados$J/df_resultados$DA)),
                   d = seq(4,600,length.out = 30))

## d's de cenários de limitação à dispersão severos - ausência de agente dispersor ##
df_k <- df_resultados %>% filter(k != "EI") %>% mutate(d = sd_k / sqrt(2)) %>%
  ddply(.,"k",summarise, d = mean(d)) %>% 
  mutate(DA = mean(df_resultados$DA),L_plot = mean(100/sqrt(df_resultados$J/df_resultados$DA))) %>% 
  rbind.fill(.,df_k)

# k #

## função para estimar k ##
f_k_perc <- function(sigma, density, npoints=1e6){
      #metríca da simulacao e distancia de referencia
      d_ind_MA  <- 100/sqrt(density)
      # relacao entre sd e o parametro escalar da distribuicao Laplace
      b_laplace <- sigma
      # sorteios de duas distribuicoes identicas Laplace em eixos ortogonais
      X_laplace <- d_ind_MA * round(rlaplace(npoints, s=b_laplace) / d_ind_MA) 
      Y_laplace <- d_ind_MA * round(rlaplace(npoints, s=b_laplace) / d_ind_MA)
      #calculando a distancia dos pontos ate a origem
      dist_laplace <- sqrt(X_laplace^2+Y_laplace^2)
      #Percemtil
      percentil <- length(dist_laplace[dist_laplace<=d_ind_MA])/length(dist_laplace)
      return(percentil)
}
f_percentil.kernel <- function(i,df_=df_k){
  kernel_percentil <- f_k_perc(sigma = df_[i,"d"],
                               density = df_[i,"DA"]
                               )
  return(kernel_percentil)
}

## armazenando ##
df_k$k_ <- sapply(1:nrow(df_k),f_percentil.kernel)

# m #
df_k %<>% mutate( m = d * ( 1 - exp(-L_plot/d) ) / L_plot )

# grafico #
df_k %>% select(-c(DA,L_plot)) %>% melt(.,id.vars = c("k","d"),variable.name = "par.class", value.name = "par.value") %>% 
  ggplot(aes(x=d,y=par.value,group=par.class)) + geom_point(aes(colour=par.class)) + geom_line(aes(colour=par.class))
```

__Figura 2__ distâncias médias de dispersão de sementes considerados biologicamente realistas (Munoz et al. 2013) e os parâmetros de dispersão k_ (proporção de propágulos até l_cel metros a planta progenitora = mean(l_cel)) e m (dedução exata a partir da equação 1 de Chisholm & Lichstein 2009).

A distância média de dispersão tem efeito oposto nas duas variáveis: para k_ é negativo e para m positivo. A taxa de variação é muito maior para k_ do que para m, provavelmente por conta de sua natureza - k_ é parâmetro de dispersão modelado no nível do indivíduo; enquanto m é modelado no nível da amostra. 


## Próximos Passos ##

- Descobrir qual o maior valor de 'd' que podemos usar para simular U e SAD a partir de MNEE
- Ideia:
a) estimar os parâmetros theta e m a partir de Etienne (2005) e avaliar a congruência do modelo com o observado a partir desse conjunto de parâmetros (par_EE.vero). Situação em que esperamos ter a melhor congruência possível com o observado;
b) partir de valores biologicamente realistas de d (figura 2), e que sejam possíveis de calcular a partir de MNEE, estimamos U_EE então convertemos U_EE para $\theta$;
c) utilizamos m, calculado a partir de d's realistas, e $\theta$, estimados a partir de U_EE, para simular SADs segundo MNEI;
d) Assim teremos um conjunto de dados que podemos comparar diretamente os dois modelos neutros - iriamos criar a variável categórica MN: MNEE e MNEI.
e) Acredito que considerando esse design experimental podemos comparar diretamente os dois modelos. Pensei em uma estrutura de modelo estatístico: 
```{r}
print("GOF ~ p * d * MN + (d | Site / MN)")
```
  Se entendi corretamente, os efeitos aleatórios serão:
```{r}
print("GOF ~ d * MN, subset = Site")
```
  ou seja, teriamos para cada Site uma regressão entre GOF e d onde MNEE e MNEI terão intercepto e inclinação próprios. Me parece que é uma forma adequada de comparar os dois modelos teóricos, não?

## Abacus ##

-Objetivo: avaliar viabilidade da simulação coalescente para estimar U em função de d.

-Campo de parâmetro de d: 20 valores igualmente distribuidos em [0.5;125]m (~ a média de k=0.99; e o ~ valor médio para m estimado por verossimilhança segundo a hipótese selecionada entre aquelas que consideravam o efeito de p e de l_cel: a hipótese nula) + 200m (bônus)

-Organizar resultado e selecionar o modelo estatístico para descrever U e $\theta$.

-Trabalhar na apresentação dos resultados para os parâmetros utilizados k/m e U/$\theta$

```{r preparacao dos dados para simulacao, echo=FALSE}
# dados #

## 20 valores de d: indo de cenários extremos de limitação à dispersão (0.5) até à distância média de algumas sindromes de dispersão (Munoz et al. 2013)  ##
df_k <- data.frame(SiteCode = rep(unique(df_resultados$SiteCode),each=20),
                   d = seq(0.5,125,length.out = 20)) %>% 
  inner_join(x=.,y=unique(df_resultados[,c(1,4:8)]),by="SiteCode")

# k #

## função para estimar k ##
f_k_perc <- function(sigma, density, npoints=1e6){
      #metríca da simulacao e distancia de referencia
      d_ind_MA  <- 100/sqrt(density)
      # relacao entre sd e o parametro escalar da distribuicao Laplace
      b_laplace <- sigma
      # sorteios de duas distribuicoes identicas Laplace em eixos ortogonais
      X_laplace <- d_ind_MA * round(rlaplace(npoints, s=b_laplace) / d_ind_MA) 
      Y_laplace <- d_ind_MA * round(rlaplace(npoints, s=b_laplace) / d_ind_MA)
      #calculando a distancia dos pontos ate a origem
      dist_laplace <- sqrt(X_laplace^2+Y_laplace^2)
      #Percemtil
      percentil <- length(dist_laplace[dist_laplace<=d_ind_MA])/length(dist_laplace)
      return(percentil)
}
f_percentil.kernel <- function(i,df_=df_k){
  kernel_percentil <- f_k_perc(sigma = df_[i,"d"],
                               density = df_[i,"DA"]
                               )
  return(kernel_percentil)
}

## armazenando ##
registerDoMC(3)
k_ <- llply(as.list(1:nrow(df_k)),f_percentil.kernel,.parallel = TRUE)
df_k$k_ <- unlist(k_)

# m #
df_k %<>% mutate( L_plot = 100/sqrt(J/DA), 
                  m = d * ( 1 - exp(-L_plot/d) ) / L_plot,
                  sd_k = sqrt(2) * d,
                  m_ = m * p / (1 - (1-p) * m))

# grafico #
df_k %>% select(SiteCode, d, k_, m, m_) %>% melt(.,id.vars =c("SiteCode", "d"),variable.name = "par.class", value.name = "par.value") %>% 
  ggplot(aes(x=d,y=par.value,group=SiteCode)) + geom_point() + geom_line() + ggtitle("Parâmetros de imigração em função da distância média (d)") + facet_wrap(~par.class,ncol=3)
```

__Figura 3__ Parâmetros de imigração: k_ = proporção dos propágulos que permanecem até l_cel(100/sqrt(J/DA)) metros da planta progenitora; m = estimativa exata a partir da equação 1 de Chisholm & Lichstein 2009 de m em função de d e o lado da área amostrada em metros; m_ = probabilidade de colonização de um indivíduo de fora da comunidade local corrigido pela cobertura vegetal (considerando o processo de dispersão de MNEE - detalhes em métodos).

### Scripts para rodar no abacus ###

```{r dados abacus, echo =TRUE}
# dados #
# add txt file name
load("/home/danilo/Documentos/Doutorado/dados/l_dados_brutos.Rdata")
df_k %<>% inner_join(x=.,y=l_dados_brutos$df_resultados_sem_filtro %>% select(SiteCode,txt.file,kernel_type,kernel_code) %>% unique,by="SiteCode")
# aumentando o número de linhas e adicionando outros vetores
func1 <- function(x,replicas=10) {
  x <- x[rep(1:nrow(x),each=replicas),]
}
df_k %<>% func1() %>% mutate(U = NA, rep = rep(1:10,80*20))

# grafico #
# df_k %>% select(-rep) %>% unique %>% ggplot(aes(x=d,y=k_,group=SiteCode)) + geom_point() + geom_line()
# 
# # Separando as simulações por kernel #
d <- df_k$d %>% unique
# 
# 
# df_k1 <- 
# 
# 
# df_resultados1 <- df_resultados %>% filter(kernel_percentil == percentis[1])
# df_resultados1$f.cluster <- cut(1:dim(df_resultados1)[1],6) #número de simulações/número de máquinas de 8 cores
# df_resultados2 <- df_resultados %>% filter(kernel_percentil %in% percentis[2:6])
# df_resultados2$f.cluster <- cut(1:dim(df_resultados2)[1],8) #idem / número de máquinas com 4 cores usadas
# df_resultados3 <- df_resultados %>% filter(kernel_percentil %in% percentis[7:12])
# df_resultados3$f.cluster <- cut(1:dim(df_resultados3)[1],7) #idem / número de máquinas com 4 cores usadas

# save(df_resultados, df_resultados1, df_resultados2, df_resultados3, file="/home/danilo/Documents/dissertacao/cluster/simulacao/df_resultados.Rdata")


## Piloto fora do Cluster ##
df_k %>% ddply(.,"d",summarise,k_min = max(k_))
# df_k %>% filter(SiteCode == "PEalia") %>% select(-c(rep,J,S,J_M,L_plot)) %>% unique
df_piloto <- df_k %>% filter(SiteCode == "PEalia")
```

```{r script guia}
setwd("/home/danilo/Documentos/Doutorado/artigo_mestrado/dados_p_artigo_do_zero/")
### Piloto ###
df_piloto %>% head

op <- options(digits.secs=6)
for(i in 1:nrow(df_piloto)){
  aviao <- list()
  aviao <- dinamica_coalescente(U = 1.25e-06, 
                                S = df_piloto[i,"S"], 
                                N_simul = 1, 
                                seed = as.numeric(Sys.time()), 
                                disp_range = df_piloto[i,"sd_k"], 
                                disp_kernel = df_piloto[i,"kernel_code"], 
                                landscape = df_piloto[i,"txt.file"])
  df_piloto[i,"U"] <- aviao$U_est
}

# paralelizando e armazensando os dados #
registerDoMC(8)
replica.sim <- as.list(1:dim(df_resultados__)[1])
resultados <- llply(.data = replica.sim, .fun = funcao_imigracao, .parallel = TRUE)
df_resultados__[,"U"] <- unlist(resultados)
  
}


## Script guia ##

f.cluster <- levels(df_resultados_$f.cluster)
# length(f.cluster)
df_resultados__ <- df_resultados_[df_resultados_$f.cluster == f.cluster[],]
# df_resultados_._

# funcao para paralelizar o programa #
op <- options(digits.secs=6)
funcao_imigracao <- function(i,data_frame=df_resultados__){
  df_temp <- data_frame
  aviao <- list()
  aviao <- dinamica_coalescente(U = 1.25e-06, 
                                S = df_temp[i,"S.obs"], 
                                N_simul = 1, 
                                seed = as.numeric(Sys.time()), 
                                disp_range = df_temp[i,"kernel"], 
                                disp_kernel = df_temp[i,"kernel_code"], 
                                landscape = df_temp[i,"txt.file"])
  return(aviao$U_est)
}

# paralelizando e armazensando os dados #
registerDoMC(8)
replica.sim <- as.list(1:dim(df_resultados__)[1])
resultados <- llply(.data = replica.sim, .fun = funcao_imigracao, .parallel = TRUE)
df_resultados__[,"U"] <- unlist(resultados)

save(df_resultados__, file="df_resultados__-simulado.Rdata")
```

>Códigos para rodar<

# substituir df_teste por df_resultados nos nomes dos arquivos #
shell nomes dos .R: for f in *.R; do mv "$f" "`echo $f | sed s/df_teste/df_resultados/`"; done
# substituir df_teste por df_resultados dentro dos arquivos #
sheel objetos dentro dos .R: sed -i -- 's/df_teste/df_resultados/g' *

-linha guia
nohup ssh abacus00__ "cd ~/dinamica_coalescente/simulacao/; R CMD BATCH df_resultados__.R &" &
cat ~/dinamica_coalescente/simulacao/df_resultados__.R



- 25%
nohup ssh abacus0001 "cd ~/dinamica_coalescente/simulacao/; R CMD BATCH df_resultados11.R &" &
cat ~/dinamica_coalescente/simulacao/df_resultados11.Rout
nohup ssh abacus0002 "cd ~/dinamica_coalescente/simulacao/; R CMD BATCH df_resultados12.R &" &
nohup ssh abacus0003 "cd ~/dinamica_coalescente/simulacao/; R CMD BATCH df_resultados13.R &" &
nohup ssh abacus0004 "cd ~/dinamica_coalescente/simulacao/; R CMD BATCH df_resultados14.R &" &
nohup ssh abacus0005 "cd ~/dinamica_coalescente/simulacao/; R CMD BATCH df_resultados15.R &" &
nohup ssh abacus0007 "cd ~/dinamica_coalescente/simulacao/; R CMD BATCH df_resultados16.R &" &

- 50 a 70%
nohup ssh abacus0008 "cd ~/dinamica_coalescente/simulacao/; R CMD BATCH df_resultados21.R &" &
nohup ssh abacus0009 "cd ~/dinamica_coalescente/simulacao/; R CMD BATCH df_resultados22.R &" &
nohup ssh abacus0010 "cd ~/dinamica_coalescente/simulacao/; R CMD BATCH df_resultados23.R &" &
nohup ssh abacus0011 "cd ~/dinamica_coalescente/simulacao/; R CMD BATCH df_resultados24.R &" &
nohup ssh abacus0012 "cd ~/dinamica_coalescente/simulacao/; R CMD BATCH df_resultados25.R &" &
nohup ssh abacus0013 "cd ~/dinamica_coalescente/simulacao/; R CMD BATCH df_resultados26.R &" &
nohup ssh abacus0014 "cd ~/dinamica_coalescente/simulacao/; R CMD BATCH df_resultados27.R &" &
nohup ssh abacus0015 "cd ~/dinamica_coalescente/simulacao/; R CMD BATCH df_resultados28.R &" &

- 75 a 99%
nohup ssh abacus0016 "cd ~/dinamica_coalescente/simulacao/; R CMD BATCH df_resultados31.R &" &
nohup ssh abacus0017 "cd ~/dinamica_coalescente/simulacao/; R CMD BATCH df_resultados32.R &" &
nohup ssh abacus0018 "cd ~/dinamica_coalescente/simulacao/; R CMD BATCH df_resultados33.R &" &
nohup ssh abacus0020 "cd ~/dinamica_coalescente/simulacao/; R CMD BATCH df_resultados34.R &" &
nohup ssh abacus0021 "cd ~/dinamica_coalescente/simulacao/; R CMD BATCH df_resultados35.R &" &
nohup ssh abacus0022 "cd ~/dinamica_coalescente/simulacao/; R CMD BATCH df_resultados36.R &" &
nohup ssh abacus0023 "cd ~/dinamica_coalescente/simulacao/; R CMD BATCH df_resultados37.R &" &


### Referências ###
- Chisholm et al 2009. Linking dispersal, immigration and scale in neutral theory of biodiversity.
- Etienne 2005. A new sampling formula for neutral biodiversity.
- Munoz et al. 2013. Do spatially-implicit estimates of neutral migration comply with seed dispersal data in tropical forests?


### Pesquisa Bibliográficca para parametrizaçao de m ###

-Artigo sobre estimativa de m e theta a partir da SAD: Etienne et al. 2006. Comment on "Neutral Ecological Theory Reveals Isolation and Rapid Speciation in a Biodiversity Hot Spot"

-Pergunta: é possível estimar theta a partir da SAD observada e m? O quê isso informa sobre a teoria?
  Estimar theta e m simultaneamente a partir da SAD pode não ser uma escolha metodológica adequada uma vez que 

-Pergunta: Qual são valores razoáveis de m para comunidades em paisagens cheias e fragmentadas?
