---
title: "Resultados - artigo"
author: "Mori, Danilo Pereira"
date: "21 de maio de 2018"
output: html_document
---

```{r setup, include=FALSE} 
knitr::opts_chunk$set(echo = TRUE)
```

Introdução da sessão de resultados:

Organizamos os resultados em 3 blocos de dados, aqueles para MNEE, MNEI e MNEE + MNEI. As variáveis resposta são: GOF, $\theta$, m, U, spp_I, $S_M$. As variáveis indepedentes são cobertura vegetal (p) e função de dispersão, que está sendo expressa de forma categorica(k), assim, podemos avaliar tanto os dados de MNEE, quanto para MNEE + MNEI; e de forma contínua d (distância média de dispersão da função de dispersão). Convertemos os parâmetros de MNEE U e d em $\theta'$, m'; e $\theta$ e m de MNEI em  U' e (d' e k'). considerando que $J_M$ = número de indivíduos na paisagem. Quando houve mais de uma observação para um mesmo Sítio de amostragem, então consideramos a variável Sítio como variável categórica dos efeitos aleatórios do modelo linear; quando a função de dispersão foi categória consideramos (1|Site) e  (k|Site) se ela foi contínua. Assim, temos duas maneiras de particionalizar a variação prevista pelo modelo. Assim, podemos avaliar quanto da variação está associada ao local e portanto aos processos de fragmentação relacionadas ao histórico da área (REFERÊNCIA). Em nossos modelos mistos ajustamos a variação a partir de um média para cada local (1|Site) e como um intercepto e inclinação na regressão com a distância média de dispersão (d) para cada local (d|Site). O $R_m^2$ é a variação explicada pelos efeitos fixos do modelo, ou seja, p ou a variável relacionada à limitação à dispersão (k ou d) ('R quadrado marginal'); já a variação condicional, $R_c^2$, é a variação associado tanto às variáveis de efeito fixo quanto ao sítio de amostragem (1|Site ou d|Site). Acredito que uma métrica de comparação entre $R^2$ para GLM e GLMM seria considerar a razão $R_{GLMM}^2 = R_m^2 / R_c^2$?

Relação das variáveis e base de dados utilizado:

_Resultados para MNEI_

A) Variável de congruência com o observado e parâmetros livres
-GOF, $\theta$, m ~ p 

B) Parâmetros convertidos
-U', d' ~ p

<!-- Anexo, uma frase no texto principal
vi.a) d' ~ m
vi.b) k' ~ d'
-->

C) Parâmetros estimados a posteriori
-spp_I, $S_M'$ ~ p

D) Congruência com o observado e spp input como métrica composto de theta e m
-GOF ~ spp_I

_Resultados para MNEE_ 
k <- factor( as.character( c(0.99,seq(0.95,0.50,by=-0.05),0.25) ) ) - a proporção de propágulos até a área imediata da planta progenitora ($l_{cel}$ metros da copa da árvore progenitora)

A) Variável de congruência com o observado e parâmetro livre 
-GOF, U ~ p * k + (1|Site)
        ~ p * d + (d|Site)
     
B) Parâmetros convertidos     
-m' ~ p * k + (1|Site)
    ~ p * d + (d|Site)

<!-- acredito que deve ser repetitivo com U, vou mandar para o anexo
iv)$\theta'$ ~ p * k + (1|Site)
     ~ p * d + (d|Site)
-->

C) Parâmetros estimados a posteriori
-spp_I' ~ p * k + (1|Site)
        ~ p * d + (d|Site)

<!--  idem, esses valores já serão apresentados na próxima sessão, vou deixar essa seleção em anexo      
vi)$S_M$ ~ p * k + (1|Site)
         ~ p * d + (d|Site)

-->
-GOF ~ spp_I' * k + (1|Site)
     ~ spp_I' * d + (d|Site)
        
        
### Resultados para MNEE + MNEI ###
k <- factor( c(c(0.99,seq(0.95,0.50,by=-0.05),0.25),"EI") ) - agora os valores de MNEI são uma categoria de k, está logo após 0.25, pois em geral d foi muito alto para os m estimados por verossimilhança.

A) Variável de congruência com o observado e os parâmetros de MNEI
-$\theta'$, m', GOF ~ p * k + (1|Site)

#### $\theta'$ ####
```{r selecao de funcao de ligacao e distribuicao teorica, echo=FALSE}
#i) seleção da combinação de funcao de ligacao e distribuicao teorica utilizando apenas o modelo cheio
```

```{r md_theta' - EE + EI}
# i) construção de modelos
# ii) seleção de modelos.
```

```{r avaliacao modelo selecionado, echo=FALSE}
# i) summary
# ii) gráficos diagnóstico
```


#### m' ####
```{r selecao de funcao de ligacao e distribuicao teorica, echo=FALSE}
#i) seleção da combinação de funcao de ligacao e distribuicao teorica utilizando apenas o modelo cheio
```

```{r md_theta' - EE + EI}
# i) construção de modelos
# ii) seleção de modelos.
```

```{r avaliacao modelo selecionado, echo=FALSE}
# i) summary
# ii) gráficos diagnóstico
```


#### GOF ####
```{r selecao de funcao de ligacao e distribuicao teorica, echo=FALSE}
#i) seleção da combinação de funcao de ligacao e distribuicao teorica utilizando apenas o modelo cheio
```

```{r md_theta' - EE + EI}
# i) construção de modelos
# ii) seleção de modelos.
```

```{r avaliacao modelo selecionado, echo=FALSE}
# i) summary
# ii) gráficos diagnóstico
```

B) Parâmetro com maior significado biológico, uma vez que no equilíbrio U = taxa de extinção de espécies por evento de morte; uma aproximação da probabilidade de extinção de espécies raras.
-U' ~ p * k + (1|Site)

#### U' ####
```{r selecao de funcao de ligacao e distribuicao teorica, echo=FALSE}
#i) seleção da combinação de funcao de ligacao e distribuicao teorica utilizando apenas o modelo cheio
```

```{r md_theta' - EE + EI}
# i) construção de modelos
# ii) seleção de modelos.
```

```{r avaliacao modelo selecionado, echo=FALSE}
# i) summary
# ii) gráficos diagnóstico
```


C) Parâmetros a posteriori
-spp_I' ~ p * k + (1|Site)

#### spp_I' ####
```{r selecao de funcao de ligacao e distribuicao teorica, echo=FALSE}
#i) seleção da combinação de funcao de ligacao e distribuicao teorica utilizando apenas o modelo cheio
```

```{r md_theta' - EE + EI}
# i) construção de modelos
# ii) seleção de modelos.
```

```{r avaliacao modelo selecionado, echo=FALSE}
# i) summary
# ii) gráficos diagnóstico
```

-GOF ~ spp_I' * k + (1|Site)

#### GOF ~ spp_I' ####
```{r selecao de funcao de ligacao e distribuicao teorica, echo=FALSE}
#i) seleção da combinação de funcao de ligacao e distribuicao teorica utilizando apenas o modelo cheio
```

```{r md_theta' - EE + EI}
# i) construção de modelos
# ii) seleção de modelos.
```

```{r avaliacao modelo selecionado, echo=FALSE}
# i) summary
# ii) gráficos diagnóstico
```

ANEXO:
<!-- apenas os itens -->
