---
title: "Dispersao dos valores de U - 01jun2017"
author: "Pereira Mori et al."
date: "31 de maio de 2017"
output: pdf_document
---
```{r global_options, echo=FALSE}
knitr::opts_chunk$set(echo=F, warning=FALSE, message=FALSE, cache = TRUE, tidy = TRUE)
```


```{r global packages and data, echo=F, message=FALSE, warning=FALSE}
library(ggplot2) 
library(magrittr)
library(plyr)
library(dplyr)
load("/home/danilo/Documents/dissertacao/dados/Rdata_antigos/df_repU.Rdata")
df_rep.U %<>% select(rep, SiteCode, Sindrome, cluster_medio, S, U)
names(df_rep.U)[4] <- "kernel"
df_rep.U %<>% mutate(K.f = factor(kernel))
```
## Prólogo ##

  Após mudar o programa coalescente (detalhes na conversa "Simulação Coalescente - Danilo Pereira Mori") observamos um considerável aumento no tempo de execução das simulações, em especial as simulações para se estimar U são muito longas.  
  
## Avaliação Gráfica ##

```{r fig.height=25, fig.width=7, include=FALSE}
ggplot(df_rep.U,aes(x=K.f,y=U)) +
  geom_jitter(aes(colour=SiteCode)) +
  facet_wrap(~cut(df_rep.U$S,10),ncol=1) +
  theme(legend.position = "none")
```

__Figura 1__ U ~ kernel colorido por SiteCode e separado por classe de riqueza observa (10 classes de riqueza)

- em geral parece existir uma nuvem coesa de pontos para um mesmo fragmento
- parece existir uma leve tendência ao aumento da variância com o aumento de U médio

```{r fig.height=6}
df_rep.U %>% ddply(.,c("SiteCode","K.f"),summarise, U.medio = mean(U), U.var = var(U)) %>% ggplot(aes(x=U.medio,y=U.var)) +
  geom_point(aes(colour=SiteCode)) +
  geom_smooth() +
  theme(legend.position = "none")
```

- com o aumento da média há aumento da variância, contudo a variância é muito baixa.
- como com a nova simulação parece que existe uma tendência a diminuição dos valores de U com o aumento de kernel me parece que não há problemas em diminuir o número de réplicas de U para menos de 10
