---
title: "Estimando os quantis por distância por kernel"
author: ""
date: "3 de junho de 2017"
output: pdf_document
---

```{r global_options, echo=FALSE}
knitr::opts_chunk$set(echo=TRUE, warning=FALSE, message=FALSE, cache = TRUE, tidy = TRUE)
```

```{r global packages and data, echo=F, message=FALSE, warning=FALSE}
library(gridExtra)
library(reshape2)
library(magrittr)
library(ggplot2)
library(plyr)
library(dplyr)
library(rmutil)
library(doMC)
load(file = "/home/danilo/Documents/dissertacao/cluster/simulacao_BCI/estudo_kernel.Rdata")
```

- 3 tipos de kernel: uniforme, laplaciano e normal
- 7 valores de parâmetros de dispersão: kernel = c( 7.5, 15, 19, 27, 38, 50, 68)
- 2 sorteios indepedentes determinam a posição do ponto (figura 1)

```{r figura 1}
## Nota: ainda falta arredondamento devido à quadrícula
## Para uma densidade de 1400 individuos/ha qual a distancia entre os individuos
d_ind_MA  <- 100/sqrt(1400)
## Estimando quantis de distancia para coordenadas sorteadas independentes de laplacianas
sigma <- 4 ## valor de kernel 
b <- sigma*sqrt(2) ## relação entre sigma e b, a variância da laplaciana
X <- d_ind_MA * round(rlaplace(1e6, s=b) / d_ind_MA) # gerando 1e6 valores de uma distribuição laplaciana e convertendo para a distância em metros
Y <- d_ind_MA * round(rlaplace(1e6, s=b) / d_ind_MA) # idem para Y
dist_MA <- sqrt(X^2+Y^2)
## Plot de um amostra de pontos
grid.arrange( c(
  hist(dist_MA,n=100, main = "Distribuição de distâncias à planta progenitora (m)",xlab = "distância (metros)", ylab = "Frequência"),
  plot(sample(X,1e4), sample(Y,1e4), cex=0.1, main = "Chuva de propagulos segundo distribuição de Laplace",xlab = "",ylab = "")),
  ncol=2)
```

__Figura 1__ Dispersão de um kernel Laplaciano com sigma = 4, onde b = sigma * sqrt

- modulo do vetor (distância até a origem): d = sqrt(X^2 + Y^2) (figura 2)

```{r}
```

__Figura 2__ Distribuição de distâncias do ponto à origem, mesmo parâmetros usados na figura 1. 

- quantiles: porcentagem da amostra que está até determinada distância
- 10 quantils: c(seq(0.1:0.9,0.1),0.99)

## Comparando os tipos de kernel assumindo mesmos valores de parâmetros de dispersão ##


A primeira ideia foi comparar os kernels usando os mesmos valores de dispersão, isso gerou dispersões que variavam em escala, como era  de se esperar dado a natureza distinta das distribuições teóricas (figura 3). 

```{r estatisticas de resumo das funcao de kernel, include=FALSE}


# funcao para gerar os quantis #
func_quant.kernel <- function(sigma){
  # resolucao da paisagem ~ DA
  DA <- 20852/50 #densidade BCI: indivíduos/ha
  #metro na escala da simulacao
  d_ind_MA  <- 100/sqrt(20852/50) #100/sqrt(DA)
  #valores de interesse dos quantis
  quantiles <- c(seq( 0.1, 0.9, 0.1), 0.99)
  #lista para conter os quantis
  df_temp <- data.frame(laplace = rep(NA,length(quantiles)),
                        norm = rep(NA,length(quantiles)),
                        unif = rep(NA,length(quantiles)))
  #laplace#
  b_laplace <- sigma / sqrt(2) ## relação entre sigma e b, a variância da laplaciana
  X_laplace <- d_ind_MA * round(rlaplace(1e6, s=b_laplace) / d_ind_MA) # gerando valores de uma distribuição laplaciana e convertendo para a distância em metros
  Y_laplace <- d_ind_MA * round(rlaplace(1e6, s=b_laplace) / d_ind_MA) # idem para Y
  dist_laplace <- sqrt(X_laplace^2+Y_laplace^2) #distâncias dos 1e6 pontos até a origem
  df_temp$laplace <- quantile(dist_laplace, quantiles) #guardando
  
  #norm#
  b_norm <- sqrt(sigma) 
  X_norm <- d_ind_MA * round(rnorm(1e6, sd=b_norm) / d_ind_MA)
  Y_norm <- d_ind_MA * round(rnorm(1e6, sd=b_norm) / d_ind_MA)
  dist_norm <- sqrt(X_norm^2+Y_norm^2)
  df_temp$norm <- quantile(dist_norm, quantiles)
  
  #unif#
  b_unif <- sigma/2
  X_unif <- d_ind_MA * round(runif(1e6, min = -b_unif, max = b_unif) / d_ind_MA)
  Y_unif <- d_ind_MA * round(runif(1e6, min = -b_unif, max = b_unif) / d_ind_MA)
  dist_unif <- sqrt(X_unif^2+Y_unif^2)
  df_temp$unif <- quantile(dist_unif, quantiles)
  
  return(df_temp)
}

#Gerando valores e calculando os quantis#
l_kernel <- as.list(c( 7.5, 15, 19, 27, 38, 50, 68))

#Rodando as análises e armazenando a informação#
registerDoMC(4)
l_resultados <- llply(.data = l_kernel, .fun = func_quant.kernel, .parallel = TRUE)
df_quantil.kernel <- rbind.fill(l_resultados)
df_quantil.kernel$quantile <- rep(c(seq( 0.1, 0.9, 0.1), 0.99), length(l_kernel))
df_quantil.kernel$kernel <- rep(c( 7.5, 15, 19, 27, 38, 50, 68), each=length(c(seq( 0.1, 0.9, 0.1), 0.99)))
```

```{r figura 3}
df_quantil.kernel %>% reshape2::melt(.,id.vars = c("quantile","kernel")) %>% ggplot(aes(x=quantile,y=value,group=kernel)) +
  geom_line(aes(colour=kernel)) +
  geom_point(aes(colour=kernel)) +
  labs(y="distancia (metros)",x="quantil (%)") +
  facet_wrap(~variable,ncol=3,scale="free") +
  coord_flip()
```

__Figura 3__ Distância e respectivo quantil, foram usadas 3 distribuições subjacentes (laplace, norm, unif) e 10 valores de quantil (c(seq( 0.1, 0.9, 0.1), 0.99)). Simulamos 7 valores de kernel ( 7.5, 15, 19, 27, 38, 50, 68). 


### Simulações neutras espacialmente explicitas ###

- simulando BCI com o algoritmo coalescente usando os valores de kernel de interesse

```{r simulando BCI, include=FALSE}
# # setwd("/home/danilo/Documents/dissertacao/cluster/simulacao_BCI/")
# # source("/home/danilo/Documents/dissertacao/R_source/dinamica_coalescente_beta.R")
# 
# ## Piloto Simulacao Coalescente ##
# 
# # df com os dados #
# df_U <- data.frame(SiteCode = "BCI", 
#                    txt.file = "BCI_land.txt", 
#                    conversao_1m = 100/sqrt(20852/50), #100/sqrtDA
#                    kernel = c(7.5,15,19,27,38,50,68), #chute visual a partir da figura 3
#                    S = 229,
#                    kernel_type = rep(c("unif","norm","laplace"),each=7), #tipos de kernel
#                    kernel_code = rep(0:2,each=7), #codigo dos tipos de kernel
#                    U = NA)
# df_U$txt.file <-  as.character(df_U$txt.file)
# 
# # funcao para paralelizar o programa #
# op <- options(digits.secs=6)
# funcao_imigracao <- function(replica_imigracao){
#   aviao <- list()
#   aviao <- dinamica_coalescente(U = 1.25e-06, 
#                                 S = df_U[replica_imigracao,"S"], 
#                                 N_simul = 1, 
#                                 seed = as.numeric(Sys.time()), 
#                                 disp_range = df_U[replica_imigracao,"conversao_1m"] * df_U[replica_imigracao,"kernel"], 
#                                 disp_kernel = df_U[replica_imigracao,"kernel_code"], 
#                                 landscape = df_U[replica_imigracao,"txt.file"])
#   return(aviao$U_est)
# }
# 
# # paralelizando e armazensando os dados #
# registerDoMC(4)
# replica.sim <- 1:dim(df_U)[1]
# resultados <- llply(.data = replica.sim, .fun = funcao_imigracao, .parallel = TRUE)
# df_U$U <- unlist(resultados)
```


############### Reunião PI ###############

```{r figura 5}
# df_quantil.kernel %<>% reshape2::melt(.,id.vars = c("quantile","kernel"))
# df_quantil.kernel %>% filter(quantile %in% c(0.5, 0.99))
# df_temp <- df_quantil.kernel[df_quantil.kernel$quantile %in% c(0.5, 0.99),]
# names(df_temp)[3:4] <- c("kernel_type","dist")
# 
# 
# df_temp %<>% inner_join(x=.,y=df_U,by=c("kernel","kernel_type"))
# df_temp %>% ggplot(aes(x=dist,y=U)) +
#   geom_point(aes(colour=kernel,shape=kernel_type)) +
#   facet_wrap(~quantile,scale="free") +
#   scale_y_log10()
```

__Figura 5__ taxa de imigração U e desvio padrão para cada kernel usado na simulação. 

As distribuições diferem qualitativamente (figura 5). Assim, a taxa de imigração é sensível tanto à distribuição subjacente quanto à dispersão associada. Em conversa:


COUTINHO: A ideia pra "comparar" os kernels é usar os quantis de 50 e 99% da distribuição? Assim você obteria o "sigma correspondente" ao cálculo com a normal pra uma laplaciana. É isso mesmo?

PI: Isso. Vimos que um mesmo valor de parâmetro de dispersão gera quantis de distribuição muito diferentes. Não surpreende, já que os parâmetros não são os mesmos (uniforme = largura/2, normal e laplace = desvio-padrão) e pq as formas das distribuições tb são muito diferentes. Na conversa de hj em busca de uma escala comum Danilo sugeriu que fossem os quantis para uma certa distância, ou seja, a proporção do kernel delimitada por uma certa distância. Distâncias candidateas interessantes são o tamanho da célula, um múltiplo pequeno desse tamanho ou mediana. Daí uma função para  encontrar o sigma dado um quantil (distância) e a proporção da curva (p). Há um erro que acho que é de arrendondamento que fica pior com distâncias pequenas.

#### Funções de PI #####

```{r}
#' Kernel quantile
#'
#' Returns the quantile value that acumulates a given percentile of
#' the density of three types of dispersion kernels in a simulation of
#' a spatially explicit neutral dynamics (Rosindell et al. 2008).
#'
#' @param sigma real positive, the dispersion parameter of the kernel. For
#'     uniform it is the total width of the kernel (max - min), and for
#'     gaussian and laplacian kernels sigma is the standard deviation.
#' @param kernel character, either "normal", "uniform" or "laplacian";
#'     the kernel type. See Rosindell et al. (2008) for details.
#' @param p real 0 < p > 1; the accumulated probability from the kernel
#'     center.
#' @param density real positive, the density of individual in the
#'     simulation grid, in individuals/hectare
#' @return kernel quantile, which is the distance in meters from the kernel
#'     center that encompasses a proportion p of total kernel
#'     density. For example, p = 0.5 returns the median dispersal
#'     distance.
#' @param npoints non-negative integer, number of distance points to
#'     simulate.
#' @details This function simulates the sampling of dispersion
#'     distances from the kernel as outlined by Rosindell et al
#'     (2008), which is not the same as a bivariate version of each
#'     distribution (e.g. a bivariate normal, laplacian,
#'     uniform). Rather, X and Y coordinates are sampled independently
#'     and the used to find the dispersal distance. Though an
#'     analytical solution might be feasible, this function uses the
#'     random sample functions of teh univariate distributions and
#'     empirical quantile functions and so provides approximate values.
#' @references Rosindell J, Wong Y, Etienne RS, 2008, A coalescence
#' approach to spatial neutral ecology, Ecological Informatics, Vol: 3,
#' Pages: 259-271 
qkernel<- function(sigma, kernel, p, density=20852/50, npoints = 1e5){
    kernel <- match.arg(kernel, choices=c("normal","gaussian","laplace","uniform"))
    ##metro na escala da simulacao
    d_ind_MA  <- 100/sqrt(density) #100/sqrt(DA)
    if(kernel=="laplace"){
        b_laplace <- sigma / sqrt(2) ## relação entre sigma e b, a variância da laplaciana
        ## gerando valores de uma distribuição laplaciana e convertendo para a distância em metros
        X_laplace <- d_ind_MA * round(rlaplace(npoints, s=b_laplace) / d_ind_MA) 
        Y_laplace <- d_ind_MA * round(rlaplace(npoints, s=b_laplace) / d_ind_MA)
        dist_laplace <- sqrt(X_laplace^2+Y_laplace^2) #distâncias dos pontos até a origem
        result <- quantile(dist_laplace, p) #guardando
    }
    if(kernel=="normal"|kernel=="gaussian"){
        b_norm <- sigma 
        X_norm <- d_ind_MA * round(rnorm(npoints, sd=b_norm) / d_ind_MA)
        Y_norm <- d_ind_MA * round(rnorm(npoints, sd=b_norm) / d_ind_MA)
        dist_norm <- sqrt(X_norm^2+Y_norm^2)
        result <- quantile(dist_norm, p)
    }
    if(kernel=="uniform"){
        b_unif <- sigma/2
        X_unif <- d_ind_MA * round(runif(npoints, min = -b_unif, max = b_unif) / d_ind_MA)
        Y_unif <- d_ind_MA * round(runif(npoints, min = -b_unif, max = b_unif) / d_ind_MA)
        dist_unif <- sqrt(X_unif^2+Y_unif^2)
        result <- quantile(dist_unif, p)
    }
    return(unname(result))
}

#' Finds kernel dispersal parameter
#'
#' Returns dispersal parameter of three types of kernel that
#' accumulates a proportion of the kernel density up to a given distance.
#'
#' @param kernel character, either "normal", "uniform" or "laplacian";
#'     the kernel type. See Rosindell et al. (2008) for details.
#' @param p real 0 < p > 1; the accumulated probability from the kernel
#'     center.
#' @param distance real positive, the quantile that should accumulate
#'     p (for instance, if p=0.5 distance is the median distance)
#' @param density real positive, the density of individual in the
#'     simulation grid, in individuals/hectare
#' @param npoints non-negative integer, number of distance points to
#'     simulate.
#' @param sigma.min real positive, the minimum value of the dispersal
#'     value to try in the one-dimensional optmisation.
#' @param sigma.max real positive, the maximum value of the dispersal
#'     value to try in the one-dimensional optmisation.
#' @return the output of function uniroot, which is a list. The
#'     element 'root' of the list is the dispersal parameter necessary for the kernel having
#'     dist as the quantile for p. For example, p = 0.5  and dist =10
#'     returns the dispersal parameter such that the median dispersal
#'     distance is 10 meters. The solution is not exact because of
#'     rounding values to cell sizes of the simulation grid.
sigkernel <- function(kernel, p, distance, density=20852/50,
                      npoints =1e5, sigma.min = 1, sigma.max= 100){
    f1 <- function(x) distance - qkernel(x, kernel, p, density, npoints)
    uniroot( f1 , lower = sigma.min, upper = sigma.max)
    }
  
```




Afim de estabelecer uma escala comum, optamos por usar quantis para uma certa distância, oou seja, a proporção da amostra delimitada por uma certa distância. Exemplo, considerando a distância de 3m como referência, estimamos os parâmetros da distribuição de interesse necessária para que 10% da amostra esteja até a distância referência. Estamos pensando em usar a distância da célula da simulação como referência ou algum fator dela e estou pensando em usar 10 valores de percentil: seq(0.1,0.9,0.1)% e 99%. Vou fazer isso para os três tipos de kernel e para todos os valores de BCI. 

```{r estimando os kernels para determinados percentis, include=FALSE}
# data frame referencia #
# df com os dados #
# df_U.qkernel <- data.frame(SiteCode = "BCI", 
#                            txt.file = "BCI_land.txt", 
#                            DA = 20852/50, # densidade de BCI
#                            kernel_percentil = c(seq(0.1,0.9,0.1),0.99), # percentis de interesse
#                            fator_n.celulas = factor(rep(2^(0:4),each=30),levels=as.character(2^(0:4))), #número de vezes que iremos multiplicar a largura da célula
#                            kernel = NA, #kernel necessário para gerar determinado quantil, a ser estimado
#                            S = 229, #riqueza observada, usada para gerar o
#                            kernel_type = rep(c("normal", "uniform", "laplace"),each=10), #tipos de kernel
#                            kernel_code = rep(0:2,each=10), #codigo dos tipos de kernel
#                            U = NA)
# df_U.qkernel %<>% mutate(dist_0 = 100/sqrt(DA), 
#                          dist_n.celulas = (1:3)*dist_0)
# df_U.qkernel$kernel_type %<>% as.character()
# gerando os valores de kernel correspondentes ao quantil de propagulos até a celula da planta mãe #
# então para cada linha geraremos uma estimativa de kernel 
func_llply <- function(i){
  sigma <- sigkernel(kernel = df_U.qkernel[i,"kernel_type"], 
                     p = df_U.qkernel[i,"kernel_percentil"], 
                     distance = df_U.qkernel[i,"dist_n.celulas"], 
                     sigma.min=1e-6, 
                     sigma.max=1e6)$root  
}

  sigma <- sigkernel(kernel = "normal", 
                     p = 0.1, 
                     distance = 4.896786, 
                     sigma.min=1e-6, 
                     sigma.max=1e6)$root


## funcao para paralelizar ##
# paralelizando e armazensando os dados #
# registerDoMC(4)
# replica.sim <- 1:dim(df_U.qkernel)[1]
# resultados <- llply(.data = replica.sim, .fun = func_llply, .parallel = TRUE)
# df_U.qkernel$kernel <- unlist(resultados)

df_U.qkernel %>% ggplot(aes(x=kernel_percentil,y=kernel)) +
  geom_point(aes(colour=fator_n.celulas)) +
  geom_line(aes(colour=fator_n.celulas)) +
  facet_wrap(~kernel_type,ncol=3,scale="free")
```

__Figura 6__ Valores estimados de kernel para um determinado percentil. Valores coloridos pelo sua distância de referência: distância usada para determinada o percentil da amostra. fator_n.celulas = 2^(0:4) * largura da celula, largura da celula = 100/sqrt(DA), DA = indivíduos/ha. 

O comportamentodo do estimador parece ser similar para os três tipos de kernel, parece que multiplicar a distância referência por até três não altera em nada o valor de kernel. Estimou-se para um mesmo percentil o mesmo valor de kernel para os diferentes valores de distância de referência (fator_n.celulas = 2^(0:4) * largura da celula). 

DANILO: alguem entende o motivo do padrão dentado?

## Simulando os kernels para BCI ##

#por facilidade vou rodar apenas o subgrupo de dados fator_n.celulas==1
```{r simulando BCI com os kernels estimados,include=FALSE,echo=FALSE}
# setwd("/home/danilo/Documents/dissertacao/cluster/simulacao_BCI/")
# source("/home/danilo/Documents/dissertacao/R_source/dinamica_coalescente_beta.R")

## Piloto Simulacao Coalescente ##

# df com os dados #
# df_U.BCI <- df_U.qkernel %>% filter(fator_n.celulas=="1")
# df_U.BCI$txt.file %<>% as.character()
# 
# # funcao para paralelizar o programa #
# op <- options(digits.secs=6)
# funcao_coalescente <- function(i,data_frame=df_U.BCI){
#   df_temp <- data_frame
#   taxa_imigracao <- list()
#   taxa_imigracao <- dinamica_coalescente(U = 1.25e-06, 
#                                          S = df_temp[i,"S"], #riqueza observada em BCI
#                                          N_simul = 1, 
#                                          seed = as.numeric(Sys.time()), 
#                                          disp_range = df_temp[i,"kernel"], #valor estimado de kernel para determinado percentil
#                                          disp_kernel = df_temp[i,"kernel_code"], #codigo da simulacao coalescente para o tipo de kernel
#                                          landscape = df_temp[i,"txt.file"])
#   return(taxa_imigracao$U_est)
# }

# paralelizando e armazensando os dados #
# registerDoMC(4)
# replica.sim <- 1:dim(df_U.BCI)[1]
# resultados <- llply(.data = replica.sim, .fun = funcao_coalescente, .parallel = TRUE)
# df_U.BCI$U <- unlist(resultados)
```

```{r figura 7}
l_p <- vector("list",length = 2)
l_p[[1]] <- ggplot(df_U.BCI,aes(x=kernel_percentil,y=U)) +
  geom_point(aes(colour=kernel_type)) + 
  geom_line(aes(colour=kernel_type)) #+ 
  # theme(legend.position = "none")
l_p[[2]] <- ggplot(df_U.BCI,aes(x=kernel,y=U)) +
  geom_point(aes(colour=kernel_type)) + 
  geom_line(aes(colour=kernel_type))
do.call("grid.arrange",c(l_p,ncol=1))
```

__Figura 7__ Taxa de imigraçao pelo kernel



#################### Aumentando a faixa de valores de kernel ####################

# aumento os valores de kernel estimados #

```{r}
library(doMC)
library(plyr)
source("dinamica_coalescente_beta.R")
source("/home/danilo/Documents/dissertacao/documentos/utility_functions.R")
## Estimando kernels para simular BCI ##

# Estimando kernels #
# DA = densidade
# kernel_percentil = percentis de interesse
# fator_n.celulas = número de vezes que a distancia referência é maior que o lado da celula de simulação
# kernel = sigma estimado para gerar aquele quantil (distância referência) naquele determinado percentil (kernel_percentil)
percentil <- seq(0.01,0.99,0.01) #99 percentis
n_celulas <- 2^(0:9) #10
df_qkernel <- data.frame(SiteCode = "BCI",
                         txt.file = "BCI_land.txt",
                         DA = 20852/50, # densidade de BCI
                         kernel_percentil = percentil,
                         n.celulas = rep(n_celulas,each=length(percentil)*3),
                         kernel = NA, #a ser estimado
                         S = 229, #riqueza observada BCI
                         kernel_type = rep(c("uniform", "normal", "laplace"),each=length(percentil)),
                         kernel_code = rep(0:2, each=length(percentil) ),
                         U = NA) # a ser simulado
df_qkernel <- mutate(df_qkernel, dist_0 = 100/sqrt(DA), dist_n.celulas = dist_0*n.celulas)
df_qkernel$kernel_type <- as.character(df_qkernel$kernel_type)

# funcao para paralelizar
func_llply <- function(i,data_frame=df_qkernel){
  df_temp <- data_frame
  sigma <- sigkernel(kernel = df_temp[i,"kernel_type"], 
                     p = df_temp[i,"kernel_percentil"], 
                     distance = df_temp[i,"dist_n.celulas"], 
                     sigma.min=1e-6, 
                     sigma.max=1e6)$root  
}

# funcao para paralelizar #
# paralelizando e armazensando os dados #
registerDoMC(4)
replica.sim <- 1:dim(df_qkernel)[1]
resultados <- llply(.data = replica.sim, .fun = func_llply, .parallel = TRUE)
df_qkernel$kernel <- unlist(resultados)

df_qkernel %>% filter(kernel_type=="laplace" & kernel_percentil %in% c(seq(0.1,0.9,by=0.1),0.99))
```

```{r}
## plotando os gráficos ##
ggplot(df_qkernel,aes(y=kernel_percentil,x=log(kernel),group=n.celulas)) + 
  geom_line(aes(colour=n.celulas)) +
  facet_wrap(~kernel_type,ncol=3)
```


## Reunião PI 7/junho ##

```{r}
x2 <- seq(1, 100, by=1)
f2 <-  function(x) sigkernel("normal", p=0.1, distance=x, sigma.min=1e-3, sigma.max=1e3)$root
y2 <- sapply(x2,f2)
plot(x2,y2,xlab = "distancias")


x2 <- seq(1, 40, length=30)
f2 <-  function(x) sigkernel("normal", p=0.1, distance=x, sigma.min=1e-3, sigma.max=1e3)$root
y2 <- sapply(x2,f2)
plot(x2,y2, type="b")

sig2 <- sigkernel("laplace", 0.01, distance=df_qkernel[1,"dist_n.celulas"])$root
qkernel(sigma = sig2,kernel = "laplace",p = 0.01 )

```



### Rodando Simulações de U BCI ###

```{r}
source("/home/danilo/Documents/dissertacao/R_source/utility_functions.R")
percentil <- c(seq(0.1,0.90),0.99) #99 percentis
lado_plot <- sqrt( ((5^2)*50)/2500 )*1000 #lado do plot central quadrado
dist_plot <- sqrt(lado_plot^2)/2 #a distância do pixel central até o vertice(?) do plot quadrado que é a comunidade local
df_qkernel <- data.frame(SiteCode = "BCI",
                         txt.file = "BCI_land.txt",
                         DA = 20852/50, # densidade de BCI
                         kernel_percentil = rep(c(seq(0.1,0.9,0.1),0.99),3),
                         n.celulas = rep(c(1,dist_plot),each=length(percentil)*30),
                         kernel = NA, #a ser estimado
                         S = 229, #riqueza observada BCI
                         kernel_type = rep(c("uniform", "normal", "laplace"),each=10),
                         kernel_code = rep(0:2,each=10),
                         U = NA) # a ser simulado
df_qkernel <- mutate(df_qkernel, 
                     dist_0 = 100/sqrt(DA), 
                     dist_n.celulas = dist_0*n.celulas)
df_qkernel$kernel_type <- as.character(df_qkernel$kernel_type)

# funcao para paralelizar
func_llply <- function(i,data_frame=df_qkernel){
  df_temp <- data_frame
  sigma <- sigkernel(kernel = df_temp[i,"kernel_type"], 
                     p = df_temp[i,"kernel_percentil"], 
                     distance = df_temp[i,"dist_n.celulas"], 
                     sigma.min=1e-6, 
                     sigma.max=1e6)$root  
}

# funcao para paralelizar #
# paralelizando e armazensando os dados #
registerDoMC(4)
replica.sim <- 1:dim(df_qkernel)[1]
resultados <- llply(.data = replica.sim, .fun = func_llply, .parallel = TRUE)
df_qkernel$kernel <- unlist(resultados)
```

```{r}
## plotando os gráficos ##
ggplot(df_qkernel,aes(y=kernel_percentil,x=log(kernel),group=n.celulas)) + 
  geom_line(aes(colour=n.celulas)) +
  facet_wrap(~kernel_type,ncol=3)
```

## Avaliando os kernels estimados em simulação ##

Vou rodar 10 percentis 
```{r}
setwd("/home/danilo/Documents/dissertacao/cluster/simulacao_BCI/")
source("/home/danilo/Documents/dissertacao/R_source/dinamica_coalescente_beta.R")

## Piloto Simulacao Coalescente ##

# df para armazenar U réplicas: df_rep.U #
df_rep.U <- df_qkernel %>% select(SiteCode, kernel_percentil,n.celulas) #selecionando conteúdo necessário
df_temp <- as.data.frame( matrix(nrow = dim(df_rep.U)[1], ncol = 20) ) # criando os espaços para Us réplicas
names(df_temp) <- 1:20 # nomeando as réplicas
# df com o mesmo numero de linhas que df_qkernel com uma coluna para cada réplica
df_rep.U %<>% cbind(.,df_temp)
# mudando o formato do data frame #
df_rep.U %<>% reshape2::melt(.,c("SiteCode", "kernel_percentil","n.celulas"))
names(df_rep.U)[4:5] <- c("rep","U")
df_rep.U %<>% inner_join(.,y = df_qkernel[,-10], by = c("SiteCode", "kernel_percentil","n.celulas"))
percentis <- df_rep.U$kernel_percentil %>% unique()
df_rep.U %<>% filter(kernel_percentil %in% percentis[c(seq(10,90,10),99)] )

# funcao para paralelizar o programa #
op <- options(digits.secs=6)
funcao_coalescente <- function(i,data_frame=df_qkernel){
  df_temp <- data_frame
  taxa_imigracao <- list()
  taxa_imigracao <- dinamica_coalescente(U = 1.25e-06,
                                         S = df_temp[i,"S"], #riqueza observada em BCI
                                         N_simul = 1,
                                         seed = as.numeric(Sys.time()),
                                         disp_range = df_temp[i,"kernel"], #valor estimado de kernel para determinado percentil
                                         disp_kernel = df_temp[i,"kernel_code"], #codigo da simulacao coalescente para o tipo de kernel
                                         landscape = df_temp[i,"txt.file"])
  return(taxa_imigracao$U_est)
}

# paralelizando e armazensando os dados #
registerDoMC(4)
replica.sim <- 1:dim(df_qkernel)[1]
resultados <- llply(.data = replica.sim, .fun = funcao_coalescente, .parallel = TRUE)
df_U.BCI$U <- unlist(resultados)
```


### Analisando a bateria de simulações ##
EMAIL PI:

Com a média e o desvio-padrão dos U's das simulações vc pode calcular o intervalo de confiança 95% do U médio. Com isso vc pode avaliar o comportamento do intervalo variando o n de réplicas. Uma aproximação deste intervalo ainda mais simples é

U +/- 2*sd/sqrt(N)

Onde U é a média dos U's das simulações, sd é o desvio padrão do U's simulados e N é o número de simulações. De novo a ideia seria usar o tal sd da ordem 1e-6 e variar o N para ver qual a amplitude desse intervalo.

Abrs

- olhar os dados
- calcular os intervalos de confiança para um gradiente de Ns

```{r olhando os dados}
load("/home/danilo/Documents/dissertacao/cluster/simulacao_BCI/df_rep.U1-simulado.Rdata")

l_p <- vector("list",length = 2)
l_p[[1]] <- df_rep.U1 %>% ggplot(aes(x=kernel_percentil,y=U,group=kernel_percentil)) +
  geom_boxplot() +
  geom_jitter() +
  scale_x_reverse() +
  theme(legend.position = "none") +
  facet_wrap(~n.celulas,ncol=2,scales="free")
l_p[[2]] <- df_rep.U1 %>% ggplot(aes(x=kernel,y=U,group=kernel_percentil)) +
  geom_boxplot() +
  geom_jitter() +
  theme(legend.position = "none") +
  facet_wrap(~n.celulas,ncol=2,scales="free")
do.call("grid.arrange",c(l_p,ncol=2))
```

__Figura X__ U réplicas pelas variáveis de dispersão

## Tempo de simulação ##

- comparar os tempos de simulação
O Rout do df_rep.U2 não possui tempo final, para confirmar isso eu parei a simulação e comparei os dois Routs, mesmo com o processo finalizado não há no final as informações de tempo. Pelo último top antes de matar os processos, os oito primeiros percentis estavam levando 141 minutos. Em meu computador rodou, depois da reunião vou continuar a mexer nele.

```{r}
df_temp <- ddply(df_rep.U1,"kernel_percentil",function(X) 2 * sd(X$U) / sqrt(20))
ddply(df_rep.U1,"kernel_percentil",summarise,U.medio = mean(U), U.sd = sd(U))
df_rep.U1 %<>% inner_join(x=.,y=df_temp,by=c("kernel_percentil"))
df_rep.U1
df_tempo <- data.frame(simulacao=c("df_rep.U1"),
                       code=rep(c("user","system","elapsed ")),
                       value=c(4408.928,14.168,820.362),
                       n.simul = 200)
```


##########################################################################################
########################### estimando outros valores de kernel ###########################
##########################################################################################


### Simulando outros tipos de kernel ###

-uniforme e normal
-facilita a comparação com outros trabalhos

```{r estimando os valores}
# df para armazenar U réplicas: df_rep.U #
df_rep.U <- df_qkernel %>% select(SiteCode, kernel_percentil,n.celulas) #selecionando conteúdo necessário
df_temp <- as.data.frame( matrix(nrow = dim(df_rep.U)[1], ncol = 20) ) # criando os espaços para Us réplicas
names(df_temp) <- 1:20 # nomeando as réplicas
# df com o mesmo numero de linhas que df_qkernel com uma coluna para cada réplica
df_rep.U %<>% cbind(.,df_temp)
# mudando o formato do data frame #
df_rep.U %<>% reshape2::melt(.,c("SiteCode", "kernel_percentil","n.celulas"))
names(df_rep.U)[4:5] <- c("rep","U")
df_rep.U %<>% inner_join(.,y = df_qkernel[,-10], by = c("SiteCode", "kernel_percentil","n.celulas"))
percentis <- df_rep.U$kernel_percentil %>% unique()
df_rep.U %<>% filter(kernel_percentil %in% percentis[c(seq(10,90,10),99)] )
```

```{r estimando kernel no abacus, inclue=FALSE}
### Estimando kernel a partir de percentis ###
library(doMC)
library(plyr)
library(rmutil)
source("utility_functions.R")
# source("/home/danilo/Documents/dissertacao/R_source/utility_functions.R")

# todos os valores de percentil
percentil <- seq(0.01,0.99,0.01) #99 percentis
lado_plot <- sqrt( ((5^2)*50)/2500 )*1000 #lado do plot central quadrado
hip_plot <- sqrt(lado_plot^2)/2 #a distância do pixel central até as astes do plot quadrado que é a comunidade local
k_type <- c("uniform","normal","laplace")
distancias <- c(1,hip_plot)
df_qkernel <- data.frame(SiteCode = "BCI",
                         txt.file = "BCI_land.txt",
                         DA = 20852/50, # densidade de BCI
                         kernel_percentil = percentil,
                         distancia_ref = rep(rep(distancias,each=length(percentil)),length(k_type)),
                         kernel = NA, #a ser estimado
                         S = 229, #riqueza observada BCI
                         kernel_type = rep(k_type,each=length(percentil)*2),
                         kernel_code = rep(0:2, each=length(percentil)*2),
                         U = NA) # a ser simulado
df_qkernel <- mutate(df_qkernel, 
                     dist_0 = 100/sqrt(DA), 
                     dist_n.celulas = dist_0*distancia_ref)
df_qkernel$kernel_type <- as.character(df_qkernel$kernel_type)

# funcao para paralelizar
func_llply <- function(i,data_frame=df_qkernel){
  df_temp <- data_frame
  sigma <- sigkernel(kernel = df_temp[i,"kernel_type"], 
                     p = df_temp[i,"kernel_percentil"], 
                     distance = df_temp[i,"dist_n.celulas"], 
                     sigma.min=1e-6, 
                     sigma.max=1e6)$root  
}

# funcao para paralelizar #
# paralelizando e armazensando os dados #
registerDoMC(8)
replica.sim <- 1:dim(df_qkernel)[1]
resultados <- llply(.data = replica.sim, .fun = func_llply, .parallel = TRUE)
df_qkernel$kernel <- unlist(resultados)

save(df_qkernel,file="df_qkernel-estimado.Rdata")
```


```{r avaliando as estimativas de kernel}
load("/home/danilo/Documents/dissertacao/cluster/estimando_kernel/df_qkernel-estimado.Rdata")
df_qkernel 
df_qkernel %>% mutate(prop_fora = 1 - kernel_percentil) %>% ggplot(aes(x=prop_fora,y=log(kernel))) +
  geom_point(aes(colour=distancia_ref)) +
  labs(x="proporção de propagulos fora da distancia de referencia", y = "log(parâmetro de dispersao)") + 
  facet_wrap(~kernel_type,ncol=3,scales="free")
```

__Figura X__ Estimativas do parâmetro de dispersão geradas para cada percentil

Vou rodar 10 valores de 
```{r}
## Piloto Simulacao Coalescente ##
df_rep.U <- df_qkernel[rep(1:nrow(df_qkernel),each=20),]
df_rep.U$rep <- rep(1:20,dim(df_qkernel)[1])
#percentis
percentil <- unique(df_rep.U$kernel_percentil)
df_rep.U <- df_rep.U[df_rep.U$kernel_percentil %in% percentil[c(seq(10,90,by=10),99)],]
#salvando
save(df_rep.U,file="/home/danilo/Documents/dissertacao/cluster/simulacao_BCI/df_rep.U.Rdata")
```




######## Tempo de execução para as paisagens do treeco #####

```{r}
### Estimando kernel a partir de percentis ###
library(doMC)
library(plyr)
library(rmutil)
# source("utility_functions.R")
source("/home/danilo/Documents/dissertacao/R_source/utility_functions.R")
# rm(list=ls())
load("/home/danilo/Desktop/l_dados.Rdata")
df_simulacao <- df_resultados %>% select(SiteCode, p, S, DA, N, txt.file) %>% unique
df_simulacao %<>% mutate(dist_0 = 100/sqrt(DA))

percentil <- c(0.01,seq(0.1,0.9,by=0.1),0.99) #níveis de percentil
df_simulacao <- df_simulacao[rep(1:nrow(df_simulacao),each=length(percentil)),]
df_simulacao$kernel_percentil <- rep(percentil,86)
df_simulacao$kernel <- NA
df_simulacao$kernel_type <- factor("laplace",levels=c("uniform","normal","laplace")) 

save(df_simulacao,file="/home/danilo/Documents/dissertacao/cluster/estimando_kernel/df_simulacao.Rdata")

# funcao para paralelizar
func_llply <- function(i,data_frame=df_simulacao){
  df_temp <- data_frame
  sigma <- sigkernel(kernel = df_temp[i,"kernel_type"], 
                     p = df_temp[i,"kernel_percentil"], 
                     distance = df_temp[i,"dist_n.celulas"], 
                     sigma.min=1e-6, 
                     sigma.max=1e6)$root  
}

# funcao para paralelizar #
# paralelizando e armazensando os dados #
registerDoMC(1)
replica.sim <- 1:dim(df_qkernel)[1][1]
resultados <- llply(.data = replica.sim, .fun = func_llply, .parallel = TRUE)
df_qkernel$kernel <- unlist(resultados)

save(df_qkernel,file="df_qkernel-estimado.Rdata")
```

