---
title: "Simulacao e sintese dos dados"
output: pdf_document
---

```{r global_options, echo=FALSE}
knitr::opts_chunk$set(echo=T, warning=FALSE, message=FALSE, cache = TRUE, tidy = TRUE, include = FALSE)
```

```{r global packages and data, echo=F, message=FALSE, warning=FALSE}
library(gridExtra)
library(ggplot2)
library(reshape2)
library(doMC)
library(magrittr)
library(plyr)
library(dplyr)
setwd("/home/danilo/Documents/dissertacao/cluster/piloto_tempo/") # diretorio com as imagens usadas na simulação
load("/home/danilo/Desktop/l_dados.Rdata")
rm(df_ad,df_rep.U,l_dados,l_SAD.sim)
df_resultados %<>% select(SiteCode,p,S.obs,DA,N,txt.file) %>% unique
```

a) estimar o sigma para as paisagens selecionadas - FEITO
b) selecionar as paisagens - FEITO
## Taxa de imigração - U ##
c) script mãe para o abacus - FEITO
d) código para rodar os scripts no abacus - FEITO
e) síntese de U - FEITO
## SAD simulada ##
f) script mãe para o abacus
g) códigos para rodar os scripts no abacus
h) síntese da riqueza
i) síntese em SADs
## Síntese dos dados ##
j) síntese de GOF
l) data frame com todos os dados


a) Estimando sigmas para as paisagens pré selecionadas do TreeCo

```{r estimando sigmas para os fragmentos do TreeCo, include=FALSE}
#preparando os dados#
#percentis de interesse
percentil <- rep(seq(0.01,0.99,0.01),dim(df_resultados)[1])
#duplicando as linhas para ter os mesmos níveis de percentil
df_resultados <- df_resultados[rep(1:dim(df_resultados)[1],each=length(seq(0.01,0.99,0.01))),]
#guardando os níveis de kernel 
df_resultados$kernel_percentil <- percentil
df_resultados$kernel_type <- "laplace"
df_resultados[rep(1:dim(df_resultados)[1],each=length(seq(0.01,0.99,0.01))),]
df_resultados$kernel_code <- "2"
df_resultados %>% str
df_resultados %<>% mutate(dist_0 = 100/sqrt(DA)) 
df_resultados$kernel <- NA
df_resultados$kernel_type <- as.character(df_resultados$kernel_type)

## estimando os sigmas ##
source("/home/danilo/Documents/dissertacao/R_source/utility_functions.R")

# funcao para paralelizar
func_llply <- function(i,data_frame=df_resultados){
  df_temp <- data_frame
  sigma <- sigkernel(kernel = df_temp[i,"kernel_type"], 
                     p = df_temp[i,"kernel_percentil"], 
                     distance = df_temp[i,"dist_0"], 
                     density = df_temp[i,"DA"],
                     sigma.min=1e-6, 
                     sigma.max=1e6)$root  
}

# funcao para paralelizar #
# paralelizando e armazensando os dados #
registerDoMC(4)
replica.sim <- as.list(1:dim(df_resultados)[1])
resultados <- llply(.data = replica.sim, .fun = func_llply, .parallel = TRUE)
df_resultados$kernel <- unlist(resultados)

df_resultados %>% ggplot(aes(x=kernel_percentil,y=kernel)) +
  geom_point(aes(colour=SiteCode)) +
  theme(legend.position = "none")
# save(df_resultados,file="df_resultados-kernel_estimado.Rdata")
```


b) selecionar as paisagens e percentis a serem simulados

```{r selecionando as paisagens do TreeCo}
load("/home/danilo/Documents/dissertacao/cluster/estimando_kernel/df_resultados-kernel_estimado.Rdata")
# df_resultados %>% dim
## Filtrando Paisagens ##
# SiteCodes_selecionados <- sample(df_resultados$SiteCode,10)
# df_resultados <- df_resultados %>% filter(SiteCode %in% SiteCodes_selecionados)
## Filtrando Percentis ##
percentis <- df_resultados$kernel_percentil[c(25,seq(50,95,5),99)] %>% unique
df_resultados %<>% filter(kernel_percentil %in% percentis)
# 
# df_resultados %>% dim
# df_resultados %>% ggplot(aes(x=kernel_percentil,y=kernel)) +
#   geom_line()
```


## Taxa de imigração - U ##

c) script guia para o abacus
-dividindo os dados

```{r simulando U}
# preparando os dados #
func1 <- function(x,replicas=10) {
  x$U <- NA
  x <- x[rep(1:dim(x)[1],each=replicas),]
}
df_resultados %<>% func1()

# Separando as simulações por kernel #
df_resultados1 <- df_resultados %>% filter(kernel_percentil == percentis[1])
df_resultados1$f.cluster <- cut(1:dim(df_resultados1)[1],6) #número de simulações/número de máquinas de 8 cores
df_resultados2 <- df_resultados %>% filter(kernel_percentil %in% percentis[2:6])
df_resultados2$f.cluster <- cut(1:dim(df_resultados2)[1],8) #idem / número de máquinas com 4 cores usadas
df_resultados3 <- df_resultados %>% filter(kernel_percentil %in% percentis[7:12])
df_resultados3$f.cluster <- cut(1:dim(df_resultados3)[1],7) #idem / número de máquinas com 4 cores usadas

# save(df_resultados, df_resultados1, df_resultados2, df_resultados3, file="/home/danilo/Documents/dissertacao/cluster/simulacao/df_resultados.Rdata")


## Script guia ##

f.cluster <- levels(df_resultados_$f.cluster)
# length(f.cluster)
df_resultados__ <- df_resultados_[df_resultados_$f.cluster == f.cluster[],]
# df_resultados_._

# funcao para paralelizar o programa #
op <- options(digits.secs=6)
funcao_imigracao <- function(i,data_frame=df_resultados__){
  df_temp <- data_frame
  aviao <- list()
  aviao <- dinamica_coalescente(U = 1.25e-06, 
                                S = df_temp[i,"S.obs"], 
                                N_simul = 1, 
                                seed = as.numeric(Sys.time()), 
                                disp_range = df_temp[i,"kernel"], 
                                disp_kernel = df_temp[i,"kernel_code"], 
                                landscape = df_temp[i,"txt.file"])
  return(aviao$U_est)
}

# paralelizando e armazensando os dados #
registerDoMC(8)
replica.sim <- as.list(1:dim(df_resultados__)[1])
resultados <- llply(.data = replica.sim, .fun = funcao_imigracao, .parallel = TRUE)
df_resultados__[,"U"] <- unlist(resultados)

save(df_resultados__, file="df_resultados__-simulado.Rdata")
```

>Códigos para rodar<

# substituir df_teste por df_resultados nos nomes dos arquivos #
shell nomes dos .R: for f in *.R; do mv "$f" "`echo $f | sed s/df_teste/df_resultados/`"; done
# substituir df_teste por df_resultados dentro dos arquivos #
sheel objetos dentro dos .R: sed -i -- 's/df_teste/df_resultados/g' *

-linha guia
nohup ssh abacus00__ "cd ~/dinamica_coalescente/simulacao/; R CMD BATCH df_resultados__.R &" &
cat ~/dinamica_coalescente/simulacao/df_resultados__.R



- 25%
nohup ssh abacus0001 "cd ~/dinamica_coalescente/simulacao/; R CMD BATCH df_resultados11.R &" &
cat ~/dinamica_coalescente/simulacao/df_resultados11.Rout
nohup ssh abacus0002 "cd ~/dinamica_coalescente/simulacao/; R CMD BATCH df_resultados12.R &" &
nohup ssh abacus0003 "cd ~/dinamica_coalescente/simulacao/; R CMD BATCH df_resultados13.R &" &
nohup ssh abacus0004 "cd ~/dinamica_coalescente/simulacao/; R CMD BATCH df_resultados14.R &" &
nohup ssh abacus0005 "cd ~/dinamica_coalescente/simulacao/; R CMD BATCH df_resultados15.R &" &
nohup ssh abacus0007 "cd ~/dinamica_coalescente/simulacao/; R CMD BATCH df_resultados16.R &" &

- 50 a 70%
nohup ssh abacus0008 "cd ~/dinamica_coalescente/simulacao/; R CMD BATCH df_resultados21.R &" &
nohup ssh abacus0009 "cd ~/dinamica_coalescente/simulacao/; R CMD BATCH df_resultados22.R &" &
nohup ssh abacus0010 "cd ~/dinamica_coalescente/simulacao/; R CMD BATCH df_resultados23.R &" &
nohup ssh abacus0011 "cd ~/dinamica_coalescente/simulacao/; R CMD BATCH df_resultados24.R &" &
nohup ssh abacus0012 "cd ~/dinamica_coalescente/simulacao/; R CMD BATCH df_resultados25.R &" &
nohup ssh abacus0013 "cd ~/dinamica_coalescente/simulacao/; R CMD BATCH df_resultados26.R &" &
nohup ssh abacus0014 "cd ~/dinamica_coalescente/simulacao/; R CMD BATCH df_resultados27.R &" &
nohup ssh abacus0015 "cd ~/dinamica_coalescente/simulacao/; R CMD BATCH df_resultados28.R &" &

- 75 a 99%
nohup ssh abacus0016 "cd ~/dinamica_coalescente/simulacao/; R CMD BATCH df_resultados31.R &" &
nohup ssh abacus0017 "cd ~/dinamica_coalescente/simulacao/; R CMD BATCH df_resultados32.R &" &
nohup ssh abacus0018 "cd ~/dinamica_coalescente/simulacao/; R CMD BATCH df_resultados33.R &" &
nohup ssh abacus0020 "cd ~/dinamica_coalescente/simulacao/; R CMD BATCH df_resultados34.R &" &
nohup ssh abacus0021 "cd ~/dinamica_coalescente/simulacao/; R CMD BATCH df_resultados35.R &" &
nohup ssh abacus0022 "cd ~/dinamica_coalescente/simulacao/; R CMD BATCH df_resultados36.R &" &
nohup ssh abacus0023 "cd ~/dinamica_coalescente/simulacao/; R CMD BATCH df_resultados37.R &" &

# Auditória e Síntese de U ##

```{r juntando os rdatas}
setwd("/home/danilo/Documents/dissertacao/cluster/simulacao/U")
# carregando e armazenando os .Rdata 
Rdatas <- Sys.glob("*-simulado.Rdata")
for(i in 1:length(Rdatas)){
  load(Rdatas[i])
}
df_resultados0 <- lapply(ls(pattern="df_resultados[0-9]+"), function(x) get(x)) %>% rbind.fill()
# auditando o rbind.fill #
# df_resultados$SiteCode %>% table %>% as.data.frame() %>% .$Freq %>% table() == 86
# df_resultados$kernel_percentil %>% table %>% as.data.frame() %>% .$Freq == 86*10
# df_resultados$kernel %>% table %>% as.data.frame() %>% .$Freq %>% table == 86*12
# l_p <- vector("list",length = 2)
# l_p[[1]] <- df_resultados %>% ggplot(aes(x=desc(kernel_percentil), y=log(U), group=SiteCode)) + 
#   geom_point(aes(colour=SiteCode)) +
#   geom_smooth(aes(colour=SiteCode),se=F) +
#   theme(legend.position = "none") +
#   facet_wrap(~cut(df_resultados$p,10),scales="free",ncol=5)
```


  Depois de alguns testes vi que o ddply + summmarise está calculando corretamente a média mas não a variância, não entendi o motivo. Para não ter erro vou usar dois fors

```{r sintetizando os Us}
# df_teste1 <- df_resultados %>% ddply(.,c(names(df_resultados)[-c(12:13)]), summarise, U = mean(U), U.var = var(U))
# df_teste2 <- df_resultados %>% ddply(.,c("SiteCode","kernel_percentil"), summarise, U = mean(U), U.var = var(U))
# par(mfrow=c(1,2))
# plot(U ~ U.var,df_teste1,main="df_teste1")
# plot(U ~ U.var,df_teste2,main="df_teste2")
# inner_join(x=df_teste1,y=df_teste2,by=c("SiteCode","kernel_percentil")) %>% mutate(U.diff = U.var.x - U.var.y) %>% .$U.diff %>% range
# inner_join(x=df_teste1,y=df_teste2,by=c("SiteCode","kernel_percentil")) %>% mutate(U.diff = U.x - U.y) %>% .$U.diff %>% range
# df_teste %>% filter(U.var > 1)


# l_p[[2]] <- df_resultados %>% ggplot(aes(x=desc(kernel_percentil), y=log(U), group=SiteCode)) + 
#   geom_point(aes(colour=SiteCode)) +
#   geom_line(aes(colour=SiteCode)) +
#   theme(legend.position = "none") +
#   facet_wrap(~cut(df_resultados$p,10),scales="free",ncol=5)
# do.call("grid.arrange",c(l_p,ncol=1,nrow=2))


df_resultados <- df_resultados0[,-c(12:13)] %>% unique
SiteCodes <- unique(df_resultados$SiteCode)
percentis <- unique(df_resultados$kernel_percentil)
df_resultados$U <- NA
df_resultados$U.var <- NA
for(i in 1:length(SiteCodes)){
  for(j in 1:length(percentis)){
    df_resultados[df_resultados$SiteCode == SiteCodes[i] & df_resultados$kernel_percentil == percentis[j],"U"] <- subset(df_resultados0, SiteCode == SiteCodes[i] & kernel_percentil == percentis[j]) %>% .$U %>% mean()
    df_resultados[df_resultados$SiteCode == SiteCodes[i] & df_resultados$kernel_percentil == percentis[j],"U.var"] <- subset(df_resultados0, SiteCode == SiteCodes[i] & kernel_percentil == percentis[j]) %>% .$U %>% var()
  }
}

df_resultados %>% plot(U ~ U.var, data=.)
```


## Prepara os Scripts para rodas as simulações para as SADs ##

```{r simulando SADs}
percentis <- df_resultados$kernel_percentil %>% unique
# Separando as simulações por kernel #
df_resultados1 <- df_resultados %>% filter(kernel_percentil == percentis[1])
df_resultados1$f.cluster <- cut(1:dim(df_resultados1)[1],3) #número de simulações/número de máquinas de 8 cores usadas
df_resultados2 <- df_resultados %>% filter(kernel_percentil %in% percentis[2:6])
df_resultados2$f.cluster <- cut(1:dim(df_resultados2)[1],2) #idem
df_resultados3 <- df_resultados %>% filter(kernel_percentil %in% percentis[7:12])

# save(df_resultados, df_resultados1, df_resultados2, df_resultados3, file="/home/danilo/Documents/dissertacao/cluster/simulacao/l_resultados.Rdata")


## Script guia ##

f.cluster <- levels(df_resultados_$f.cluster)
# length(f.cluster)
df_resultados__ <- df_resultados_[df_resultados_$f.cluster == f.cluster[],]
# df_resultados_._

# funcao para paralelizar o programa #
op <- options(digits.secs=6)
funcao_imigracao <- function(i,data_frame=df_resultados__){
  df_temp <- data_frame
  mat_SAD <- dinamica_coalescente(U = df_temp[i,"U"], 
                                  S = 0, 
                                  N_simul = 100, 
                                  seed = as.numeric(Sys.time()), 
                                  disp_range = df_temp[i,"kernel"], 
                                  disp_kernel = df_temp[i,"kernel_code"], 
                                  landscape = df_temp[i,"txt.file"])
  return(mat_SAD$U_est)
}

# paralelizando e armazensando os dados #
registerDoMC(8)
replica.sim <- as.list(1:dim(df_resultados__)[1])
l_resultados__ <- llply(.data = replica.sim, .fun = funcao_imigracao, .parallel = TRUE)
names(l_resultados__) <- paste(df_resultados__$SiteCode, "_", df_resultados__$kernel, sep = "") #nomeando os elementos segundo o fragmento e kernel

save(l_resultados__, file="l_resultados__-simulado.Rdata")
```

>Códigos para rodar<

# substituir df_teste por df_resultados nos nomes dos arquivos #
shell nomes dos .R: for f in *.R; do mv "$f" "`echo $f | sed s/df_teste/df_resultados/`"; done
# substituir df_teste por df_resultados dentro dos arquivos #
sheel objetos dentro dos .R: sed -i -- 's/df_teste/df_resultados/g' *

-linha guia
nohup ssh abacus00__ "cd ~/dinamica_coalescente/simulacao/; R CMD BATCH l_resultados__.R &" &
cat ~/dinamica_coalescente/simulacao/l_resultados__.Rout


- 25%
nohup ssh abacus0001 "cd ~/dinamica_coalescente/simulacao/; R CMD BATCH l_resultados11.R &" &
cat ~/dinamica_coalescente/simulacao/l_resultados11.Rout
nohup ssh abacus0002 "cd ~/dinamica_coalescente/simulacao/; R CMD BATCH l_resultados12.R &" &
cat ~/dinamica_coalescente/simulacao/l_resultados12.Rout
nohup ssh abacus0003 "cd ~/dinamica_coalescente/simulacao/; R CMD BATCH l_resultados13.R &" &
cat ~/dinamica_coalescente/simulacao/l_resultados13.Rout

- 50-70%
nohup ssh abacus0004 "cd ~/dinamica_coalescente/simulacao/; R CMD BATCH l_resultados21.R &" &
cat ~/dinamica_coalescente/simulacao/l_resultados21.Rout
nohup ssh abacus0005 "cd ~/dinamica_coalescente/simulacao/; R CMD BATCH l_resultados22.R &" &
cat ~/dinamica_coalescente/simulacao/l_resultados22.Rout

- 75-99%
nohup ssh abacus0007 "cd ~/dinamica_coalescente/simulacao/; R CMD BATCH l_resultados3.R &" &
cat ~/dinamica_coalescente/simulacao/l_resultados3.Rout

- tudo
nohup ssh abacus0001 "cd ~/dinamica_coalescente/simulacao/; R CMD BATCH l_df_resultados.R &" &
cat ~/dinamica_coalescente/simulacao/l_df_resultados.Rout
ls ~/dinamica_coalescente/simulacao/*.Rdata


## SADs ##

```{r juntando os Rdatas}
setwd("/home/danilo/Documents/dissertacao/cluster/simulacao/")
# carregando e armazenando os .Rdata 
Rdatas <- Sys.glob("*-simulado.Rdata")
for(i in 1:length(Rdatas)){
  load(Rdatas[i])
}
l_SAD.sim <- do.call(c,list(l_resultados11,l_resultados12,l_resultados13,l_resultados21,l_resultados22,l_resultados3))
```


## Riqueza Simulada ##

### Riqueza Simulada ###

```{r riqueza simulada}
load("/home/danilo/Documents/dissertacao/cluster/simulacao/l_resultados.Rdata")
library(stringr)
df_S.sim <- as.data.frame( sapply(l_SAD.sim, function(x) apply(x,1, function (y) dim( as.data.frame(table(y)) )[1] ) ) ) #riqueza
df_S.sim %<>% cbind(.,rep = 1:100) # adicionando o rótulo de réplica
df_S.sim %<>% melt(., id.vars = "rep") # convertendo o fortmato do df
names(df_S.sim)[3] <- "S"
#df_S.sim %>% str
df_S.sim$variable %<>% as.character()
variable <- sapply(df_S.sim$variable, function(x) unname( unlist( strsplit(x, "_", fixed = TRUE) ) ) ) # obtendo as informações de referência
df_S.sim <- data.frame( #acho que poderia usar um ddply(.,"variable", func)
  rep = df_S.sim$rep,
  SiteCode = unname(variable[1,]),
  kernel_percentil = unname(variable[2,]),
  S = df_S.sim$S
)
df_S.sim %>% ddply(., c("SiteCode", "kernel"), summarize, S.medio = mean(S), S.var = var(S)) -> df_temp # df para acoplar com df_resultados
#df_temp %>% str 
#df_resultados %>% str
df_temp$kernel_percentil %<>% as.character %>% as.numeric
df_temp$SiteCode %<>% as.character()
df_resultados$kernel_percentil %<>% as.character %>% as.numeric
df_resultados$SiteCode %<>% as.character()

sort(df_temp$kernel_percentil) == sort(df_resultados$kernel_percentil)
# acoplando df_temp com df_resultados
df_resultados %<>% inner_join(x=df_temp ,y = df_resultados, by =c("SiteCode", "kernel_percentil"))
df_resultados$kernel_percentil %>% table
df_resultados$SiteCode %>% table
```

```{r df_SAD.sim}
func_apply <-function(X){
  a <- X %>% table %>% as.data.frame() %>% arrange(desc(Freq)) #transformo cada linha da matrix em um SAD
  data.frame(N = a$Freq)
}

l_SAD.sim0 <- l_SAD.sim #lista com as matrizes (produto bruto da simulação)
fator <- sapply(names(l_SAD.sim), function(x) unname( unlist( strsplit((x), "_", fixed = TRUE) ) ) ) #cada uma é nomeada com pelo par SiteCode, Sindrome


# Cada elemento de l_SAD.sim é uma matriz com 100 linhas e J colunas. J é o número de indivíduos amostrados no fragmento florestal
# Cada matriz é transformada em data frames com as SADs réplicas "empilhadas"
for(i in 1:length(l_SAD.sim) ){
  mat <- l_SAD.sim[[i]]  #pegando apenas um par (SiteCode, Sindrome)
  l_SAD.rep <- mat %>% apply(., 1, func_apply) #uma matriz é transformada em uma lista de 100 dfs
  names(l_SAD.rep) <- as.character(1:100)
  for(j in 1:100){
    rep <- rep(names(l_SAD.rep)[j], dim(l_SAD.rep[[j]] )[1] )
    l_SAD.rep[[j]] %<>% arrange(N) %>% cbind(.,rep)
  }
  l_SAD.sim[[i]] <- l_SAD.rep %>% rbind.fill
}

# Agora cada elemento de l_SAD.sim é um df com todas as SADs réplicas para uma mesma simulação
# vou agrupar todas em um único df para comparar
variable <- sapply(names(l_SAD.sim), function(x) unname( unlist( strsplit(x, "_", fixed = TRUE) ) ) )
for(i in 1:length(l_SAD.sim)){
    SiteCode <- rep(variable[1,i])
    kernel <- rep(variable[2,i])
    l_SAD.sim[[i]] %<>% cbind(.,SiteCode) %>% cbind(.,kernel)
}
df_SAD.sim <- l_SAD.sim %>% rbind.fill
# df_SAD.sim %>% head
# df_SAD.sim$SiteCode %>% table %>% as.data.frame() %>% dim
# df_SAD.sim$rep %>% table
# df_SAD.sim %>% ddply(.,c("rep"), function(x) sum(x$N)) %>% .$V1 %>% table
```

## Teste de Kolmogorov Smirnov ##

```{r}
#versão atualizada da planilha com as abundâncias; email: Renato mandou novo .Rdata 22dez
df_SAD.obs <- read.csv(file = "/home/danilo/Pasta sem título/dissertacao/dados/data_para_PI_new.csv", header = TRUE, sep = ",")
#organizando e selecionando colunas 
df_SAD.obs %<>% select(SiteCode, sp, N, ha, area_ha, Ntotal, method, forest_type, forest_subtype, state)
df_SAD.obs$SiteCode %<>% factor
df_SAD.obs %<>% filter(N != 0, sp != "morta") # filtrando as espécies mortas e aquelas presentes apenas nos trabalhos florísticos (observou-se a espécie mas não sua abund)

# Pegando apenas os fragmentos usados #
lvs_SiteCode <- df_SAD.sim$SiteCode %>% levels %>%  as.character
df_SAD.obs %<>% filter(SiteCode %in% lvs_SiteCode)

###################################
### Teste de Kolmogorov Smirnov ###
##################################

#lista que irá armazenar as informações geradas no for da função KS position#
l_KS.rep <- vector("list", length(lvs_SiteCode)) 
#colocando o nome
names(l_KS.rep) <- lvs_SiteCode

# Funcao para usar dentro do loop #
# Acho que posso usar o loop para variar em kernel e um __ply para variar entre fragmentos #
# Talvez dois __ply #
func_ddply <- function(x){
  a <- suppressWarnings(ks.test(x = log(sort(sad.obs)), y = log(sort(x$N)) ) )
  a <- data.frame(KS.D = a$statistic, KS.p = a$p.value)
  return(a)
}

for(i in 1:length(lvs_SiteCode)){
  df_sim <- df_SAD.sim[df_SAD.sim$SiteCode == lvs_SiteCode[i], ] #definindo o df de trabalho para um mesmo SiteCode
  sad.obs <- df_SAD.obs %>% filter(SiteCode == lvs_SiteCode[i]) %>% .$N #SAD obs do respectivo SiteCode
  l_KS.rep[[i]] <- ddply(df_sim, c("rep","SiteCode", "kernel"), func_ddply) 
}
l_KS.rep %<>% rbind.fill() #esqueci de mudar o nome

## Sumarizando ##
# registerDoMC(3)
df_temp <- l_KS.rep %>% ddply(c("SiteCode","kernel"),summarise,
                   KS = mean(KS.D),
                   KS.var = var(KS.D),
                   KS_p = mean(KS.p),
                   KS_p.var = var(KS.p),
                   .parallel = TRUE) 

df_temp %<>% inner_join(.,y = ddply(l_KS.rep, c("SiteCode", "kernel"), function(x) nrow(x[x$KS.p > 0.05,]) ), by = c("SiteCode", "kernel"))
# df_temp %>% ggplot(aes(x=p,y=V1)) + geom_point()
# Preparando os dados #
names(df_temp)[c(1,7)] <- c("Site","GOF")
df_temp$Site %<>% as.character()
df_temp$kernel %<>% as.character() %>% as.numeric()
names(df_temp)[1:2] <- c("SiteCode","kernel_percentil")

# Acoplando com os resultados gerais da bateria de simulacoes #
df_resultados %<>% inner_join(x=.,y=df_temp, by = c("SiteCode", "kernel_percentil"))
# df_resultados %>% str
# car::scatterplotMatrix(~KS_p + KS + GOF, smoother=F, reg.line=F ,df_resultados)
# df_resultados$kernel_percentil %>% table
# df_resultados$SiteCode %>% table %>% as.data.frame() %>% dim

l_dados_brutos <- vector("list",length = 5)
names(l_dados_brutos) <- c("df_S.sim","df_SAD.sim","l_SAD.sim0","df_SAD.obs","df_resultados_sem_filtro")
l_dados_brutos[[1]] <- df_S.sim
l_dados_brutos[[2]] <- df_SAD.sim
l_dados_brutos[[3]] <- l_SAD.sim0
l_dados_brutos[[4]] <- df_SAD.obs
l_dados_brutos[[5]] <- df_resultados
save(l_dados_brutos,file="/home/danilo/Documents/dissertacao/dados/l_dados_brutos.Rdata")
```



### Filtrando as paisagens do TreeCo ###

```{r}
df_temp <- read.csv(file="/home/danilo/Documents/dissertacao/dados/treeco_filtro-fragmentos.csv",header = T,sep=";")
df_temp$SiteCode %<>% as.character()

df_resultados %<>% inner_join(x=.,y=df_temp[,c(-1)],by=c("SiteCode"))
car::scatterplotMatrix(~p + S.obs + KS_p + GOF, smoother=F, reg.line=F ,df_resultados)
df_ad <- df_resultados #df_Analise dos Dados
save(df_ad,file="/home/danilo/Documents/dissertacao/dados/df_ad.Rdata")
```

