---
title: "Auditoria da Simulação"
author: "Mori, Danilo"
date: "19/10/2019"
output: html_document
editor_options: 
  chunk_output_type: console
---

<style>
body {
text-align: justify}
</style>


```{r setup, include=FALSE}
knitr::opts_chunk$set(echo = FALSE, tidy = TRUE, include = TRUE, warning = FALSE,cache = TRUE,message=FALSE)
knitr::opts_knit$set(root.dir = "~/Documentos/Doutorado/artigo_mestrado/1A.P_MOVER/simulacao/")
setwd("~/Documentos/Doutorado/artigo_mestrado/1A.P_MOVER/simulacao/")
```

```{r pacotes}
library(doMC)
library(GUILDS)
library(lme4)
library(merTools)
library(magrittr)
library(gridExtra)
library(ggplot2)
library(stringr)
library(tidyr)
library(plyr)
library(purrr)
library(dplyr)
```


## Auditoria da simulação:

#### U

```{r auditoria U }
# com dados para simular (MN * k * site)
df_simulacao <- read.csv("~/Documentos/Doutorado/artigo_mestrado/1A.P_MOVER/df_simulacao_EEeEI.csv",header = TRUE, as.is = TRUE)
names(df_simulacao)
# organizar as colunas
df_simulacao %<>% select(SiteCode,k,p,U_med,U_var,Ntotal,Stotal,DA,d,m,m_,I,J_M,theta)
# com os dados primeiros (site)
# df_referencia <- read.csv("/home/danilo/Documentos/Doutorado/artigo_mestrado/1A.P_MOVER/simulacao/df_p_simulacao.csv",as.is = TRUE) %>% 
#   select(SiteCode,refID,ordem) %>% distinct()
# df_auditoria <- inner_join(x=df_simulacao,y=df_referencia,by="SiteCode")

ggplot(df_simulacao,aes(x=p,y=U_med)) + 
  geom_point() + 
  geom_smooth(method="loess") + 
  facet_wrap(~k,ncol=4,scales = "free")
```

São 2080 linhas: 104 sítios de amostragem e 20 cenários de limitação à dispersão.

#### SADs preditas
->> para contar número de arquivos
ls -l . | egrep -c '^-'
->> para remover todos os *.csv
for a in *.csv; do rm $a; done

system("for a in ./SADs_preditas/*.csv; do rm $a; done")

->> para remover todos os EI
for a in *EI*; do rm $a; done



```{r avaliacao da simulacao 1}
# setwd("~/Documentos/Doutorado/artigo_mestrado/1A.P_MOVER/simulacao/SADs_preditas/")
## numero de arquivos na pasta SADs_preditas: 
system("ls -l ./SADs_preditas/ | egrep -c '^-'")
## eu esperava: 416000
# 20 * 104 * 100 * 2 - 392000
```

Quais são os sítios que estão faltando? Todas as baterias de simulações apresentam o mesmo número de réplicas? 

Agora temos 416000 SADs e todos as linhas da bateria de simulação foram igualmente replicadas. Em termos de volume de produtos o lote da simulação esta adequado.

```{r avaliacao da simulacao 1}
# data frame
df_SAD.predita <- data.frame(SAD_MN.name=as.character(Sys.glob("./SADs_preditas/*.csv")))
df_SAD.predita$SAD_MN.name %<>% as.character()

df_SAD.predita %<>% mutate(MN=as.character(str_match(SAD_MN.name,"EE|EI")),
                           k=str_match(SAD_MN.name,"__k(.*?).E")[,2],
                           rep=str_match(SAD_MN.name,"rep_(.*?).csv")[,2],
                           ordem=str_match(SAD_MN.name,"NA_(.*?)__k")[,2],
                           refID=str_match(SAD_MN.name,"ref(.*?)_NA")[,2])
write.csv(df_SAD.predita,
          "~/Documentos/Doutorado/artigo_mestrado/1A.P_MOVER/simulacao/resultados/df_SAD.predita.csv",
          row.names = FALSE)
# avaliacao do numero de replicas por linha da bateria de simulacao
# registerDoMC(3)
# df_SAD.auditoria <- ddply(df_SAD.predita,c("MN","k","refID","ordem"),summarise,n_SAD.predita = length(SAD_MN.name),.parallel = TRUE)
#########
# df_SAD.auditoria %<>% left_join(x=.,y=df_referencia,by=c("refID","ordem"))
# df_ <- df_SAD.auditoria %>% filter(n_SAD.predita == 200) %>% select(refID,ordem) %>% distinct()
```

Mostra informações sobre a criação, acesso e modificação de um arquivo

```{r auditoria do tempo de criacao e modificao do arquivo,eval=FALSE}
# dados
df_SAD.predita <- read.csv("~/Documentos/Doutorado/artigo_mestrado/1A.P_MOVER/simulacao/resultados/df_SAD.predita.csv",header = TRUE,as.is = TRUE)
# snapShot
df_auditoria <- fileSnapshot("./SADs_preditas/")
df_auditoria$info$mtime[1]
# leitura 
substrRight <- function(x, n){
  substr(x, 0, nchar(x)-n)
}


df_auditoria <- df_auditoria$info
df_auditoria$file.name <- rownames(df_auditoria)
df_auditoria$nchar_mtime <- sapply(df_auditoria$mtime,nchar)
df_auditoria %<>% mutate(MN=as.character(str_match(file.name,"EE|EI")),
                         k=str_match(file.name,"__k(.*?).E")[,2],
                         rep=str_match(file.name,"rep_(.*?).csv")[,2],
                         ordem=str_match(file.name,"NA_(.*?)__k")[,2],
                         refID=str_match(file.name,"ref(.*?)_NA")[,2])
df_auditoria %>% filter(nchar_mtime != 16) %>% select(ordem,refID) %>% distinct()

```



### Avaliação dos sítios que foram simulados

```{r avaliacao da simulacao 4}
################################
## dados
################################
### referencia
df_references <- read.csv(file="/home/danilo/Documentos/Doutorado/artigo_mestrado/1A.P_MOVER/dados_brutos/references - TreeCo.csv",
                          as.is = TRUE,header =T, na.strings = c("","NA"))
df_references %<>% select(SiteCode,refID,ordem)
### SAD preditas
df_SAD.predita <- read.csv("~/Documentos/Doutorado/artigo_mestrado/1A.P_MOVER/simulacao/resultados/df_SAD.predita.csv",header = TRUE,as.is = TRUE)
### SAD obsh
df_SAD.obs <- data.frame(SAD_obs.name = Sys.glob("/home/danilo/Documentos/Doutorado/artigo_mestrado/1A.P_MOVER/dados_brutos/SAD.obs__ref*.csv"))
df_SAD.obs$SAD_obs.name %<>% as.character()
df_SAD.obs %<>% mutate(ordem=str_match(SAD_obs.name,"NA_(.*?).csv")[,2],
                       refID=str_match(SAD_obs.name,"ref(.*?)_NA")[,2])
df_SAD.obs$ordem %<>% as.integer()
df_SAD.obs$refID %<>% as.integer()
# merge1
df_auditoria <-  inner_join(x=df_SAD.predita,
                            y=df_SAD.obs,
                            by=c("refID","ordem"))
df_auditoria %<>% filter(!is.na(SAD_obs.name))
# merge2
df_auditoria$refID %<>% as.character()
df_references$ordem %<>% as.integer() 
df_auditoria %<>% left_join(x=.,y=df_references,by=c("refID","ordem")) 
# nest by SAD.obs
df_auditoria %>% names
df_auditoria %<>% group_by(SAD_obs.name) %>% nest
################################
## função para os resultados ##
################################
### rotina da função
df_auditoria$resultados <- vector("list",length = nrow(df_auditoria))
registerDoMC(4)
for(i in 1:nrow(df_auditoria)){
  # i <- 1
  df_ <- df_auditoria[i,]
  v_SAD.obs <- read.csv(df_$SAD_obs.name,header = TRUE,as.is = TRUE) %>% filter(species.correct != "Mortas") %>% 
    .$N %>% sort()
  df_predicao <- as.data.frame(df_$data[[1]])
  f_KSeS <- function(v_OBS = v_SAD.obs, path_SAD.MN){
    # path_SAD.MN <- df_predicao[1,"SAD_MN.name"]
    v_SAD.predita <- as.integer(read.csv(path_SAD.MN,header = TRUE,as.is = TRUE)$SAD_predita)
    a <- suppressWarnings(ks.test(x = v_OBS,
                                  y = v_SAD.predita))
    a <- data.frame(KS.D = a$statistic, KS.p = a$p.value)
    a$S_SAD.predita <- length(v_SAD.predita)
    a$S_SAD.obs <- length(v_SAD.obs) 
    return(a)
  }
  # f_KSeS(path_SAD.MN = df_predicao$SAD_MN.name[10])
  df_auditoria$resultados[[i]] <- adply(df_predicao,1, function(X) f_KSeS(path_SAD.MN = X$SAD_MN.name),.parallel = TRUE)
}
## Caso alguma SAD obs não estava presente:
# df_auditoria.SAD_obsNA <- left_join(x=df_SAD.predita,
#                                     y=df_SAD.obs,
#                                     by=c("refID","ordem"))
# df_auditoria.SAD_obsNA %<>% filter(is.na(SAD_obs.name)) %>% select(refID,ordem) %>% distinct()
# ## completando a ocorr873873ência:
# df_abundances <- read.csv("/home/danilo/Documentos/Doutorado/artigo_mestrado/1A.P_MOVER/dados_brutos/abundances.csv",
#                           header = TRUE,as.is = TRUE)
# df_abundances %<>% filter(RefID == "873" & ordem == "1328") # não esta disponível.

# registro
df_p.write <- df_auditoria %>% select(-data) %>% unnest(cols = c(resultados)) %>% as.data.frame()
write.csv(df_p.write,file="./resultados/df_replicas.csv",row.names = F)
```


Para apagar todos os arquivos com um determinado padrão ("EI"):
find . -type f -name '*EI*' -delete

```{r auditoria das replicas}
# dados por réplicas
df_replicas <- read.csv("./resultados/df_replicas.csv",header = TRUE,as.is = TRUE)
# avaliação
df_replicas %>% ddply(.,c("MN","k","SiteCode"), summarise, ocorrencias = length(rep)) %>% summary
# df_replicas %>% filter(MN == "EE",k==0.99,SiteCode=="MGuberl7") %>% .$rep %>% table
# df_replicas %>% filter(SiteCode=="MGuberl7") %>% .$rep %>% table
```


```{r df_replicas sumario e registro}
# sumarise
registerDoMC(4)
alpha <- 0.05
df_resultados <- ddply(df_replicas,c("MN","k","SiteCode"),summarise,
                       D_mean = mean(KS.D), D_var = var(KS.D),
                       p.value_mean = mean(KS.p),p.value_var = var(KS.p),
                       S.MN_mean = mean(S_SAD.predita), S.MN_var = var(S_SAD.predita),
                       S.obs_mean=mean(S_SAD.obs),S.obs_var=var(S_SAD.obs),
                       n_SAD.N.ref = sum(KS.p>=alpha), n_SAD.ref = sum(KS.p<alpha),
                       .parallel = TRUE)
# merge
df_simulacao <- read.csv("/home/danilo/Documentos/Doutorado/artigo_mestrado/1A.P_MOVER/df_simulacao_EEeEI.csv",header = TRUE, as.is = TRUE)
df_resultados %<>% left_join(x=.,                            
                             y=select(df_simulacao,SiteCode,k,p,Ntotal,Stotal,U_med,U_var,DA,d,m_,theta),
                             by=c("SiteCode","k")) 
# df_resultados %>% names
df_resultados %<>% select(SiteCode,MN,k,p,
                          n_SAD.N.ref, n_SAD.ref,S.MN_mean,U_med,
                          Ntotal,Stotal,DA,d,m_,theta,
                          U_var,S.MN_var,
                          p.value_mean,p.value_var,
                          D_mean,D_var,
                          S.obs_mean,S.obs_var)
# gravar
# names(df_resultados)[1] <- "Site"
df_resultados$k.0<- as.numeric(as.character(df_resultados$k))
df_resultados$MN <- factor(df_resultados$MN)
df_resultados <- df_resultados[with(df_resultados,order(p,-k.0)),]
write.table(df_resultados,file="./resultados/df_resultados.csv",row.names = FALSE,sep = ";",dec = ".")
```


```{r df resultados auditoria 1}
# leitura
df_resultados <- read.table(file="./resultados/df_resultados.csv",header = TRUE,sep = ";",dec = ".",as.is=FALSE)
level_k <- unique(as.character(df_resultados$k))
df_resultados$k <- factor(as.character(df_resultados$k),levels = level_k)
levels(df_resultados$k)[19] <- "0.1"
# contrasts(df_resultados$k)
# graficos
l_p <- vector("list",4)
l_p[[1]] <- ggplot(df_resultados,aes(x=p.value_mean,y=n_SAD.ref)) + geom_point() + geom_smooth(stat="smooth") + labs(y="número de SADs refutadas",x="p-valor médio")
l_p[[2]] <- ggplot(df_resultados,aes(x=D_mean,y=p.value_mean)) + geom_point() + geom_smooth(stat="smooth") + labs(x="estatística D média",y="p-valor médio")
l_p[[3]] <- ggplot(df_resultados,aes(x=p.value_mean,y=p.value_var)) + geom_point() + geom_smooth(stat="smooth") + labs(y="variância p-valor",x="p-valor médio")
l_p[[4]] <- ggplot(df_resultados,aes(x=D_mean,y=D_var)) + geom_point() + geom_smooth(stat="smooth") +
   labs(x="estatística D média",y="variância estatística D")
# l_p[[5]] <- ggplot(df_resultados,aes(x=Stotal,y=S.obs_mean)) + geom_point() + geom_abline(intercept = 0,slope = 1,color="red")
# df_resultados %<>% mutate(diff_S.obs = Stotal-S.obs_mean)
# l_p[[6]] <- ggplot(df_resultados, aes(x=df_resultados$diff_S.obs)) + 
#   geom_histogram(breaks=seq(0, max(df_resultados$diff_S.obs), length.out = 40)) + 
#   labs(title="", x="S_{parametro U} - S_{do vetor KS}", y="Count")
grid.arrange(l_p[[1]], l_p[[2]], l_p[[3]], l_p[[4]], # l_p[[5]],# l_p[[6]],
             layout_matrix = rbind(c(rep(1,3),rep(2,3)),
                                   c(rep(3,3),rep(4,3))) #,
                                   # c(rep(5,3),rep(NA,3)))
             )
```

Vou refazer a simulação para os sítios em que S.obs usada na parametrização de U não foi a mesma utilizada no teste de KS. Então refiz tudo com os valores corretos.

### Padrões gerais

```{r preparacao dos dados,warning=FALSE,message=FALSE, include=FALSE}
### leitura e padronização ###
### padronização ###
df_resultados <- read.table(file="./resultados/df_resultados.csv",header = TRUE,sep = ";",dec = ".",as.is=FALSE)
level_k <- unique(as.character(df_resultados$k))
df_resultados$k <- factor(as.character(df_resultados$k),levels = level_k)
levels(df_resultados$k)[19] <- "0.1"
### z score ### 
f_z <- function(x){
  m <- base::mean(x,na.rm=TRUE)
  sd <- sd(x,na.rm=TRUE)
  output <- (x-m)/sd
  return(output)
} 
# names(df_resultados)
df_resultados.z <- as.data.frame(apply(df_resultados[c("p","Ntotal","Stotal","k.0")],2,f_z))
names(df_resultados.z) <- sapply(names(df_resultados.z), function(x) paste(gsub(".0","",x),".z",sep=""))
df_resultados %<>% cbind(.,df_resultados.z)
# gravar
write.table(df_resultados,file="./resultados/df_resultados.csv",row.names = FALSE,sep = ";",dec = ".")
### Summary ###
# df_resultados %>% head

### para auditoria ### remover depois 
df_replicas <- read.csv("./resultados/df_replicas.csv",header = TRUE,as.is = TRUE)
df_replicas %<>% left_join(x=.,
                           y=df_resultados,
                           by=c("SiteCode" = "Site"))
```

### Descrição dos Levantamentos Selecionados

```{r figura 1, fig.width=8, fig.height=5, fig.align="center", include=FALSE}
df_plot <- df_resultados %>% dplyr::filter(k=="0.99" & MN=="EE") %>% dplyr::select(Site, p, Stotal,p.z,Stotal.z) %>% unique

# avaliando as curvas pelo quantiles
# df_plot %<>% mutate(terceiro_quantil = ifelse(p>quantile(df_plot$p,probs=0.75),">_3oQ","<_3oQ")) 
l_p <- vector("list",6)
l_p[[1]] <- ggplot(df_plot, aes(x=p)) +
  geom_histogram(bins=30) +
  geom_vline(xintercept = c(quantile(df_plot$p,probs = c(0.25,0.50,0.75))),color="red")
  # geom_density()
l_p[[2]] <- ggplot(df_plot, aes(x=p.z)) +
  geom_histogram(bins=30) +
  geom_vline(xintercept = c(quantile(df_plot$p.z,probs = c(0.25,0.50,0.75))),color="red")
  # geom_density()
l_p[[3]] <- ggplot(df_plot, aes(x=Stotal)) +
  geom_histogram(bins=30) +
  geom_vline(xintercept = quantile(df_plot$Stotal,probs = c(0.25,0.50,0.75)),color="red")
l_p[[4]] <- ggplot(df_plot, aes(x=Stotal.z)) +
  geom_histogram(bins=30) +
  geom_vline(xintercept = c(quantile(df_plot$Stotal.z,probs = c(0.25,0.50,0.75))),color="red")
l_p[[5]] <- ggplot(df_plot, aes(x=p,y=Stotal)) +
  geom_hline(yintercept = quantile(df_plot$Stotal,probs = c(0.25,0.50,0.75)),color="red") +
  geom_vline(xintercept = quantile(df_plot$p,probs = c(0.25,0.50,0.75)),color="red") +
  geom_point() + 
  geom_smooth(method="lm")
l_p[[6]] <- ggplot(df_plot, aes(x=p.z,y=Stotal.z)) +
  geom_hline(yintercept = quantile(df_plot$Stotal.z,probs = c(0.25,0.50,0.75)),color="red") +
  geom_vline(xintercept = quantile(df_plot$p.z,probs = c(0.25,0.50,0.75)),color="red") +
  geom_point() + 
  geom_smooth(method="lm")
# do.call("grid.arrange",c(l_p,ncol=3))
grid.arrange(l_p[[1]],l_p[[2]],l_p[[3]],l_p[[4]],l_p[[5]],l_p[[6]],
             layout_matrix = rbind(c(1,1,3,3,5,5),
                                   c(2,2,4,4,6,6) )
             )

```

Figura 1. Na primeira linha há as variáveis na escala padrão; na segunda linha as variáveis após transformação Z (centra a média em zero e desloca a variação para o centro da distribuição REVISÃO). As linhas em vermelho equivalem ao quantil de 0.25%, 0.50% e 0.75% da amostra. S = riqueza observada; p = proporção de cobertura vegetal na paisagem

  A proporção de cobertura vegetal variou de 0.0074 até 1, o quantil de 25% é de 0.2916, a média é 0.6727 e o quantil de 75% é de 0.9216 (figura 1). A riqueza observada variou de 26 até 230, o quantil de 25% é de 73.75, a média é 105.85, e o quantil de 75% é 134 (figura 1). Há um vies na amostra que apresenta mais trabalhos em paisagens com alta cobertura vegetal do que em baixas, por exemplo, o primeiro 1/4 da amostra está entre 0.00 e 0.30, enquanto o último 1/4 está comprimido entre 0.92 e 1 (figura 1). A riqueza observada apresenta um outro padrão com uma tendência central e uma assimetria para a esquerda [REVISAR]: 50% da amostra está entre 73 e 134 com média e mediana próximos de 100; o primeiro 1/4 da amostra está entre 26 e 73 enquanto o último 1/4 varia entre 134 e 230, o range do 1o quarto equivale à metade do range do último quarto da amostra. Há certa covariação entre p e S: o último quarto de p varia acima do quantil de 25%; enquanto o primeiro quarto de p varia até a mediana de S. Porém os 50% centrais de cada variável estão representadas em todo o gradiente de variação da outra, e.g., entre o quantil de 25% e 75% de p observamos S que varia desde de valores inferiores à 50 até superiores à 200; e um padrão se observa para S. Para realizar a análise estatística aplicamos a transformaçaõ Z em p e S. A transformação Z centraliza no zero a média da distribuição e converte da escala da variável para a de desvio-padrões; dessa forma torna-se mais direta a interpretação de modelos lineares generalizados hierarquicos (REF 2006). Essa transformação move a variação para a região central da distribuição mantendo a relação geral entre as observações (figura 1). Não há motivos a priori para pensar que a predição dos modelos pode ser influênciada pela covariação entre p e S. [DÚVIDA] Paulo, lembro que discutimos sobre a relação entre teste frequentista e o efeito de S * p; me recordo de algo como que ao utilizar o p-valor estariamos de alguma forma ponderando isso [DÚVIDA].

### Congruência entre SAD observada e predita

  Espera-se que quanto maior a estatística D do teste de Kolmogorov-Smirnov menor o p-valor observado. Não esperamos observar relação entre p-valor, J e S. Segue avaliação destas espectativas

```{r auditoria teste KS,fig.height=4,fig.width=10}
l_p <- vector("list",2)
l_p[[1]] <- ggplot(df_resultados,aes(x=log(Ntotal),y=n_SAD.ref)) + geom_point() + 
  labs(y="") + theme(axis.text.y = element_blank()) 
l_p[[2]] <- ggplot(df_resultados,aes(x=log(Stotal),y=n_SAD.ref)) + geom_point() + labs(y="") + theme(axis.text.y = element_blank())
do.call("grid.arrange",c(l_p,ncol=2))
grid.arrange(l_p[[1]],l_p[[2]],top="Número de SADs refutadas",ncol=2)
```

figura . Número de SADs refutadas ~ log(N) e log(S)

