---
title: "Apêndice 2: Descrição Estatística"
author: "Mori, Danilo"
date: "31/10/2019"
output: 
  html_document:
    toc: true
    toc_depth: 5
editor_options: 
  chunk_output_type: console
---

<style>
body {
text-align: justify}
</style>


```{r setup, include=TRUE,echo=FALSE}
knitr::opts_chunk$set(echo = FALSE, tidy = FALSE, include = TRUE, warning = FALSE,cache = TRUE,message=FALSE,eval=TRUE)
# setwd("~/Documentos/Doutorado/artigo_mestrado/1A.P_MOVER/simulacao/")
knitr::opts_knit$set(root.dir = "~/Documentos/Doutorado/artigo_mestrado/1A.P_MOVER/simulacao/")
```

```{r pacotes,eval=TRUE,echo=TRUE}
library(parallel)
library(doMC)
library(DHARMa)
library(broom.mixed)
library(gratia)
library(MuMIn)
library(mgcv)
library(bbmle)
library(lme4)
library(AICcmodavg)
library(merTools)
library(magrittr)
library(gridExtra)
library(ggplot2); theme_set(theme_classic())
library(tidyr)
library(purrr)
library(plyr)
library(dplyr)
```

```{r dados,message=FALSE}
### dados ###
# leitura
df_resultados <- read.csv(file="/home/danilo/Documentos/Doutorado/artigo_mestrado/1A.P_MOVER/simulacao/resultados/df_resultados.csv",
                            header = TRUE,as.is=FALSE)[,1:13]
# padronização
level_k <- as.character(unique(sort(as.numeric(df_resultados$k),decreasing = TRUE)))
df_resultados$k <- factor(df_resultados$k,levels = level_k)
levels(df_resultados$k)[19] <- "0.1"
# z score
f_z <- function(x){
  m <- base::mean(x,na.rm=FALSE)
  sd <- sd(x,na.rm=FALSE)
  output <- (x-m)/sd
  return(output)
} 
# names(df_resultados)
# str(df_resultados)
df_resultados %<>% mutate(diffS_gamma = diffS_mean + min(diffS_mean)*(-1) + 0.01,
                          modulo_diffS = abs(diffS_mean),
                          log_Sobs=log(S_obs))

df_resultados.z <- as.data.frame(apply(df_resultados[,c("p","Ntotal","log_Sobs","k_1","d_Lplot","d","modulo_diffS")],2,f_z))
names(df_resultados.z) <- sapply(names(df_resultados.z), function(x) paste0(x,".z"))
df_resultados %<>% cbind(.,df_resultados.z) %>% 
  select(-k_1,-k_1.z)
```


# 1 - Variables

__table 1:__
Variáveis utilizadas na descrição estatística

```{r 1 tabela de variaveis,echo=FALSE, eval=TRUE}
df_variaveis <- read.csv("/home/danilo/Documentos/Doutorado/artigo_mestrado/1A.P_MOVER/Support Information/tabela_variaveis.csv",
                         header = TRUE,as.is = FALSE) %>% 
  filter(code != "1-k")
knitr::kable(df_variaveis,caption = "Variables") %>%
  kableExtra::kable_styling()
```

  
    
__Figure 1__ Possible Predictor Variables  
  
    
```{r figura 11 possiveis variaveis preditoras,echo=FALSE,include=TRUE,fig.height=7,fig.align='center',fig.width=7}
l_p <- list()
l_p[[1]] <- ggplot(df_resultados,aes(x=k,y=d)) +
  geom_jitter(alpha=0.3) +
  geom_boxplot(alpha=0.6) +
  coord_flip()
l_p[[2]] <- ggplot(df_resultados,aes(x=k,y=d_Lplot)) +
  geom_jitter(alpha=0.3) +
  geom_boxplot(alpha=0.6) +
  coord_flip()
l_p[[3]] <- ggplot(filter(df_resultados,MN=="EE"&k=="0.99"), aes(x=p,y=S_obs)) +
  geom_point(alpha=0.3)
l_p[[4]] <- ggplot(filter(df_resultados,MN=="EE"&k=="0.99"),aes(x="",y=p)) + geom_jitter(alpha=0.3) + geom_boxplot(alpha=0.6) + labs(x="")
l_p[[5]] <- ggplot(filter(df_resultados,MN=="EE"&k=="0.99"),aes(x="",y=S_obs)) + geom_jitter(alpha=0.3) + geom_boxplot(alpha=0.6) + labs(x="")
layout_mat <- rbind(c(1,1,1,2,2,2),
                    c(3,3,3,4,5,NA))
# do.call("grid.arrange",c(l_p[1:3],layout_matrix=1,top="Possible Predictor Variables"))
grid.arrange(l_p[[1]],l_p[[2]],l_p[[3]],l_p[[4]],l_p[[5]],top="Possible Predictor Variables",layout_matrix=layout_mat)
```


  
# 2 - Number of unrefuted SADs
  
    
__Figura 2.1__ número de SADs não refutadas ~ p *  k * MN. A linha azul é uma estimativa baseada em 'loess'.   
    
```{r n_nRef padroes gerais fig21}
l_p <- vector("list",2)
l_p[[1]] <- ggplot(filter(df_resultados,k %in% levels(df_resultados$k)[1:10]),
                   aes(x=p,y=n_nRef)) + 
  geom_point() + 
  geom_smooth(method="loess") +
  facet_grid(k~MN)
l_p[[2]] <- ggplot(filter(df_resultados,k %in% levels(df_resultados$k)[11:20]),
                   aes(x=p,y=n_nRef)) + 
  geom_point() + 
  geom_smooth(method="loess") +
  facet_grid(k~MN) 
do.call("grid.arrange",c(l_p,ncol=2))
```
    
  
  
  
__Figura 2.2__ número de SADs não refutadas ~ (d * MN|Site ~ p). Site está ordenado pelo valor de p.  
  
  
```{r n_nRef padroes gerais fig22 ,fig.width=8, fig.height=27}
df_plot <- df_resultados %>% mutate(title = paste0(SiteCode, " p=",round(p,digits = 3))) %>% arrange(p)
df_plot$title <- factor(df_plot$title,levels = unique(df_plot$title))
ggplot(df_plot,aes(x=d.z,y=n_nRef,group=MN)) +
  geom_point(aes(color=MN),alpha=0.3) +
  # geom_line(aes(y=Pr_nRef,color=MN),alpha=0.3) +
  scale_color_manual(values=c("#FF0000", "#000000")) +
  theme_classic() + theme(legend.position="top") + labs(x="d(metros)",y="nRef(count)") +
  facet_wrap(~title,ncol=6)
```


  
    
## 2.1 GLMM binomial

### Modelo cheio 1: 


__linear term__  
  
i) ~ (p + p^2) * (d + d^2) * MN; if : var_dispersao = contiguous  
ii) ~ ( p + p^2) * k * MN;   if : var_dispersao = category    
  
__random term__
  
a) 1|SiteCode  
b) MN|SiteCode  
c)  (var_dispersao + var_dispersao^2)*MN|SiteCode, if : var = dispersao : contiguous



```{r glmm n_nRef comparacao modelos cheios, echo=TRUE,eval=FALSE,cache=TRUE,message=FALSE,warning=FALSE}
# dados
df_md <- df_resultados %>% 
  select(n_nRef,p,SiteCode,MN,p.z,k,d.z,d_Lplot.z)
df_md[,6:8] <- apply(df_md[,6:8],2,as.character)
df_md %<>% 
  gather(key = var_dispersao, value = value_dispersao, k:d_Lplot.z) 
# funcao ajuste dos modelos
f_md <- function(dados){
  var_dispersao <- unique(dados$var_dispersao)
  if(var_dispersao == "k"){
    l_md <- vector("list",2)
    names(l_md) <- c(paste0(var_dispersao," 1|Site"),
                     paste0(var_dispersao," MN|Site"))
    dados$value_dispersao <- factor(dados$value_dispersao,levels = unique(dados$value_dispersao)[20:1])
    l_md[[1]] <- glmer(cbind(n_nRef,100-n_nRef) ~ 
                         (p.z + I(p.z^2)) * value_dispersao * MN +
                         (1|SiteCode),
                       family = "binomial",data=dados,
                       control=glmerControl(optimizer="bobyqa",optCtrl=list(maxfun=2e9)))
    l_md[[2]] <- glmer(cbind(n_nRef,100-n_nRef) ~ 
                         (p.z + I(p.z^2)) * value_dispersao * MN +
                         (MN|SiteCode),
                       family = "binomial",data=dados,
                       control=glmerControl(optimizer="bobyqa",optCtrl=list(maxfun=2e9)))
  }else{
    dados$value_dispersao <- as.numeric(dados$value_dispersao)
    l_md <- vector("list",3)
    names(l_md) <- c(paste0(var_dispersao," 1|Site"),
                     paste0(var_dispersao," MN|Site"),
                     paste0(var_dispersao," (",var_dispersao,"+",var_dispersao,"^2)*MN|Site"))
    l_md[[1]] <- glmer(cbind(n_nRef,100-n_nRef) ~ 
                         (p.z + I(p.z^2)) * (value_dispersao + I(value_dispersao^2)) * MN + 
                         (1|SiteCode),
                       family = "binomial",data=dados,
                       control=glmerControl(optimizer="bobyqa",optCtrl=list(maxfun=2e9)))
    l_md[[2]] <- glmer(cbind(n_nRef,100-n_nRef) ~ 
                         (p.z + I(p.z^2)) * (value_dispersao + I(value_dispersao^2)) * MN + 
                         (MN|SiteCode),
                       family = "binomial",data=dados,
                       control=glmerControl(optimizer="bobyqa",optCtrl=list(maxfun=2e9)))
    l_md[[3]] <- glmer(cbind(n_nRef,100-n_nRef) ~ 
                         (p.z + I(p.z^2)) * (value_dispersao + I(value_dispersao^2)) * MN + 
                         ( (value_dispersao + I(value_dispersao^2) ) * MN|SiteCode),
                       family = "binomial",data=dados,
                       control=glmerControl(optimizer="bobyqa",optCtrl=list(maxfun=2e9)))
    
  }
  return(l_md)
}
registerDoMC(3)
l_nRef__modeloCheio <- dlply(df_md,.(var_dispersao),f_md,.parallel = TRUE)
names(l_nRef__modeloCheio) <- NULL
l_nRef__modeloCheio <- do.call(c,l_nRef__modeloCheio)
#
f_warning <- function(glmm_object){
  # glmm_object <- l_nRef__modeloCheio[[4]]
  v_message <- glmm_object@optinfo$conv$lme4$messages %>% 
    as.character()
  if(length(v_message)==0){v_message <- "OK"}
  if(length(v_message)>1){v_message <- v_message[1] }
  return(v_message)
}
df_auditoria.md <- ldply(l_nRef__modeloCheio,f_warning,.id="glmer") %>% 
  rename(warning_message = V1)
```


```{r l_md_nRef.GLMM, eval=FALSE,echo=FALSE}
save(l_nRef__modeloCheio,file="~/Documentos/Doutorado/artigo_mestrado/1A.P_MOVER/Support Information/l_md_nRef_GLMM.Rdata")
```
  
__Table 2.1__ Modelos Cheios estimados e avisos de convergência  
  
```{r data frame com os avisos de ajustes,eval=TRUE,echo=FALSE}
load("~/Documentos/Doutorado/artigo_mestrado/1A.P_MOVER/Support Information/l_md_nRef_GLMM.Rdata")
# avaliação e melhora do ajuste dos modelos
## warnings
f_warning <- function(glmm_object){
  # glmm_object <- l_nRef__modeloCheio[[4]]
  v_message <- glmm_object@optinfo$conv$lme4$messages %>% 
    as.character()
  if(length(v_message)==0){v_message <- "OK"}
  if(length(v_message)>1){v_message <- v_message[1] }
  return(v_message)
}
df_auditoria.md <- ldply(l_nRef__modeloCheio,f_warning,.id="glmer") %>% 
  rename(warning_message = V1)
v_glmerUpdate <- df_auditoria.md[df_auditoria.md$warning_message != "OK",]$glmer %>% 
  as.character()
knitr::kable(df_auditoria.md) %>% 
  kableExtra::kable_styling()
```
  
    
#### allFit  
  
  
```{r rotina de avaliacao individual dos modelos cheios 1,echo=TRUE,eval=FALSE}
i <- 1
names(l_nRef__modeloCheio[v_glmerUpdate])[i]
#
## update1:
md_allFit <- allFit(l_nRef__modeloCheio[v_glmerUpdate][[i]],maxfun = 1e5, parallel = 'multicore', ncpus = 3)
```
  
  
  
__1) d_Lplot 1|Site__  

7 optimizer(s) failed

__2) d_Lplot MN|Site__  
  
7 optimizer(s) failed
      
__3) d 1|Site__  

7 optimizer(s) failed
         
__4) d MN|Site__      
  
7 optimizer(s) failed    

  
### Modelo cheio 2: 


```{r glmm n_nRef comparacao modelos cheios2, echo=TRUE,eval=FALSE,cache=TRUE,message=FALSE,warning=FALSE}
# dados
df_md <- df_resultados %>% 
  select(n_nRef,p,SiteCode,MN,p.z,k,d.z,d_Lplot.z)
df_md[,6:8] <- apply(df_md[,6:8],2,as.character)
df_md %<>% 
  gather(key = var_dispersao, value = value_dispersao, k:d_Lplot.z) 
# funcao ajuste dos modelos
f_md <- function(dados){
  var_dispersao <- unique(dados$var_dispersao)
  if(var_dispersao == "k"){
    l_md <- vector("list",2)
    names(l_md) <- c(paste0(var_dispersao," 1|Site"),
                     paste0(var_dispersao," MN|Site"))
    dados$value_dispersao <- factor(dados$value_dispersao,levels = unique(dados$value_dispersao)[20:1])
    l_md[[1]] <- glmer(cbind(n_nRef,100-n_nRef) ~ 
                         (p.z + I(p.z^2)) * value_dispersao * MN +
                         (1|SiteCode),
                       family = "binomial",data=dados,
                       control=glmerControl(optimizer="bobyqa",optCtrl=list(maxfun=2e9)))
    l_md[[2]] <- glmer(cbind(n_nRef,100-n_nRef) ~ 
                         (p.z + I(p.z^2)) * value_dispersao * MN +
                         (MN|SiteCode),
                       family = "binomial",data=dados,
                       control=glmerControl(optimizer="bobyqa",optCtrl=list(maxfun=2e9)))
  }else{
    dados$value_dispersao <- as.numeric(dados$value_dispersao)
    l_md <- vector("list",4)
    names(l_md) <- c(paste0(var_dispersao," 1|Site"),
                     paste0(var_dispersao," MN|Site"),
                     paste0(var_dispersao," ",var_dispersao,"*MN|Site"),
                     paste0(var_dispersao,"^2 (",var_dispersao,"+",var_dispersao,"^2)*MN|Site"))
    l_md[[1]] <- glmer(cbind(n_nRef,100-n_nRef) ~ 
                         (p.z + I(p.z^2)) * value_dispersao * MN + 
                         (1|SiteCode),
                       family = "binomial",data=dados,
                       control=glmerControl(optimizer="bobyqa",optCtrl=list(maxfun=2e9)))
    l_md[[2]] <- glmer(cbind(n_nRef,100-n_nRef) ~ 
                         (p.z + I(p.z^2)) * value_dispersao * MN + 
                         (MN|SiteCode),
                       family = "binomial",data=dados,
                       control=glmerControl(optimizer="bobyqa",optCtrl=list(maxfun=2e9)))
    l_md[[3]] <- glmer(cbind(n_nRef,100-n_nRef) ~ 
                         (p.z + I(p.z^2)) * value_dispersao * MN + 
                         (value_dispersao * MN|SiteCode),
                       family = "binomial",data=dados,
                       control=glmerControl(optimizer="bobyqa",optCtrl=list(maxfun=2e9)))
    l_md[[4]] <- glmer(cbind(n_nRef,100-n_nRef) ~ 
                         (p.z + I(p.z^2)) * (value_dispersao + I(value_dispersao^2)) * MN + 
                         ( (value_dispersao + I(value_dispersao^2) ) * MN|SiteCode),
                       family = "binomial",data=dados,
                       control=glmerControl(optimizer="bobyqa",optCtrl=list(maxfun=2e9)))
    
  }
  return(l_md)
}
registerDoMC(3)
l_nRef__modeloCheio2 <- dlply(df_md,.(var_dispersao),f_md,.parallel = TRUE)
names(l_nRef__modeloCheio2) <- NULL
l_nRef__modeloCheio2 <- do.call(c,l_nRef__modeloCheio2)
#
f_warning <- function(glmm_object){
  v_message <- glmm_object@optinfo$conv$lme4$messages %>% 
    as.character()
  if(length(v_message)==0){v_message <- "OK"}
  if(length(v_message)>1){v_message <- v_message[1] }
  return(v_message)
}
df_auditoria.md <- ldply(l_nRef__modeloCheio2,f_warning,.id="glmer") %>% 
  rename(warning_message = V1)
```


```{r l_nRef__modeloCheio2,eval=FALSE,echo=FALSE}
save(l_nRef__modeloCheio2,file="~/Documentos/Doutorado/artigo_mestrado/1A.P_MOVER/Support Information/l_md_nRef_GLMM2.Rdata")
```
  
    
__Table 2.2__ Modelos Cheios estimados e avisos de convergência    
    
      
```{r warningns l_nRef__modeloCheio2,eval=TRUE,echo=FALSE}
load("~/Documentos/Doutorado/artigo_mestrado/1A.P_MOVER/Support Information/l_md_nRef_GLMM2.Rdata")
# avaliação e melhora do ajuste dos modelos
## warnings
f_warning <- function(glmm_object){
  v_message <- glmm_object@optinfo$conv$lme4$messages %>% 
    as.character()
  if(length(v_message)==0){v_message <- "OK"}
  if(length(v_message)>1){v_message <- v_message[1] }
  return(v_message)
}
df_auditoria.md <- ldply(l_nRef__modeloCheio2,f_warning,.id="glmer") %>% 
  rename(warning_message = V1)
v_glmerUpdate <- df_auditoria.md[df_auditoria.md$warning_message != "OK",]$glmer %>% 
  as.character()
knitr::kable(df_auditoria.md) %>% 
  kableExtra::kable_styling()
```
  
#### allFit  
  
```{r melhoria de modelo cheio 2,eval=FALSE}
i <- 2
names(l_nRef__modeloCheio2[v_glmerUpdate])[i]
md_allFit <- allFit(l_nRef__modeloCheio2[v_glmerUpdate][[i]],maxfun = 1e5, parallel = 'multicore', ncpus = 3)
```
  
  
__d_Lplot.z 1|Site__    
7 optimizer(s) failed


__d.z 1|Site__   
7 optimizer(s) failed


### Comparação de Modelos Cheios:

```{r l_nRef_ModeloCheioFinal,eval=FALSE,echo=FALSE}
v_glmerOK <- df_auditoria.md[df_auditoria.md$warning_message == "OK",]$glmer %>% 
  as.character()
l_nRef_ModeloCheioFinal <- l_nRef__modeloCheio2[v_glmerOK]
save(l_nRef_ModeloCheioFinal,file="~/Documentos/Doutorado/artigo_mestrado/1A.P_MOVER/Support Information/l_md_nRef_ModeloCheioFinal.Rdata")
```

```{r nRef modelo cheio final tabela de aIC,results="hide"}
load("~/Documentos/Doutorado/artigo_mestrado/1A.P_MOVER/Support Information/l_md_nRef_ModeloCheioFinal.Rdata")
df_tableGLMM <- print(AICctab(l_nRef_ModeloCheioFinal,weights=TRUE)) %>% 
  as.data.frame()
df_tableGLMM$GLMM <- row.names(df_tableGLMM) %>% gsub(".z","",.)
df_tableGLMM$weight <- as.character(df_tableGLMM$weight)
df_tableGLMM$dAICc <- as.numeric(as.character(df_tableGLMM$dAICc))
rownames(df_tableGLMM) <- NULL
df_tableGLMM <- df_tableGLMM[,c(4,1:3)]
```

__Tabela 2.3__ Comparação baseada em AICc dos modelos cheios  
  
```{r tabela 23}
knitr::kable(df_tableGLMM) %>% 
  kableExtra::kable_styling()
```
  
  
__Tabela 2.4__ Coeficiente de Determinação Condicional e Marginal

```{r tabela 24 coeficiente de determinacao condicional e marginal,cache=TRUE}
md_nRef <- glmer(cbind(n_nRef,100-n_nRef) ~ 
                   (p.z + I(p.z^2)) * (d.z + I(d.z^2)) * MN + 
                   ( (d.z + I(d.z^2) ) * MN|SiteCode),
                 family = "binomial",data=df_resultados,
                 control=glmerControl(optimizer="bobyqa",optCtrl=list(maxfun=2e9)),
                 na.action = "na.fail")
r.squaredGLMM(md_nRef)
```




#### Diagnostico do modelo cheio mais plausível 
  
  
__Figura 2.3__ Resíduos Quantílicos do modelo cheio plausível  
  
    
```{r auditoria mais plausivel md_n.ref1, message=FALSE,eval=TRUE,echo=FALSE}
p_plot <- simulateResiduals(md_nRef,n=1000)
plot(p_plot)
```
  
  
    
__Figura 2.4__ Quantile-quantile plot random effects.    
  
    
```{r figura 24 qqplots random effects}
df_ranef <- ranef(md_nRef)$SiteCode 
df_ranef$SiteCode <- row.names(df_ranef)
row.names(df_ranef) <- NULL
df_ranef %>% 
  gather(key = parameter_class,value = parameter_value, -SiteCode) %>% 
  ggplot(aes(sample=parameter_value)) + 
  stat_qq(alpha=0.3) + stat_qq_line(alpha=0.3,col="red") + theme_classic() +
  facet_wrap(~parameter_class,scales="free",ncol=3)
```
      
  
  
  
__Figura 2.5__ Predito e observado pelo modelo. Em vermelho linha y=x; em azul um modelo linear por sítio de amostragem.      
    
      
```{r fiigura 25,fig.height=4}
# dados
df_md <- md_nRef@frame
df_md$nRef_observado <- df_md$`cbind(n_nRef, 100 - n_nRef)`[,1]
df_md$nRef_predito <- predict(md_nRef,type="response") * 100
# graficos
ggplot(df_md,aes(x=nRef_observado,y=nRef_predito)) +
  geom_smooth(method = "lm",aes(group=SiteCode),se=FALSE,alpha=0.3) +
  geom_abline(slope = 1,intercept = 0,col="red",alpha=0.8,size=2) +
  geom_point(alpha=0.3) +
  facet_wrap(~MN,ncol=2,scales="free") + theme_classic() + xlim(0,100) + ylim(0,100) 
```
  
  
  
  
__Figura 2.6__ Predito e observado para modelo cheio    
  
```{r avaliacao por site fig 26, fig.width=8, fig.height=30,message=FALSE,eval=TRUE,echo=FALSE}
# Dados
## filtrados para o modelo
df_plot <- df_resultados
df_plot$Pr_nRef <- predict(md_nRef,type="response")*100
# df_plot %>% str
# Graficos
df_plot %<>% mutate(title = paste0(SiteCode, " p=",round(p,digits = 3))) %>% arrange(p)
df_plot$title <- factor(df_plot$title,levels = unique(df_plot$title))
ggplot(df_plot,aes(x=d.z,y=n_nRef,group=MN)) +
  geom_point(aes(color=MN),alpha=0.3) +
  geom_line(aes(y=Pr_nRef,color=MN),alpha=0.3) +
  scale_color_manual(values=c("#FF0000", "#000000")) +
  theme_classic() + theme(legend.position="top") + labs(x="d(metros)",y="nRef(count)") +
  facet_wrap(~title,ncol=6)
```


      
  
  
## 2.2 Subset=MNEE

### Comparação e diagnostico Modelos Cheios

```{r comparacao modelos cheios nRefEE,echo=TRUE,eval=TRUE}
# dados
df_md <- df_resultados %>% filter(MN=="EE") %>% 
  distinct() %>% 
  mutate(rep = 1)
df_md <- left_join(x=data.frame(rep=1,
                                md_class=c("glmm d+d^2|Site",
                                           "glmm d|Site",
                                           "glmm 1|Site")),
                   y=df_md,
                   by="rep")
# função de ajuste
f_md <- function(dados){
  md_class <- unique(dados$md_class)
  if(md_class == "glmm d+d^2|Site"){
    md_ <- glmer(cbind(n_nRef,100-n_nRef) ~ 
                      (p.z + I(p.z^2)) * (d.z + I(d.z^2)) + 
                      (d.z + I(d.z^2)|SiteCode),
                 family = "binomial",data=dados,
                 control=glmerControl(optimizer="bobyqa",optCtrl=list(maxfun=2e6)),
                 na.action = "na.fail")
  }else if(md_class == "glmm d|Site"){
    md_ <- glmer(cbind(n_nRef,100-n_nRef) ~ 
                      (p.z + I(p.z^2)) * (d.z + I(d.z^2)) + 
                      (d.z|SiteCode),
                 family = "binomial",data=dados,
                 control=glmerControl(optimizer="bobyqa",optCtrl=list(maxfun=2e6)),
                 na.action = "na.fail")
  }else{
    md_ <- glmer(cbind(n_nRef,100-n_nRef) ~ 
                      (p.z + I(p.z^2)) * (d.z + I(d.z^2)) + 
                      (1|SiteCode),
                 family = "binomial",data=dados,
                 control=glmerControl(optimizer="bobyqa",optCtrl=list(maxfun=2e6)),
                 na.action = "na.fail")
  }
  return(md_)
}
```

```{r dlply f md nRef EE, eval=FALSE,echo=TRUE}
registerDoMC(3)
l_nRefEE_mdCheio <- dlply(df_md,"md_class",f_md,.parallel = TRUE)
```


```{r save l_nRefEE_mdCheio, eval=FALSE}
save(l_nRefEE_mdCheio,file="~/Documentos/Doutorado/artigo_mestrado/1A.P_MOVER/Support Information/l_nRefEE_mdCheio.Rdata")
```


__Tabela 2.2.1__ Comparação de modelos Cheios

```{r AICctab l_nRefEE_mdCheio,echo=FALSE,eval=TRUE}
load("~/Documentos/Doutorado/artigo_mestrado/1A.P_MOVER/Support Information/l_nRefEE_mdCheio.Rdata")
AICctab(l_nRefEE_mdCheio,weights=TRUE)
df_md <- df_resultados %>% filter(MN=="EE") %>% distinct()
md_nRefEE <- glmer(cbind(n_nRef,100-n_nRef) ~ 
                      (p.z + I(p.z^2)) * (d.z + I(d.z^2)) + 
                      (d.z + I(d.z^2)|SiteCode),
                 family = "binomial",data=df_md,
                 control=glmerControl(optimizer="bobyqa",optCtrl=list(maxfun=2e6)),
                 na.action = "na.fail")
```


__Tabela 2.2.2__ Coeficiente de determinação condicional e marginal do modelo cheio mais plausível

```{r tabela 222,message=FALSE,warning=FALSE}
MuMIn::r.squaredGLMM(md_nRefEE)
```


__Figura 2.2.1__ Resíduos Quantílicos do modelo cheio mais plausível

```{r fig 221 res quantil nrefEE cheio,eval=TRUE,echo=FALSE}
p_plot <- DHARMa::simulateResiduals(md_nRefEE,n=1000)
plot(p_plot)
```

__Figura 2.2.2__ Quantile-quantile plot random effects.    

```{r fig 222, eval=TRUE,echo=FALSE}
df_ranef <- ranef(md_nRefEE)$SiteCode 
df_ranef$SiteCode <- row.names(df_ranef)
row.names(df_ranef) <- NULL
df_ranef %>% 
  gather(key = parameter_class,value = parameter_value, -SiteCode) %>% 
  ggplot(aes(sample=parameter_value)) + 
  stat_qq(alpha=0.3) + stat_qq_line(alpha=0.3,col="red") +
  facet_wrap(~parameter_class,scales="free",ncol=3)
```
  
    
__Figura 2.2.3__ Predito e observado pelo modelo. Em vermelho linha y=x; em azul um modelo linear por sítio de amostragem.      
    
      
```{r fig 223,fig.height=4}
# dados
df_md <- md_nRefEE@frame
df_md$nRef_observado <- df_md$`cbind(n_nRef, 100 - n_nRef)`[,1]
df_md$nRef_predito <- predict(md_nRefEE,type="response") * 100
# graficos
ggplot(df_md,aes(x=nRef_observado,y=nRef_predito)) +
  geom_smooth(method = "lm",aes(group=SiteCode),se=FALSE,alpha=0.3) +
  geom_abline(slope = 1,intercept = 0,col="red",alpha=0.8,size=2) +
  geom_point(alpha=0.3) 
# +
  # facet_wrap(~MN,ncol=2,scales="free") + theme_classic() + xlim(0,100) + ylim(0,100) 
```


### Seleção de Variáveis e Model Averaging

```{r l_md.dredge_nRefEE,eval=FALSE,echo=FALSE}
# todas as combinações de modelo do modelo cheio
registerDoMC(3)
l_md.dredge_nRefEE <- llply(dredge(md_nRefEE,trace = FALSE,evaluate=FALSE), eval,.parallel = TRUE)
save(l_md.dredge_nRefEE,file="~/Documentos/Doutorado/artigo_mestrado/1A.P_MOVER/Support Information/l_md.dredge_nRefEE.Rdata")
```


```{r selecao de variaveis nRefEE,eval=TRUE,echo=FALSE,results='hide'}
load("~/Documentos/Doutorado/artigo_mestrado/1A.P_MOVER/Support Information/l_md.dredge_nRefEE.Rdata")
# AICctab
df_tableGLMM <- print(AICctab(l_md.dredge_nRefEE,weights=TRUE)) %>% 
  as.data.frame()
df_tableGLMM$model_code <- row.names(df_tableGLMM)
df_tableGLMM$weight <- as.character(df_tableGLMM$weight)
df_tableGLMM$dAICc <- as.numeric(as.character(df_tableGLMM$dAICc))
rownames(df_tableGLMM) <- NULL
df_tableGLMM <- df_tableGLMM[,c(4,1:3)]
```

__Tabela 2.2.3__ Modelos com maior peso de evidência

```{r tabela 223,echo=FALSE,eval=TRUE}
knitr::kable(head(df_tableGLMM,n=10)) %>%
  kableExtra::kable_styling()
```



```{r model averaging EE MuMIn e AICcmodavg,message=FALSE,eval=FALSE}
# Model Averaging for SiteCode predictions
mdAvg_nRefEE__MuMIn <- model.avg(l_md.dredge_nRefEE)
save(mdAvg_nRefEE__MuMIn,file="~/Documentos/Doutorado/artigo_mestrado/1A.P_MOVER/Support Information/mdAvg_nRefEE__MuMIn.Rdata")
# Model Averaging for new data predictions
df_pred <- expand.grid(SiteCode=levels(df_resultados$SiteCode)[1],
                       d.z=seq(min(df_resultados$d.z),max(df_resultados$d.z),length=40),
                       p.z=seq(min(df_resultados$p.z),max(df_resultados$p.z),length=200))
mdAvg_nRefEE__AICcmodavg <- modavgPred(l_md.dredge_nRefEE,newdata = df_pred) %>%
  cbind(df_pred)
save(mdAvg_nRefEE__AICcmodavg,file="~/Documentos/Doutorado/artigo_mestrado/1A.P_MOVER/Support Information/mdAvg_nRefEE__AICcmodavg.Rdata")
```
  
    
__Figura 2.2.4__ Observado e predito pelo modelo médio

```{r fig 224 nRefEE observado e predito modelo medio, comment=FALSE, message=FALSE,warning=FALSE,results="hide",fig.width=8, fig.height=30}
# Modelo Global
load(file="~/Documentos/Doutorado/artigo_mestrado/1A.P_MOVER/Support Information/mdAvg_nRefEE__MuMIn.Rdata")
# Predição
df_md <- df_resultados %>% filter(MN=="EE")
df_md$Pr_nRef <- predict(mdAvg_nRefEE__MuMIn,type="response")*100
# Gráfico
df_md %<>% mutate(title = paste0(SiteCode," p=",round(p,3))) %>% arrange(p)
df_md$title <- factor(df_md$title,levels = unique(df_md$title))
ggplot(df_md,aes(x=d,y=n_nRef)) +
  geom_point() + geom_line(aes(y=Pr_nRef),color="red") +
  labs(x="Dispersão Média",
       y="Número de SADs não Refutadas",
       title="Prob. Não Refutar uma SAD neutra MN=EE") +
  facet_wrap(~title,ncol=5)
```
  
  
__Figura 2.2.5__ Predito pelo modelo médio para novo conjunto de dados

```{r figura 225 predito modelo medio novo conjunto de dados}
# dados
load(file="~/Documentos/Doutorado/artigo_mestrado/1A.P_MOVER/Support Information/mdAvg_nRefEE__AICcmodavg.Rdata")
df_plot <- mdAvg_nRefEE__AICcmodavg
df_plot %<>% 
  mutate(p = p.z * sd(df_resultados$p) + mean(df_resultados$p),
         d = d.z*sd(df_resultados$d) + mean(df_resultados$d))
# graficos
l_p.nRefEE_AICcmodavg <- list()
l_p.nRefEE_AICcmodavg[[1]] <- ggplot(df_plot,aes(x=p,y=d,fill=mod.avg.pred)) +
  geom_tile() +
  scale_fill_gradient2(limits = c(0,1),midpoint=0.5, low="red", high="blue",mid="green") +
  labs(title="Prob de não Refutar",
       fill="Probability") + theme_classic()
l_p.nRefEE_AICcmodavg[[2]] <- ggplot(df_plot,aes(x=p,y=d,fill=lower.CL)) +
  geom_tile() +
  scale_fill_gradient2(limits = c(0,1),midpoint=0.5, low="red", high="blue",mid="green") +
  labs(title="Lower IC (5%)",
       fill="Probability") + theme_classic()
l_p.nRefEE_AICcmodavg[[3]] <- ggplot(df_plot,aes(x=p,y=d,fill=upper.CL)) +
  geom_tile() +
  scale_fill_gradient2(limits = c(0,1),midpoint=0.5, low="red", high="blue",mid="green") +
  labs(title="Upper IC (95%)",
       fill="Probability") + theme_classic()
grid.arrange(l_p.nRefEE_AICcmodavg[[1]],l_p.nRefEE_AICcmodavg[[2]],l_p.nRefEE_AICcmodavg[[3]],
             layout_matrix=rbind(rep(1,4),
                                 rep(1,4),
                                 rep(1,4),
                                 rep(1,4),
                                 c(2,2,3,3),
                                 c(2,2,3,3))
             )

```




## 2.3 Subset=MNEI

### Comparação e diagnostico Modelos Cheios

```{r comparacao modelos cheios nRefEI,echo=TRUE,eval=TRUE}
# dados
df_md <- df_resultados %>% filter(MN=="EI") %>% 
  distinct() %>% 
  mutate(rep = 1)
df_md <- left_join(x=data.frame(rep=1,
                                md_class=c("glmm d+d^2|Site",
                                           "glmm d|Site",
                                           "glmm 1|Site")),
                   y=df_md,
                   by="rep")
# função de ajuste
f_md <- function(dados){
  md_class <- unique(dados$md_class)
  if(md_class == "glmm d+d^2|Site"){
    md_ <- glmer(cbind(n_nRef,100-n_nRef) ~ 
                      (p.z + I(p.z^2)) * (d.z + I(d.z^2)) + 
                      (d.z + I(d.z^2)|SiteCode),
                 family = "binomial",data=dados,
                 control=glmerControl(optimizer="bobyqa",optCtrl=list(maxfun=2e6)),
                 na.action = "na.fail")
  }else if(md_class == "glmm d|Site"){
    md_ <- glmer(cbind(n_nRef,100-n_nRef) ~ 
                      (p.z + I(p.z^2)) * (d.z + I(d.z^2)) + 
                      (d.z|SiteCode),
                 family = "binomial",data=dados,
                 control=glmerControl(optimizer="bobyqa",optCtrl=list(maxfun=2e6)),
                 na.action = "na.fail")
  }else{
    md_ <- glmer(cbind(n_nRef,100-n_nRef) ~ 
                      (p.z + I(p.z^2)) * (d.z + I(d.z^2)) + 
                      (1|SiteCode),
                 family = "binomial",data=dados,
                 control=glmerControl(optimizer="bobyqa",optCtrl=list(maxfun=2e6)),
                 na.action = "na.fail")
  }
  return(md_)
}
```

```{r dlply f md nRef EI, eval=FALSE,echo=TRUE}
registerDoMC(2)
l_nRefEI_mdCheio <- dlply(df_md,"md_class",f_md,.parallel = TRUE)
```


```{r save l_nRefEI_mdCheio, eval=FALSE}
save(l_nRefEI_mdCheio,file="~/Documentos/Doutorado/artigo_mestrado/1A.P_MOVER/Support Information/l_nRefEI_mdCheio.Rdata")
```


__Tabela 2.3.1__ Comparação de modelos Cheios

```{r AICctab l_nRefEI_mdCheio,echo=FALSE,eval=TRUE}
load("~/Documentos/Doutorado/artigo_mestrado/1A.P_MOVER/Support Information/l_nRefEI_mdCheio.Rdata")
AICctab(l_nRefEI_mdCheio,weights=TRUE)
df_md <- df_resultados %>% filter(MN=="EI") %>% distinct()
md_nRefEI <- glmer(cbind(n_nRef,100-n_nRef) ~ 
                      (p.z + I(p.z^2)) * (d.z + I(d.z^2)) + 
                      (d.z + I(d.z^2)|SiteCode),
                 family = "binomial",data=df_md,
                 control=glmerControl(optimizer="bobyqa",optCtrl=list(maxfun=2e6)),
                 na.action = "na.fail")
```


__Tabela 2.3.2__ Coeficiente de determinação condicional e marginal do modelo cheio mais plausível

```{r tabela 232,message=FALSE,warning=FALSE}
MuMIn::r.squaredGLMM(md_nRefEI)
```


__Figura 2.3.1__ Resíduos Quantílicos do modelo cheio mais plausível

```{r fig 231 res quantil nrefEE cheio,eval=TRUE,echo=FALSE}
p_plot <- DHARMa::simulateResiduals(md_nRefEI,n=1000)
plot(p_plot)
```

__Figura 2.3.2__ Quantile-quantile plot random effects.    

```{r fig 232, eval=TRUE,echo=FALSE}
df_ranef <- ranef(md_nRefEI)$SiteCode 
df_ranef$SiteCode <- row.names(df_ranef)
row.names(df_ranef) <- NULL
df_ranef %>% 
  gather(key = parameter_class,value = parameter_value, -SiteCode) %>% 
  ggplot(aes(sample=parameter_value)) + 
  stat_qq(alpha=0.3) + stat_qq_line(alpha=0.3,col="red") +
  facet_wrap(~parameter_class,scales="free",ncol=3)
```
  
    
__Figura 2.3.3__ Predito e observado pelo modelo. Em vermelho linha y=x; em azul um modelo linear por sítio de amostragem.      
    
      
```{r fig 233,fig.height=4}
# dados
df_md <- md_nRefEI@frame
df_md$nRef_observado <- df_md$`cbind(n_nRef, 100 - n_nRef)`[,1]
df_md$nRef_predito <- predict(md_nRefEI,type="response") * 100
# graficos
ggplot(df_md,aes(x=nRef_observado,y=nRef_predito)) +
  geom_smooth(method = "lm",aes(group=SiteCode),se=FALSE,alpha=0.3) +
  geom_abline(slope = 1,intercept = 0,col="red",alpha=0.8,size=2) +
  geom_point(alpha=0.3) 
# +
  # facet_wrap(~MN,ncol=2,scales="free") + theme_classic() + xlim(0,100) + ylim(0,100) 
```


### Seleção de Variáveis e Model Averaging

```{r l_md.dredge_nRefEI,eval=FALSE,echo=FALSE}
# todas as combinações de modelo do modelo cheio
registerDoMC(3)
l_md.dredge_nRefEI <- llply(dredge(md_nRefEI,trace = FALSE,evaluate=FALSE), eval,.parallel = TRUE)
save(l_md.dredge_nRefEI,file = "~/Documentos/Doutorado/artigo_mestrado/1A.P_MOVER/Support Information/l_md.dredge_nRefEI.Rdata")
```


```{r selecao de variaveis nRefEI,eval=TRUE,echo=FALSE,results='hide'}
load("~/Documentos/Doutorado/artigo_mestrado/1A.P_MOVER/Support Information/l_md.dredge_nRefEI.Rdata")
# AICctab
df_tableGLMM <- print(AICctab(l_md.dredge_nRefEI,weights=TRUE)) %>% 
  as.data.frame()
df_tableGLMM$model_code <- row.names(df_tableGLMM)
df_tableGLMM$weight <- as.character(df_tableGLMM$weight)
df_tableGLMM$dAICc <- as.numeric(as.character(df_tableGLMM$dAICc))
rownames(df_tableGLMM) <- NULL
df_tableGLMM <- df_tableGLMM[,c(4,1:3)]
```

__Tabela 2.3.3__ Modelos com maior peso de evidência

```{r tabela 233,echo=FALSE,eval=TRUE}
knitr::kable(head(df_tableGLMM,n=10)) %>%
  kableExtra::kable_styling()
```



```{r model averaging EI MuMIn e AICcmodavg,message=FALSE,eval=FALSE}
# Model Averaging for SiteCode predictions
mdAvg_nRefEI__MuMIn <- model.avg(l_md.dredge_nRefEI)
save(mdAvg_nRefEI__MuMIn,file="~/Documentos/Doutorado/artigo_mestrado/1A.P_MOVER/Support Information/mdAvg_nRefEI__MuMIn.Rdata")
# Model Averaging for new data predictions
df_pred <- expand.grid(SiteCode=levels(df_resultados$SiteCode)[1],
                       d.z=seq(min(df_resultados$d.z),max(df_resultados$d.z),length=40),
                       p.z=seq(min(df_resultados$p.z),max(df_resultados$p.z),length=200))
mdAvg_nRefEI__AICcmodavg <- modavgPred(l_md.dredge_nRefEI,newdata = df_pred) %>%
  cbind(df_pred)
save(mdAvg_nRefEI__AICcmodavg,file="~/Documentos/Doutorado/artigo_mestrado/1A.P_MOVER/Support Information/mdAvg_nRefEI__AICcmodavg.Rdata")
```
    
  
__Figura 2.3.4__ Observado e predito pelo modelo médio
  
```{r fig 234 nRefEI observado e predito modelo medio, comment=FALSE, message=FALSE,warning=FALSE,results="hide",fig.width=8, fig.height=30}
# Modelo Global
load(file="~/Documentos/Doutorado/artigo_mestrado/1A.P_MOVER/Support Information/mdAvg_nRefEI__MuMIn.Rdata")
# Predição
df_md <- df_resultados %>% filter(MN=="EI")
df_md$Pr_nRef <- predict(mdAvg_nRefEI__MuMIn,type="response")*100
# Gráfico
df_md %<>% mutate(title = paste0(SiteCode," p=",round(p,3))) %>% arrange(p)
df_md$title <- factor(df_md$title,levels = unique(df_md$title))
ggplot(df_md,aes(x=d,y=n_nRef)) +
  geom_point() + geom_line(aes(y=Pr_nRef),color="red") +
  labs(x="Dispersão Média",
       y="Número de SADs não Refutadas",
       title="Prob. Não Refutar uma SAD neutra MN=EI") +
  facet_wrap(~title,ncol=5)
```



__Figura 2.3.5__ Predito pelo modelo médio para novo conjunto de dados

```{r figura 235 predito modelo medio novo conjunto de dados}
# dados
load(file="~/Documentos/Doutorado/artigo_mestrado/1A.P_MOVER/Support Information/mdAvg_nRefEI__AICcmodavg.Rdata")
df_plot <- mdAvg_nRefEI__AICcmodavg
df_plot %<>% 
  mutate(p = p.z * sd(df_resultados$p) + mean(df_resultados$p),
         d = d.z*sd(df_resultados$d) + mean(df_resultados$d))
# graficos
l_p.nRefEI_AICcmodavg <- list()
l_p.nRefEI_AICcmodavg[[1]] <- ggplot(df_plot,aes(x=p,y=d,fill=mod.avg.pred)) +
  geom_tile() +
  scale_fill_gradient2(limits = c(0,1),midpoint=0.5, low="red", high="blue",mid="green") +
  labs(title="Prob de não Refutar",
       fill="Probability") + theme_classic()
l_p.nRefEI_AICcmodavg[[2]] <- ggplot(df_plot,aes(x=p,y=d,fill=lower.CL)) +
  geom_tile() +
  scale_fill_gradient2(limits = c(0,1),midpoint=0.5, low="red", high="blue",mid="green") +
  labs(title="Lower IC (5%)",
       fill="Probability") + theme_classic()
l_p.nRefEI_AICcmodavg[[3]] <- ggplot(df_plot,aes(x=p,y=d,fill=upper.CL)) +
  geom_tile() +
  scale_fill_gradient2(limits = c(0,1),midpoint=0.5, low="red", high="blue",mid="green") +
  labs(title="Upper IC (95%)",
       fill="Probability") + theme_classic()
grid.arrange(l_p.nRefEI_AICcmodavg[[1]],l_p.nRefEI_AICcmodavg[[2]],l_p.nRefEI_AICcmodavg[[3]],
             layout_matrix=rbind(rep(1,4),
                                 rep(1,4),
                                 rep(1,4),
                                 rep(1,4),
                                 c(2,2,3,3),
                                 c(2,2,3,3))
             )
```


## Figura Final

```{r figura final nRef,eval=TRUE,echo=FALSE}
#############
# dados
## MNEE
load(file="~/Documentos/Doutorado/artigo_mestrado/1A.P_MOVER/Support Information/mdAvg_nRefEE__AICcmodavg.Rdata")
mdAvg_nRefEE__AICcmodavg$MN <- "EE"
## MNEI
load(file="~/Documentos/Doutorado/artigo_mestrado/1A.P_MOVER/Support Information/mdAvg_nRefEI__AICcmodavg.Rdata")
mdAvg_nRefEI__AICcmodavg$MN <- "EI"
## df comum
df_plot <- rbind(mdAvg_nRefEE__AICcmodavg,mdAvg_nRefEI__AICcmodavg)
df_plot %<>% mutate(p = p.z * sd(df_resultados$p) + mean(df_resultados$p),
                    d = d.z*sd(df_resultados$d) + mean(df_resultados$d))
## Gráficos
l_p.nRefEE_AICcmodavg <- list()
labels_IC <- c(lower.CL="IC 5%", upper.CL="IC 95%")
## predição média para ambos modelos
l_p.nRefEE_AICcmodavg[[1]] <- ggplot(df_plot,aes(x=p,y=d,fill=mod.avg.pred)) +
  geom_tile() +
  scale_fill_gradient2(limits = c(0,1),midpoint=0.5, low="red", high="blue",mid="green") +
  labs(
    # title="Probabilidade de Não Refutar",
       fill="Probability") +
  theme_classic() + facet_wrap(~MN,ncol=2) + theme(legend.position="top")
## IC para MNEE
df_plotEE <- df_plot %>% filter(MN=="EE") %>%
  gather(key = IC_class ,value = IC_pred,lower.CL:upper.CL)
l_p.nRefEE_AICcmodavg[[2]] <- ggplot(df_plotEE,aes(x=p,y=d,fill=IC_pred)) +
  geom_tile() +
  scale_fill_gradient2(limits = c(0,1),midpoint=0.5, low="red", high="blue",mid="green") +
  theme_classic() + facet_wrap(~IC_class,ncol=2,labeller = labeller(IC_class = labels_IC)) + theme(legend.position='none')
## IC para MNEI
df_plotEI <- df_plot %>% filter(MN=="EI") %>%
  gather(key = IC_class ,value = IC_pred,lower.CL:upper.CL)
l_p.nRefEE_AICcmodavg[[3]] <- ggplot(df_plotEI,aes(x=p,y=d,fill=IC_pred)) +
  geom_tile() +
  scale_fill_gradient2(limits = c(0,1),midpoint=0.5, low="red", high="blue",mid="green") +
  theme_classic() + facet_wrap(~IC_class,ncol=2,labeller = labeller(IC_class = labels_IC)) + theme(legend.position='none')
## Arranjo dos gráficos
grid.arrange(l_p.nRefEE_AICcmodavg[[1]],l_p.nRefEE_AICcmodavg[[2]],l_p.nRefEE_AICcmodavg[[3]],top="Prob(não refutar)",
             layout_matrix=rbind(rep(1,4),
                                 rep(1,4),
                                 rep(1,4),
                                 rep(1,4),
                                 c(2,2,3,3),
                                 c(2,2,3,3))
             )
# p1
```


```{r eval=TRUE}
# predição na escala da função de ligação
## EE
load("~/Documentos/Doutorado/artigo_mestrado/1A.P_MOVER/Support Information/l_md.dredge_nRefEE.Rdata")
load("~/Documentos/Doutorado/artigo_mestrado/1A.P_MOVER/Support Information/l_md.dredge_nRefEI.Rdata")
# Model Averaging for new data predictions
df_pred <- expand.grid(SiteCode=levels(df_resultados$SiteCode)[1],
                       d.z=seq(min(df_resultados$d.z),max(df_resultados$d.z),length=40),
                       p.z=seq(min(df_resultados$p.z),max(df_resultados$p.z),length=200))
l_md <- list()
l_md[[1]] <- l_md.dredge_nRefEE
l_md[[2]] <- l_md.dredge_nRefEI
names(l_md) <- c("EE","EI")
# funcao
f_modavgPred <- function(md_object, df = df_pred, type_ = "link"){
  md_avg <- modavgPred(md_object, newdata = df, type = type_ ) %>%
  cbind(df)
}
registerDoMC(2)
l_mdPredict <- llply(l_md,f_modavgPred,.parallel = TRUE)



save(mdAvg_nRefEI__AICcmodavg,file="~/Documentos/Doutorado/artigo_mestrado/1A.P_MOVER/Support Information/mdAvg_nRefEI__AICcmodavg.Rdata")
## EI
# Model Averaging for new data predictions
df_pred <- expand.grid(SiteCode=levels(df_resultados$SiteCode)[1],
                       d.z=seq(min(df_resultados$d.z),max(df_resultados$d.z),length=40),
                       p.z=seq(min(df_resultados$p.z),max(df_resultados$p.z),length=200))
mdAvg_nRefEI__AICcmodavg <- modavgPred(l_md.dredge_nRefEI,newdata = df_pred) %>%
  cbind(df_pred)
save(mdAvg_nRefEI__AICcmodavg,file="~/Documentos/Doutorado/artigo_mestrado/1A.P_MOVER/Support Information/mdAvg_nRefEI__AICcmodavg.Rdata")


### log OR EE/EI
# df_plot %>% names
f_logOR <- function(Pr_A,Pr_B){
  logOR <- log( (Pr_A * (1-Pr_B)) / (Pr_B * (1-Pr_A)) )
  return(logOR)
}
df_plot_logOR <- cbind(df_plotEE[,c("p","d")],
                       data.frame(logOR_EE.EI = f_logOR(Pr_A = mdAvg_nRefEE__AICcmodavg$mod.avg.pred,
                                                        Pr_B = mdAvg_nRefEI__AICcmodavg$mod.avg.pred),
                                  lower.logOR_EE.EI = f_logOR(Pr_A = mdAvg_nRefEE__AICcmodavg$lower.CL,
                                                              Pr_B = mdAvg_nRefEI__AICcmodavg$lower.CL),
                                  upper.logOR_EE.EI = f_logOR(Pr_A = mdAvg_nRefEE__AICcmodavg$upper.CL,
                                                              Pr_B = mdAvg_nRefEI__AICcmodavg$upper.CL),
                                  Pr_nRefEE = mdAvg_nRefEE__AICcmodavg$mod.avg.pred,
                                  Pr_nRefEI = mdAvg_nRefEI__AICcmodavg$mod.avg.pred,
                                  lower.Pr_EE = mdAvg_nRefEE__AICcmodavg$lower.CL,
                                  lower.Pr_EI = mdAvg_nRefEI__AICcmodavg$lower.CL,
                                  upper.Pr_EE = mdAvg_nRefEE__AICcmodavg$upper.CL,
                                  upper.Pr_EI = mdAvg_nRefEE__AICcmodavg$upper.CL
                            )
                       )
l_p <- list()
l_p[[1]] <- df_plot_logOR[,3:5] %>% 
  gather(key=logOR_class, value=logOR_value,logOR_EE.EI:upper.logOR_EE.EI) %>%
  ggplot(aes(x=.$logOR_value)) + labs(x="",title = "log OR") +
  geom_histogram(bins=60) + facet_wrap(~logOR_class,ncol=3)
l_p[[2]] <- df_plot_logOR[,6:11] %>% 
  gather(key=Pr_class, value=Pr_value,Pr_nRefEE:upper.Pr_EI) %>%
  ggplot(aes(x=.$Pr_value)) + labs(x="",title = "Probability") +
  geom_histogram(bins=60) + facet_wrap(~Pr_class,ncol=3,dir = "v")
grid.arrange(l_p[[1]],l_p[[2]],
             layout_matrix = rbind(1,2,2))
```
  
  
  
```{r eval=FALSE}
l_p <- list()
l_p[[1]] <- df_plot_logOR %>% 
  select(logOR_EE.EI,Pr_nRefEE,Pr_nRefEI) %>% 
  gather(key = MN, value=Pr_nRef,Pr_nRefEE:Pr_nRefEI) %>% 
  ggplot(aes(x=Pr_nRef,y=logOR_EE.EI)) + 
  geom_point(alpha = 0.3) + facet_wrap(~MN,ncol=1)
l_p[[2]] <- df_plot_logOR %>% 
  select(lower.logOR_EE.EI,lower.Pr_EE,lower.Pr_EI) %>% 
  gather(key = MN, value=lower.Pr_nRef,lower.Pr_EE:lower.Pr_EI) %>% 
  ggplot(aes(x=lower.Pr_nRef,y=lower.Pr_nRef)) + 
  geom_point(alpha = 0.3) + facet_wrap(~MN,ncol=1)
l_p[[3]] <- df_plot_logOR %>% 
  select(upper.logOR_EE.EI,upper.Pr_EE,upper.Pr_EI) %>% 
  gather(key = MN, value=upper.Pr_nRef,upper.Pr_EE:upper.Pr_EI) %>% 
  ggplot(aes(x=upper.Pr_nRef,y=upper.Pr_nRef)) + 
  geom_point(alpha = 0.3) + facet_wrap(~MN,ncol=1)

```






```{r eval=FALSE}
l_p <- list()  
l_p[[1]] <- ggplot(df_plot_logOR,aes(x=p,y=d,fill=logOR_EE.EI)) +
  geom_tile() +
  scale_fill_gradient2(limits = c(min(df_plot_logOR$logOR_EE.EI),
                                  max(df_plot_logOR$logOR_EE.EI)),
                       midpoint=mean(df_plot_logOR$logOR_EE.EI), 
                       low="red", high="blue",mid="green") +
  labs(
    # title="Probabilidade de Não Refutar",
       fill="log Odds Ratio( EE / EI ) ") +
  theme(legend.position="top")
labels_IC <- c(lower.logOR_EE.EI="IC 5%", upper.logOR_EE.EI="IC 95%")
l_p[[2]] <- df_plot_logOR %>%
  gather(key = IC_class ,value = IC_pred,lower.logOR_EE.EI:upper.logOR_EE.EI) %>% 
  ggplot(aes(x=p,y=d,fill=IC_pred)) +
  geom_tile() +
  scale_fill_gradient2(limits = c(min(df_plot_logOR$logOR_EE.EI),
                                  max(df_plot_logOR$logOR_EE.EI)),
                       midpoint=mean(df_plot_logOR$logOR_EE.EI), 
                       low="red", high="blue",mid="green") +
  facet_wrap(~IC_class,ncol=2,labeller = labeller(IC_class = labels_IC)) + theme(legend.position='none')
## Arranjo dos gráficos
p2 <- grid.arrange(l_p[[1]],l_p[[2]],top="log(OR(EE/EI))",ncol=1)

```

