---
Ftitle: "Estatistica"
author: "Mori, Danilo"
date: "31/10/2019"
output: 
  html_document:
    toc: true
    toc_depth: 5
editor_options: 
  chunk_output_type: inline
---

<style>
body {
text-align: justify}
</style>

<!--  -->

```{r setup, include=TRUE,echo=FALSE}
knitr::opts_chunk$set(echo = FALSE, tidy = FALSE, include = TRUE, warning = FALSE,cache = TRUE,message=FALSE,eval=TRUE)
# setwd("~/Documentos/Doutorado/artigo_mestrado/1A.P_MOVER/simulacao/")
knitr::opts_knit$set(root.dir = "~/Documentos/Doutorado/artigo_mestrado/1A.P_MOVER/simulacao/")
```

```{r pacotes,eval=TRUE,echo=TRUE}
library(parallel)
library(doMC)
library(DHARMa)
library(broom.mixed)
library(MuMIn)
library(mgcv)
library(bbmle)
library(lme4)
library(merTools)
library(magrittr)
library(gridExtra)
library(ggplot2)
library(tidyr)
library(purrr)
library(plyr)
library(dplyr)
```

```{r dados,message=FALSE}
### dados ###
# leitura
df_resultados <- read.csv(file="/home/danilo/Documentos/Doutorado/artigo_mestrado/1A.P_MOVER/simulacao/resultados/df_resultados.csv",
                            header = TRUE,as.is=FALSE)[,1:13]
# padronização
level_k <- as.character(unique(sort(as.numeric(df_resultados$k),decreasing = TRUE)))
df_resultados$k <- factor(df_resultados$k,levels = level_k)
levels(df_resultados$k)[19] <- "0.1"
# z score
f_z <- function(x){
  m <- base::mean(x,na.rm=FALSE)
  sd <- sd(x,na.rm=FALSE)
  output <- (x-m)/sd
  return(output)
} 
# names(df_resultados)
# str(df_resultados)
df_resultados %<>% mutate(diffS_gamma = diffS_mean + min(diffS_mean)*(-1) + 0.01,
                          modulo_diffS = abs(diffS_mean),
                          log_Sobs=log(S_obs))

df_resultados.z <- as.data.frame(apply(df_resultados[,c("p","Ntotal","log_Sobs","k_1","d_Lplot","d","modulo_diffS")],2,f_z))
names(df_resultados.z) <- sapply(names(df_resultados.z), function(x) paste0(x,".z"))
df_resultados %<>% cbind(.,df_resultados.z) %>% 
  select(-k_1,-k_1.z)
# names(df_resultados)
# str(df_resultados)


####################################
####### usado anteriormente ########
####################################
# # df_U
# df_resultados.U <- df_resultados %>% filter(MN=="EE") %>% distinct()
# # df_EI
# df_resultados.EI <- df_resultados %>% filter(MN=="EI") %>% distinct()
# df_resultados.EI$modulo_diffS[df_resultados.EI$modulo_diffS == 0] <- 
#   min(df_resultados.EI$modulo_diffS[df_resultados.EI$modulo_diffS != 0])*IQR(df_resultados.EI$modulo_diffS)/max(df_resultados.EI$modulo_diffS)
# df_resultados.EI %<>% mutate(log_modulo_diffS = log(modulo_diffS),
#                              log_modulo_diffS.z = f_z(log_modulo_diffS))
```


# 1 - Variables

__table 1:__
Variáveis utilizadas na descrição estatística

```{r 1 tabela de variaveis,echo=FALSE, eval=TRUE}
df_variaveis <- read.csv("/home/danilo/Documentos/Doutorado/artigo_mestrado/1A.P_MOVER/Support Information/tabela_variaveis.csv",
                         header = TRUE,as.is = FALSE) %>% 
  filter(code != "1-k")
knitr::kable(df_variaveis,caption = "Variables") %>%
  kableExtra::kable_styling()
```


  
```{r figura 11 possiveis variaveis preditoras,echo=FALSE,include=TRUE,fig.height=7,fig.align='center',fig.width=7}
l_p <- list()
l_p[[1]] <- ggplot(df_resultados,aes(x=k,y=d)) +
  geom_jitter(alpha=0.3) +
  geom_boxplot(alpha=0.6) +
  coord_flip()
l_p[[2]] <- ggplot(df_resultados,aes(x=k,y=d_Lplot)) +
  geom_jitter(alpha=0.3) +
  geom_boxplot(alpha=0.6) +
  coord_flip()
l_p[[3]] <- ggplot(df_resultados, aes(x=p,y=S_obs)) +
  geom_point(alpha=0.3)
l_p[[4]] <- ggplot(df_resultados,aes(x="",y=p)) + geom_jitter(alpha=0.3) + geom_boxplot(alpha=0.6) + labs(x="")
l_p[[5]] <- ggplot(df_resultados,aes(x="",y=S_obs)) + geom_jitter(alpha=0.3) + geom_boxplot(alpha=0.6) + labs(x="")
layout_mat <- rbind(c(1,1,1,2,2,2),
                    c(3,3,3,4,5,NA))
# do.call("grid.arrange",c(l_p[1:3],layout_matrix=1,top="Possible Predictor Variables"))
grid.arrange(l_p[[1]],l_p[[2]],l_p[[3]],l_p[[4]],l_p[[5]],top="Possible Predictor Variables",layout_matrix=layout_mat)
```

__Figure 1__ Possible Predictor Variables  
  
# 2 - Number of unrefuted SADs


```{r n_nRef padroes gerais fig21}
l_p <- vector("list",2)
l_p[[1]] <- ggplot(filter(df_resultados,k %in% levels(df_resultados$k)[1:10]),
                   aes(x=p,y=n_nRef)) + 
  geom_point() + 
  geom_smooth(method="loess") +
  facet_grid(k~MN)
l_p[[2]] <- ggplot(filter(df_resultados,k %in% levels(df_resultados$k)[11:20]),
                   aes(x=p,y=n_nRef)) + 
  geom_point() + 
  geom_smooth(method="loess") +
  facet_grid(k~MN) 
do.call("grid.arrange",c(l_p,ncol=2))
```
  
__Figura 2.1__ número de SADs não refutadas ~ p *  k * MN. A linha azul é uma estimativa baseada em 'loess'.   


```{r n_nRef padroes gerais fig22 ,fig.width=8, fig.height=27}
df_plot <- df_resultados %>% mutate(title = paste0(SiteCode, " p=",round(p,digits = 3))) %>% arrange(p)
df_plot$title <- factor(df_plot$title,levels = unique(df_plot$title))
ggplot(df_plot,aes(x=d.z,y=n_nRef,group=MN)) +
  geom_point(aes(color=MN),alpha=0.3) +
  # geom_line(aes(y=Pr_nRef,color=MN),alpha=0.3) +
  scale_color_manual(values=c("#FF0000", "#000000")) +
  theme_classic() + theme(legend.position="top") + labs(x="d(metros)",y="nRef(count)") +
  facet_wrap(~title,ncol=6)
```

__Figura 2.2__ número de SADs não refutadas ~ (d * MN|Site ~ p). Site está ordenado pelo valor de p.
  
    
## 2.1 GLMM binomial

### Modelo cheio 1: 


__linear term__  
  
i) ~ (p + p^2) * (d + d^2) * MN; if : var_dispersao = contiguous  
ii) ~ ( p + p^2) * k * MN;   if : var_dispersao = category    
  
__random term__
  
a) 1|SiteCode  
b) MN|SiteCode  
c)  (var_dispersao + var_dispersao^2)*MN|SiteCode, if : var = dispersao : contiguous



```{r glmm n_nRef comparacao modelos cheios, echo=TRUE,eval=FALSE,cache=TRUE,message=FALSE,warning=FALSE}
# dados
df_md <- df_resultados %>% 
  select(n_nRef,p,SiteCode,MN,p.z,k,d.z,d_Lplot.z)
df_md[,6:8] <- apply(df_md[,6:8],2,as.character)
df_md %<>% 
  gather(key = var_dispersao, value = value_dispersao, k:d_Lplot.z) 
# funcao ajuste dos modelos
f_md <- function(dados){
  var_dispersao <- unique(dados$var_dispersao)
  if(var_dispersao == "k"){
    l_md <- vector("list",2)
    names(l_md) <- c(paste0(var_dispersao," 1|Site"),
                     paste0(var_dispersao," MN|Site"))
    dados$value_dispersao <- factor(dados$value_dispersao,levels = unique(dados$value_dispersao)[20:1])
    l_md[[1]] <- glmer(cbind(n_nRef,100-n_nRef) ~ 
                         (p.z + I(p.z^2)) * value_dispersao * MN +
                         (1|SiteCode),
                       family = "binomial",data=dados,
                       control=glmerControl(optimizer="bobyqa",optCtrl=list(maxfun=2e9)))
    l_md[[2]] <- glmer(cbind(n_nRef,100-n_nRef) ~ 
                         (p.z + I(p.z^2)) * value_dispersao * MN +
                         (MN|SiteCode),
                       family = "binomial",data=dados,
                       control=glmerControl(optimizer="bobyqa",optCtrl=list(maxfun=2e9)))
  }else{
    dados$value_dispersao <- as.numeric(dados$value_dispersao)
    l_md <- vector("list",3)
    names(l_md) <- c(paste0(var_dispersao," 1|Site"),
                     paste0(var_dispersao," MN|Site"),
                     paste0(var_dispersao," (",var_dispersao,"+",var_dispersao,"^2)*MN|Site"))
    l_md[[1]] <- glmer(cbind(n_nRef,100-n_nRef) ~ 
                         (p.z + I(p.z^2)) * (value_dispersao + I(value_dispersao^2)) * MN + 
                         (1|SiteCode),
                       family = "binomial",data=dados,
                       control=glmerControl(optimizer="bobyqa",optCtrl=list(maxfun=2e9)))
    l_md[[2]] <- glmer(cbind(n_nRef,100-n_nRef) ~ 
                         (p.z + I(p.z^2)) * (value_dispersao + I(value_dispersao^2)) * MN + 
                         (MN|SiteCode),
                       family = "binomial",data=dados,
                       control=glmerControl(optimizer="bobyqa",optCtrl=list(maxfun=2e9)))
    l_md[[3]] <- glmer(cbind(n_nRef,100-n_nRef) ~ 
                         (p.z + I(p.z^2)) * (value_dispersao + I(value_dispersao^2)) * MN + 
                         ( (value_dispersao + I(value_dispersao^2) ) * MN|SiteCode),
                       family = "binomial",data=dados,
                       control=glmerControl(optimizer="bobyqa",optCtrl=list(maxfun=2e9)))
    
  }
  return(l_md)
}
registerDoMC(3)
l_nRef__modeloCheio <- dlply(df_md,.(var_dispersao),f_md,.parallel = TRUE)
names(l_nRef__modeloCheio) <- NULL
l_nRef__modeloCheio <- do.call(c,l_nRef__modeloCheio)
#
f_warning <- function(glmm_object){
  # glmm_object <- l_nRef__modeloCheio[[4]]
  v_message <- glmm_object@optinfo$conv$lme4$messages %>% 
    as.character()
  if(length(v_message)==0){v_message <- "OK"}
  if(length(v_message)>1){v_message <- v_message[1] }
  return(v_message)
}
df_auditoria.md <- ldply(l_nRef__modeloCheio,f_warning,.id="glmer") %>% 
  rename(warning_message = V1)
```


```{r l_md_nRef.GLMM, eval=FALSE,echo=FALSE}
save(l_nRef__modeloCheio,file="~/Documentos/Doutorado/artigo_mestrado/1A.P_MOVER/Support Information/l_md_nRef_GLMM.Rdata")
```
  
__Table 2.1__ Modelos Cheios estimados e avisos de convergência  
  
```{r data frame com os avisos de ajustes,eval=TRUE,echo=FALSE}
load("~/Documentos/Doutorado/artigo_mestrado/1A.P_MOVER/Support Information/l_md_nRef_GLMM.Rdata")
# avaliação e melhora do ajuste dos modelos
## warnings
f_warning <- function(glmm_object){
  # glmm_object <- l_nRef__modeloCheio[[4]]
  v_message <- glmm_object@optinfo$conv$lme4$messages %>% 
    as.character()
  if(length(v_message)==0){v_message <- "OK"}
  if(length(v_message)>1){v_message <- v_message[1] }
  return(v_message)
}
df_auditoria.md <- ldply(l_nRef__modeloCheio,f_warning,.id="glmer") %>% 
  rename(warning_message = V1)
v_glmerUpdate <- df_auditoria.md[df_auditoria.md$warning_message != "OK",]$glmer %>% 
  as.character()
knitr::kable(df_auditoria.md) %>% 
  kableExtra::kable_styling()
```
  
    
#### allFit  
  
  
```{r rotina de avaliacao individual dos modelos cheios 1,echo=TRUE,eval=FALSE}
i <- 1
names(l_nRef__modeloCheio[v_glmerUpdate])[i]
#
## update1:
md_allFit <- allFit(l_nRef__modeloCheio[v_glmerUpdate][[i]],maxfun = 1e5, parallel = 'multicore', ncpus = 3)
```
  
  
  
__1) d_Lplot 1|Site__  

7 optimizer(s) failed

__2) d_Lplot MN|Site__  
  
7 optimizer(s) failed
      
__3) d 1|Site__  

7 optimizer(s) failed
         
__4) d MN|Site__      
  
7 optimizer(s) failed    

  
### Modelo cheio 2: 


```{r glmm n_nRef comparacao modelos cheios2, echo=TRUE,eval=FALSE,cache=TRUE,message=FALSE,warning=FALSE}
# dados
df_md <- df_resultados %>% 
  select(n_nRef,p,SiteCode,MN,p.z,k,d.z,d_Lplot.z)
df_md[,6:8] <- apply(df_md[,6:8],2,as.character)
df_md %<>% 
  gather(key = var_dispersao, value = value_dispersao, k:d_Lplot.z) 
# funcao ajuste dos modelos
f_md <- function(dados){
  var_dispersao <- unique(dados$var_dispersao)
  if(var_dispersao == "k"){
    l_md <- vector("list",2)
    names(l_md) <- c(paste0(var_dispersao," 1|Site"),
                     paste0(var_dispersao," MN|Site"))
    dados$value_dispersao <- factor(dados$value_dispersao,levels = unique(dados$value_dispersao)[20:1])
    l_md[[1]] <- glmer(cbind(n_nRef,100-n_nRef) ~ 
                         (p.z + I(p.z^2)) * value_dispersao * MN +
                         (1|SiteCode),
                       family = "binomial",data=dados,
                       control=glmerControl(optimizer="bobyqa",optCtrl=list(maxfun=2e9)))
    l_md[[2]] <- glmer(cbind(n_nRef,100-n_nRef) ~ 
                         (p.z + I(p.z^2)) * value_dispersao * MN +
                         (MN|SiteCode),
                       family = "binomial",data=dados,
                       control=glmerControl(optimizer="bobyqa",optCtrl=list(maxfun=2e9)))
  }else{
    dados$value_dispersao <- as.numeric(dados$value_dispersao)
    l_md <- vector("list",4)
    names(l_md) <- c(paste0(var_dispersao," 1|Site"),
                     paste0(var_dispersao," MN|Site"),
                     paste0(var_dispersao," ",var_dispersao,"*MN|Site"),
                     paste0(var_dispersao,"^2 (",var_dispersao,"+",var_dispersao,"^2)*MN|Site"))
    l_md[[1]] <- glmer(cbind(n_nRef,100-n_nRef) ~ 
                         (p.z + I(p.z^2)) * value_dispersao * MN + 
                         (1|SiteCode),
                       family = "binomial",data=dados,
                       control=glmerControl(optimizer="bobyqa",optCtrl=list(maxfun=2e9)))
    l_md[[2]] <- glmer(cbind(n_nRef,100-n_nRef) ~ 
                         (p.z + I(p.z^2)) * value_dispersao * MN + 
                         (MN|SiteCode),
                       family = "binomial",data=dados,
                       control=glmerControl(optimizer="bobyqa",optCtrl=list(maxfun=2e9)))
    l_md[[3]] <- glmer(cbind(n_nRef,100-n_nRef) ~ 
                         (p.z + I(p.z^2)) * value_dispersao * MN + 
                         (value_dispersao * MN|SiteCode),
                       family = "binomial",data=dados,
                       control=glmerControl(optimizer="bobyqa",optCtrl=list(maxfun=2e9)))
    l_md[[4]] <- glmer(cbind(n_nRef,100-n_nRef) ~ 
                         (p.z + I(p.z^2)) * (value_dispersao + I(value_dispersao^2)) * MN + 
                         ( (value_dispersao + I(value_dispersao^2) ) * MN|SiteCode),
                       family = "binomial",data=dados,
                       control=glmerControl(optimizer="bobyqa",optCtrl=list(maxfun=2e9)))
    
  }
  return(l_md)
}
registerDoMC(3)
l_nRef__modeloCheio2 <- dlply(df_md,.(var_dispersao),f_md,.parallel = TRUE)
names(l_nRef__modeloCheio2) <- NULL
l_nRef__modeloCheio2 <- do.call(c,l_nRef__modeloCheio2)
#
f_warning <- function(glmm_object){
  v_message <- glmm_object@optinfo$conv$lme4$messages %>% 
    as.character()
  if(length(v_message)==0){v_message <- "OK"}
  if(length(v_message)>1){v_message <- v_message[1] }
  return(v_message)
}
df_auditoria.md <- ldply(l_nRef__modeloCheio2,f_warning,.id="glmer") %>% 
  rename(warning_message = V1)
```


```{r l_nRef__modeloCheio2,eval=FALSE,echo=FALSE}
save(l_nRef__modeloCheio2,file="~/Documentos/Doutorado/artigo_mestrado/1A.P_MOVER/Support Information/l_md_nRef_GLMM2.Rdata")
```
  
    
__Table 2.2__ Modelos Cheios estimados e avisos de convergência    
    
      
```{r warningns l_nRef__modeloCheio2,eval=TRUE,echo=FALSE}
load("~/Documentos/Doutorado/artigo_mestrado/1A.P_MOVER/Support Information/l_md_nRef_GLMM2.Rdata")
# avaliação e melhora do ajuste dos modelos
## warnings
f_warning <- function(glmm_object){
  v_message <- glmm_object@optinfo$conv$lme4$messages %>% 
    as.character()
  if(length(v_message)==0){v_message <- "OK"}
  if(length(v_message)>1){v_message <- v_message[1] }
  return(v_message)
}
df_auditoria.md <- ldply(l_nRef__modeloCheio2,f_warning,.id="glmer") %>% 
  rename(warning_message = V1)
v_glmerUpdate <- df_auditoria.md[df_auditoria.md$warning_message != "OK",]$glmer %>% 
  as.character()
knitr::kable(df_auditoria.md) %>% 
  kableExtra::kable_styling()
```
  
#### allFit  
  
```{r melhoria de modelo cheio 2,eval=FALSE}
#
i <- 1
names(l_nRef__modeloCheio2[v_glmerUpdate])[i]
#
## update 2
md_allFit <- allFit(l_nRef__modeloCheio2[v_glmerUpdate][[i]],maxfun = 1e5, parallel = 'multicore', ncpus = 3)
```
  
  
__d_Lplot.z 1|Site__    
7 optimizer(s) failed


__d.z 1|Site__   
7 optimizer(s) failed


### Comparação de Modelos Cheios:

```{r l_nRef_ModeloCheioFinal,eval=FALSE,echo=FALSE}
v_glmerOK <- df_auditoria.md[df_auditoria.md$warning_message == "OK",]$glmer %>% 
  as.character()
l_nRef_ModeloCheioFinal <- l_nRef__modeloCheio2[v_glmerOK]
save(l_nRef_ModeloCheioFinal,file="~/Documentos/Doutorado/artigo_mestrado/1A.P_MOVER/Support Information/l_md_nRef_ModeloCheioFinal.Rdata")
```

```{r nRef modelo cheio final tabela de aIC,results="hide"}
load("~/Documentos/Doutorado/artigo_mestrado/1A.P_MOVER/Support Information/l_md_nRef_ModeloCheioFinal.Rdata")
df_tableGLMM <- print(AICctab(l_nRef_ModeloCheioFinal,weights=TRUE)) %>% 
  as.data.frame()
df_tableGLMM$GLMM <- row.names(df_tableGLMM) %>% gsub(".z","",.)
df_tableGLMM$weight <- as.character(df_tableGLMM$weight)
df_tableGLMM$dAICc <- as.numeric(as.character(df_tableGLMM$dAICc))
rownames(df_tableGLMM) <- NULL
df_tableGLMM <- df_tableGLMM[,c(4,1:3)]
```

__Tabela 2.3__ Comparação baseada em AICc dos modelos cheios  
  
```{r}
knitr::kable(df_tableGLMM) %>% 
  kableExtra::kable_styling()
```


#### Diagnostico do modelo cheio mais plausível 1

    
```{r auditoria mais plausivel md_n.ref1, message=FALSE,eval=TRUE,echo=FALSE}
# library(DHARMa)
md_nRef <- l_nRef_ModeloCheioFinal[["d.z^2 (d.z+d.z^2)*MN|Site"]]
p_plot <- simulateResiduals(md_nRef,n=1000)
plot(p_plot)
```

__Figura 1.2__ Resíduos Quantílicos do modelo cheio plausível


#### Diagnostico do modelo cheio mais plausível 2


```{r graf diag 2 glmm p^2 n_nRef fig 13, include=FALSE,eval=FALSE}
# teste <- augment(lm(log(Stotal) ~ p,df_resultados)) %>% as.data.frame()
# df_plot <- augment(md_nRef) %>% as.data.frame() # demorando muito
# # df_plot %>% names
# l_p <- vector("list",3)
# l_p[[1]] <- ggplot(df_plot,aes(x=p.z,y=.fitted)) + geom_point(alpha=0.3) + geom_line(aes(group=SiteCode)) + facet_wrap(~MN,ncol=2)
# l_p[[2]] <- ggplot(df_plot,aes(x=I.p.z.2.,y=.fitted)) + geom_point(alpha=0.3) + geom_line(aes(group=SiteCode)) + facet_wrap(~MN,ncol=2)
# l_p[[3]] <- ggplot(df_plot,aes(x=d_Lplot.z,y=.fitted)) + geom_point(alpha=0.3) + geom_line(aes(group=SiteCode)) + facet_wrap(~MN,ncol=2)
# do.call("grid.arrange",c(l_p,ncol=1))
```

<!-- __Figura 1.3__ Valores ajustados contra as preditoras lineares  - ESTA DEMORANDO MUITO PARA RODAR AUGMENT PARA O MODELO MAIS PLAUSIVEL -->
  
<!-- ### 1.1.2 Modelo cheio: predições -->

```{r avaliacao por site fig 14,fig.width=8, fig.height=30,message=FALSE,eval=TRUE,echo=FALSE}
# Dados
## usados para o ajuste
df_md <- df_resultados %>% 
  select(n_nRef,p,SiteCode,MN,p.z,k,d.z,d_Lplot.z)
df_md[,6:8] <- apply(df_md[,6:8],2,as.character)
df_md %<>% 
  gather(key = var_dispersao, value = value_dispersao, k:d_Lplot.z)
## filtrados para o modelo
df_plot <- df_md %>% filter(var_dispersao == "d.z")
df_plot$value_dispersao <- as.numeric(df_plot$value_dispersao)
df_plot$Pr_nRef <- predict(md_nRef,type="response")*100
# df_plot %>% str
# Graficos
df_plot %<>% mutate(title = paste0(SiteCode, " p=",round(p,digits = 3))) %>% arrange(p)
df_plot$title <- factor(df_plot$title,levels = unique(df_plot$title))
ggplot(df_plot,aes(x=value_dispersao,y=n_nRef,group=MN)) +
  geom_point(aes(color=MN),alpha=0.3) +
  geom_line(aes(y=Pr_nRef,color=MN),alpha=0.3) +
  scale_color_manual(values=c("#FF0000", "#000000")) +
  theme_classic() + theme(legend.position="top") + labs(x="d(metros)",y="nRef(count)") +
  facet_wrap(~title,ncol=6)
```

<!-- __Figura 1.3__ Predito e observado para modelo cheio -->
  
<!-- Observamos que é necessário considerar também um termo quadrático para d. Então sigo com a adição de um termo quadrático para d -->

<!-- ### 1.1.3: update modelo cheio: (p+p^2)*(d+d^2)*MN  -->


```{r md_nRef2 e r2cm,echo=TRUE,cache=TRUE,eval=FALSE,echo=FALSE}
md_nRef2 <- glmer(cbind(n_nRef,100-n_nRef) ~ 
                     (p.z + I(p.z^2)) * (d.z + I(d.z^2)) * MN + ((d.z + I(d.z^2)) * MN|SiteCode),
                   family = "binomial",data=df_resultados,
                   control=glmerControl(optimizer="bobyqa",optCtrl=list(maxfun=100000)))
# MuMIn::r.squaredGLMM(md_nRef2)
```


```{r md_nRef2 quant res,eval=FALSE,echo=FALSE}
p_plot <- simulateResiduals(md_nRef2,n = 1000)
plot(p_plot)
```

<!-- __Figura 1.4__ glmm binomial: nRef ~ (p + p^2) * (d + d^2) * MN + ((d + d^2) * MN | Site) -->


```{r avaliacao por site fig 15 glmm p2 d2,fig.width=8, fig.height=30,message=FALSE,eval=FALSE}
# Dados
df_plot <- df_resultados
# df_plot <- cbind(df_plot,
#   predictInterval(merMod = md_nRef2,
#                          level = 0.95, n.sims=200,
#                          stat="median",type = "probability",
#                          include.resid.var = TRUE)*100
#                  )
df_plot$Pr_nRef <- predict(md_nRef2,type="response")*100
# Graficos
df_plot %<>% mutate(title = paste0(SiteCode, " p=",round(p,digits = 3))) %>% arrange(p)
df_plot$title <- factor(df_plot$title,levels = unique(df_plot$title))
ggplot(df_plot,aes(x=d.z,y=n_nRef,group=MN)) +
  geom_point(aes(color=MN),alpha=0.3) +
  geom_line(aes(y=Pr_nRef,color=MN),alpha=0.3) +
  scale_color_manual(values=c("#FF0000", "#000000")) +
  theme_classic() + theme(legend.position="top") + facet_wrap(~title,ncol=5)
```
  
<!-- __Figura 1.5__ glmm binomial: nRef ~ (p + p^2) * (d + d^2) * MN + ((d + d^2) * MN | Site) -->

<!-- Para MN:EI a adição de d^2 parece que foi suficiente para melhorar o ajuste do modelo, porém para MN:EE é necessário mais flexibilidade. Vou comparar o modelo cheio glmm com um gamm: -->




```{r figura 16 _ comparacao variancia dos modelos pelas preditoras, fig.width=8, fig.height=30, eval=FALSE}
df_plot <- df_resultados
df_plot %<>% mutate(title = paste0(SiteCode, " p=",round(p,digits = 3))) %>% arrange(p)
df_plot$title <- factor(df_plot$title,levels = unique(df_plot$title))
df_plot %>% ggplot(aes(x=MN,y=n_nRef)) +
  geom_boxplot(alpha=0.6,aes(color=MN)) +
  geom_jitter(alpha=0.3,aes(color=MN)) +
  scale_color_manual(values=c("#FF0000", "#000000")) +
  theme(legend.position="top") +
  facet_wrap(~title,ncol=5)
```

