---
title: "Figuras Finais"
author: "Mori, Danilo"
date: "25/05/2020"
output: html_document
---

```{r setup, include=TRUE,echo=FALSE}
knitr::opts_chunk$set(echo = FALSE, tidy = FALSE, include = TRUE, warning = FALSE,cache = TRUE,message=FALSE,eval=TRUE)
# setwd("~/Documentos/Doutorado/artigo_mestrado/1A.P_MOVER/simulacao/")
knitr::opts_knit$set(root.dir = "~/Documentos/Doutorado/artigo_mestrado/1A.P_MOVER/simulacao/")
```

```{r pacotes,eval=TRUE,echo=TRUE}
library(parallel)
library(doMC)
library(DHARMa)
library(broom.mixed)
library(gratia)
# library(MuMIn)
library(mgcv)
library(bbmle)
library(lme4)
# library(AICcmodavg)
library(merTools)
library(magrittr)
library(ggplotify)
library(gridExtra)
# library(directlabels)
library(ggplot2); theme_set(theme_classic())
library(metR)
library(tidyr)
library(purrr)
library(plyr)
library(dplyr)
```

```{r dados,message=FALSE}
### dados ###
# leitura
df_resultados <- read.csv(file="/home/danilo/Documentos/Doutorado/artigo_mestrado/1A.P_MOVER/simulacao/resultados/df_resultados.csv",
                            header = TRUE,as.is=FALSE)[,1:13]
# padronização
level_k <- as.character(unique(sort(as.numeric(df_resultados$k),decreasing = TRUE)))
df_resultados$k <- factor(df_resultados$k,levels = level_k)
levels(df_resultados$k)[19] <- "0.1"
# z score
f_z <- function(x){
  m <- base::mean(x,na.rm=FALSE)
  sd <- sd(x,na.rm=FALSE)
  output <- (x-m)/sd
  return(output)
} 
# names(df_resultados)
# str(df_resultados)
df_resultados %<>% mutate(diffS_gamma = diffS_mean + min(diffS_mean)*(-1) + 0.01,
                          modulo_diffS = abs(diffS_mean),
                          log_Sobs=log(S_obs))

df_resultados.z <- as.data.frame(apply(df_resultados[,c("p","Ntotal","log_Sobs","k_1","d_Lplot","d","modulo_diffS")],2,f_z))
names(df_resultados.z) <- sapply(names(df_resultados.z), function(x) paste0(x,".z"))
df_resultados %<>% cbind(.,df_resultados.z) %>% 
  select(-k_1,-k_1.z)
```


# 3.1 - Número de SADs não refutadas (nRef)

## Sessão Resultados

```{r load l_mdPredict nRef figura final,eval=TRUE,echo=FALSE}
load("~/Documentos/Doutorado/artigo_mestrado/1A.P_MOVER/Support Information/l_mdPredict__nRef.Rdata")
```

```{r figura final nRef,echo=FALSE,eval=TRUE,fig.width=8,fig.height=8,message=FALSE,warning=FALSE}
# dados
df_plot <- bind_rows(l_mdPredict,.id = "MN")
df_plot %<>% mutate(p = p.z * sd(df_resultados$p) + mean(df_resultados$p),
                    d = d.z*sd(df_resultados$d) + mean(df_resultados$d))
df_ <- apply(df_plot[,c(3:4,6:7)],2,arm::invlogit) %>% as.data.frame
names(df_) <- sapply(names(df_), function(x) paste0(x,"_response"))
df_plot <- cbind(df_plot,df_)
# plots Probabilidad de não refutar
l_p <- list()
labels_IC <- c(lower.CL_response="IC 5%", upper.CL_response="IC 95%")
## predição média para ambos modelos
l_p[[1]] <- ggplot(df_plot,aes(x=p,y=d,fill=mod.avg.pred_response)) +
  coord_cartesian(expand = FALSE) + 
  geom_tile() +
  scale_fill_distiller(limits = c(0,1),palette = "Spectral") +
  theme_classic() + 
  facet_wrap(~MN,ncol=2) + 
  theme(legend.position="top",legend.title = element_blank()) +
  geom_contour(aes(z=mod.avg.pred_response),alpha=0.4, col="black",
               breaks = c(0.10,0.25,0.5,0.75,0.90)) +
  geom_text_contour(aes(z=mod.avg.pred_response),stroke=0.2,
                    breaks = c(0.10,0.25,0.5,0.75,0.90),
                    rotate = FALSE,
                    size=3)
## IC para MNEE
df_plotEE <- df_plot %>% filter(MN=="EE") %>%
  gather(key = IC_class ,value = IC_pred,lower.CL_response:upper.CL_response)
l_p[[2]] <- ggplot(df_plotEE,aes(x=p,y=d,fill=IC_pred)) +
  coord_cartesian(expand = FALSE) + 
  geom_tile() +
  scale_fill_distiller(limits = c(0,1),palette = "Spectral") +
  theme_classic() + 
  facet_wrap(~IC_class,ncol=2,labeller = labeller(IC_class = labels_IC)) +
  theme(legend.position='none') +
  geom_contour(aes(z=IC_pred),alpha=0.4, col="black",
               breaks = c(0.10,0.25,0.5,0.75,0.90)) +
  geom_text_contour(aes(z=IC_pred),stroke=0.2,
                    breaks = c(0.10,0.25,0.5,0.75,0.90),
                    rotate = FALSE,
                    size=2.7)
## IC para MNEI
df_plotEI <- df_plot %>% filter(MN=="EI") %>%
  gather(key = IC_class ,value = IC_pred,lower.CL_response:upper.CL_response)
l_p[[3]] <- ggplot(df_plotEI,aes(x=p,y=d,fill=IC_pred)) +
  coord_cartesian(expand = FALSE) + 
  geom_tile() +
  scale_fill_distiller(limits = c(0,1),palette = "Spectral") +
  theme_classic() + 
  facet_wrap(~IC_class,ncol=2,labeller = labeller(IC_class = labels_IC)) +
  theme(legend.position='none') +
  geom_contour(aes(z=IC_pred),alpha=0.4, col="black",
               breaks = c(0.10,0.50,0.90)) +
  geom_text_contour(aes(z=IC_pred),stroke=0.2,
                    breaks = c(0.10,0.50,0.90),
                    rotate = FALSE,
                    size=2.7)
## Arranjo dos gráficos
# l_p[[1]],l_p[[2]],l_p[[3]],l_p[[4]],l_p[[5]],
lay_mat <- rbind(rep(1,2),
                 rep(1,2),
                 c(2,3))
grid.arrange(grobs = l_p, layout_matrix = lay_mat,top="Probabilidade de Não Refutar")
```

## Sessão Support Information

```{r FF nRef: graficos diagnosticos,eval=TRUE,echo=FALSE,results="hide"}
#
df_md <- df_resultados %>% filter(MN=="EE") %>% distinct()
md_nRefEE <- glmer(cbind(n_nRef,100-n_nRef) ~ 
                     (p.z + I(p.z^2)) * (d.z + I(d.z^2)) + 
                     (d.z + I(d.z^2)|SiteCode),
                   family = "binomial",data=df_md,
                   control=glmerControl(optimizer="bobyqa",optCtrl=list(maxfun=2e6)),
                   na.action = "na.fail")
df_md <- df_resultados %>% filter(MN=="EI") %>% distinct()
md_nRefEI <- glmer(cbind(n_nRef,100-n_nRef) ~ 
                      (p.z + I(p.z^2)) * (d.z + I(d.z^2)) + 
                      (d.z + I(d.z^2)|SiteCode),
                 family = "binomial",data=df_md,
                 control=glmerControl(optimizer="bobyqa",optCtrl=list(maxfun=2e6)),
                 na.action = "na.fail")
#
l_p <- list()
##############################
########### MNEE #############
##############################
# modelo médio
load(file="~/Documentos/Doutorado/artigo_mestrado/1A.P_MOVER/Support Information/mdAvg_nRefEE__MuMIn.Rdata")
## Predição
df_md <- df_resultados %>% filter(MN=="EE")
df_md$Pr_nRef <- predict(mdAvg_nRefEE__MuMIn,type="response")*100
l_p[[1]] <- ggplot(df_md,aes(x=n_nRef,y=Pr_nRef)) +
  scale_x_continuous(expand = c(0, 0)) +
  scale_y_continuous(expand = c(0, 0)) +
  geom_smooth(method = "gam",aes(group=SiteCode),se = FALSE) +
  geom_abline(intercept = 0,slope=1,color="red") +
  geom_point(alpha=0.3) +
  labs(x="observado",y="predito") +
  facet_wrap(~MN,ncol=1)
## qqnorm ranef
df_ranef <- ranef(md_nRefEE)$SiteCode 
df_ranef$SiteCode <- row.names(df_ranef)
row.names(df_ranef) <- NULL
l_p[[2]] <- df_ranef %>% 
  gather(key = parameter_class,value = parameter_value, -SiteCode) %>% 
  ggplot(aes(sample=parameter_value)) + 
  stat_qq(alpha=0.3) + stat_qq_line(alpha=0.3,col="red") +
  facet_wrap(~parameter_class,scales="free",ncol=1)
## diagnostico DHARMa
p_plot <- DHARMa::simulateResiduals(md_nRefEE,n=1000)
p1 <-  as.ggplot(~plotQQunif(p_plot))
p2 <-  as.ggplot(~plotResiduals(p_plot))
l_p[[3]] <- as.ggplot(grid.arrange(p1,p2,ncol=2))
##############################
########### MNEI #############
##############################
# modelo médio
load(file="~/Documentos/Doutorado/artigo_mestrado/1A.P_MOVER/Support Information/mdAvg_nRefEI__MuMIn.Rdata")
## Predição
df_md <- df_resultados %>% filter(MN=="EI")
df_md$Pr_nRef <- predict(mdAvg_nRefEI__MuMIn,type="response")*100
l_p[[4]] <- ggplot(df_md,aes(x=n_nRef,y=Pr_nRef)) +
  scale_x_continuous(expand = c(0, 0)) +
  scale_y_continuous(expand = c(0, 0)) +
  geom_smooth(method = "gam",aes(group=SiteCode),se = FALSE) +
  geom_abline(intercept = 0,slope=1,color="red") +
  geom_point(alpha=0.3) +
  labs(x="observado",y="predito") +
  facet_wrap(~MN,ncol=1)
## qqnorm ranef
df_ranef <- ranef(md_nRefEI)$SiteCode 
df_ranef$SiteCode <- row.names(df_ranef)
row.names(df_ranef) <- NULL
l_p[[5]] <- df_ranef %>% 
  gather(key = parameter_class,value = parameter_value, -SiteCode) %>% 
  ggplot(aes(sample=parameter_value)) + 
  stat_qq(alpha=0.3) + stat_qq_line(alpha=0.3,col="red") +
  facet_wrap(~parameter_class,scales="free",ncol=1)
## diagnostico DHARMa
p_plot <- DHARMa::simulateResiduals(md_nRefEI,n=1000)
p1 <-  as.ggplot(~plotQQunif(p_plot))
p2 <-  as.ggplot(~plotResiduals(p_plot))
l_p[[6]] <- as.ggplot(grid.arrange(p1,p2,ncol=2))
```

```{r diag nRef, fig.width=9,fig.height=7.5}
grid.arrange(grobs=l_p,
             layout_matrix=rbind(c(1,1,2,4,4,5),
                                 c(1,1,2,4,4,5),
                                 c(1,1,2,4,4,5),
                                 rep(c(3,6),each=3),
                                 rep(c(3,6),each=3)),
             top="Diagnóstico número de SADs não refutadas"
             )
```


# 3.2 - Viés na Riqueza Estimada (diffS)

## Sessão Resultados

```{r}
################### diffS EE ###################


################### diffS EI ###################
load(file="~/Documentos/Doutorado/artigo_mestrado/1A.P_MOVER/Support Information/mdAvg_diffS_EI__AICcmodavg.Rdata")
df_plot <- mdAvg_diffS_EI__AICcmodavg
df_plot %<>% 
  mutate(p = p.z * sd(df_resultados$p) + mean(df_resultados$p),
         d = d.z*sd(df_resultados$d) + mean(df_resultados$d))
#
v_range <- df_resultados %>% filter(MN == "EE") %>% .$diffS_mean %>% range
v_limits <- df_plot1 %>% 
  select(mod.avg.pred,upper.CL,lower.CL) %>% 
  as.matrix %>% as.vector %>% range
l_p <- list()
df_plot1$MN <- "EI"
l_p[[1]] <- ggplot(df_plot1,aes(x=p,y=d,fill=mod.avg.pred,z=mod.avg.pred)) +
  geom_tile() +
  coord_cartesian(expand = FALSE) +
  scale_fill_gradient2(midpoint=0, low="blue", high="red",mid="green",limits=v_limits) +
  stat_subset(aes(subset = mod.avg.pred >= v_range[1] & mod.avg.pred <= v_range[2]),
              alpha=0.5,color="black",size=0.1) +
  geom_contour(breaks=c(-0.6,-0.25,0.25,0.75,1.5,2.5),color="black",alpha=0.5) +
  geom_text_contour(aes(z=mod.avg.pred),stroke=0.2,
                    breaks = c(-0.6,-0.25,0.25,0.75,1.5,2.5),
                    rotate = FALSE,
                    size=2.7) +
  labs(title="Viés da Riqueza Estimada",
       fill="") + theme_classic() + 
  theme(legend.position="top") +
  facet_wrap(~MN,ncol=1)
v_labels <- c(lower.CL = "IC (5%)", upper.CL = "IC (5%)")
l_p[[2]] <- df_plot1 %>% 
  gather(key="IC_class",value="IC_value",lower.CL:upper.CL) %>% 
  ggplot(aes(x=p,y=d,fill=IC_value,z=IC_value)) +
  geom_tile() +
  coord_cartesian(expand = FALSE) +
  scale_fill_gradient2(midpoint=0, low="blue", high="red",mid="green",limits=v_limits) +
  # scale_colour_gradient(limits=v_limits) +
  stat_subset(aes(subset = IC_value >= v_range[1] & IC_value <= v_range[2]),
              alpha=0.5,color="black",size=0.01) +
  geom_contour(breaks=c(-0.6,-0.25,0.25,0.75,1.5,2.5),
               color="black",alpha=0.5) +
  labs(title="",
       fill="") + theme_classic() + 
  theme(legend.position="none") +
  facet_wrap(~IC_class,ncol=2,labeller = labeller(IC_class = v_labels))
```


## Sessão Support Information

# 3.3 - Congruência entre nRef e diffS

## Sessão Resultados

## Sessão Support Information

# 3.4 - Log da razão da chance MNEE/MNEI (logOR)

## Sessão Resultados

## Sessão Support Information

# 3.5 - Taxa de especiação estimada para obter a riqueza observada no equilíbrio (U)

## Sessão Resultados

## Sessão Support Information
