---
title: "MNEE equilíbrio paisagens idealizadas integras"
author: "Danilo Pereira Mori"
date: '2022-03-19'
output: 
  html_document:
    toc: true
    toc_depth: 5
editor_options: 
  chunk_output_type: console
---

<style>
body {
text-align: justify}
</style>

```{r setup, include=TRUE,echo=FALSE}
knitr::opts_chunk$set(echo = FALSE, tidy = FALSE, include = TRUE, warning = FALSE,cache = TRUE,message=FALSE,eval=FALSE)
knitr::opts_knit$set(root.dir = "/home/danilo/Documentos/artigo_mestrado/1A.P_MOVER/Support Information/")
setwd("/home/danilo/Documentos/artigo_mestrado/1A.P_MOVER/paisagens_nulas/")
```

```{r pacotes}
library(sads)
library(metR)
library(ggpubr)
library(imager)
library(OpenImageR)
library(cowplot)
library(twosamples)
library(doMC)
library(raster)
library(grid)
library(bbmle)
library(magrittr)
library(gridExtra)
library(ggplot2); theme_set(theme_classic())
library(readr)
library(purrr)
library(stringr)
library(tidyr)
library(plyr)
library(dplyr)
select <- dplyr::select
```
```{r dados mesmo,message=FALSE,warning=FALSE,include=TRUE,eval=TRUE}
### dados ###
# leitura
df_resultados <- read.csv(file="/home/danilo/Documentos/artigo_mestrado/1A.P_MOVER/simulacao_codigos_e_resultados/resultados/df_resultados.csv",
                            header = TRUE,as.is=FALSE)[,1:13]
df_p_4_10 <- read.csv("/home/danilo/Documentos/artigo_mestrado/1A.P_MOVER/piloto_MNEE_4x4km/resultados/df_p_4x4_10x10.csv",
                       header = TRUE) %>% 
  dplyr::select(-p_10x10)
df_resultados <- left_join(x=df_resultados,
                           y=df_p_4_10,
                           by="SiteCode") %>% 
  rename(p_10x10=p,
         p=p_4x4)
# padronização
level_k <- as.character(unique(sort(as.numeric(df_resultados$k),decreasing = TRUE)))
df_resultados$k <- factor(df_resultados$k,levels = level_k)
levels(df_resultados$k)[19] <- "0.1"
# z score
f_z <- function(x){
  m <- base::mean(x,na.rm=FALSE)
  sd <- sd(x,na.rm=FALSE)
  output <- (x-m)/sd
  return(output)
} 
# names(df_resultados)
# str(df_resultados)
df_resultados %<>% mutate(diffS_gamma = diffS_mean + min(diffS_mean)*(-1) + 0.01,
                          modulo_diffS = abs(diffS_mean),
                          log10_Sobs=log10(S_obs),
                          log10_U = log10(U_med),
                          log10_d = log10(d))

df_resultados.z <- as.data.frame(apply(df_resultados[,c("p","p_10x10","Ntotal","log10_Sobs","k_1","d_Lplot","d","log10_d","modulo_diffS")],2,f_z))
names(df_resultados.z) <- sapply(names(df_resultados.z), function(x) paste0(x,".z"))
df_resultados %<>% cbind(.,df_resultados.z) %>% 
  dplyr::select(-k_1,-k_1.z)
###############
df_U <- df_resultados %>% 
  filter(MN=="EE") %>%  
  dplyr::select(U_med,log10_U,SiteCode,k,d,d.z,p,p.z,log10_Sobs,log10_Sobs.z,log10_d,log10_d.z) %>% 
  distinct 
#%>% 
  # mutate(log10_Sobs = log10(S_obs),
         # log10_U = log10(U_med))
```


## Objetivo



## Resultados Atualizados
  
  
### Probabilidade de SAD predita ser congruente    
  
    
```{r  Fig 6 Comparacao predito modelo medio entre escalas, fig.height=5.5, fig.width=9,eval=TRUE,include=TRUE}
library(grid)
## predito pelo modelo médio para novo conjunto de dados
### 4x4 km2
load(file="/home/danilo/Documentos/artigo_mestrado/1A.P_MOVER/piloto_MNEE_4x4km/resultados/mdAvg_nRefEE__AICcmodavg.Rdata")
mdAvg_nRefEE__AICcmodavg$SCALE <- "4x4"
df_ <- mdAvg_nRefEE__AICcmodavg
### 10x10 km2
load(file="~/Documentos/artigo_mestrado/1A.P_MOVER/Support Information/mdAvg_nRefEE__AICcmodavg.Rdata")
mdAvg_nRefEE__AICcmodavg$SCALE <- "10x10"
df_plot <- rbind(df_,mdAvg_nRefEE__AICcmodavg)
df_plot %<>% 
  mutate(p = p.z * sd(df_resultados$p) + mean(df_resultados$p),
         d = d.z*sd(df_resultados$d) + mean(df_resultados$d))
############# 
## Gráficos
l_p <- list()
labels_IC <- c(lower.CL="quantile 5%", upper.CL="quantile 95%")
# labels_median <- c(EE="IC 5%", upper.CL="IC 95%")
v_breaks <- c(0.25,0.50,0.75)
### SENM Spatially-Explicit Neutral Model
df_plot_4x4 <- df_plot %>% filter(SCALE=="4x4") %>% mutate(label_ = "median")
l_p[[1]] <- ggplot(df_plot_4x4,aes(x=p,y=d,fill=mod.avg.pred)) +
  geom_tile() +
  # scale_fill_gradient2(limits = c(0,1),midpoint=0.5, high="#800000", low="#000080",mid="#7CFC00") +
  # scale_fill_continuous() +
  # scale_fill_gsea() +
  scale_fill_distiller(palette = "Spectral") +
  geom_contour(aes(z=mod.avg.pred),alpha=0.2, col="black",
               breaks = v_breaks) +
  labs(fill="",x="",y="") +
  coord_cartesian(expand = FALSE) +
  scale_y_continuous(breaks = seq(0,20,by=4)) +
  scale_x_continuous(breaks = seq(0.05,0.95,by=0.10)) +
  ggtitle("4x4 km2") +
  theme_classic() + facet_wrap(~label_, ncol=1) + 
  theme(legend.position = "bottom",
        plot.title = element_text(margin=margin(0,0,-1,-0),
                                  hjust = 0.5),
        plot.margin = unit(c(0.1,0.1,0.1,-0.5), "cm"))
v_legend <- get_legend(l_p[[1]])
l_p[[1]] <- l_p[[1]] + theme(legend.position="none")
df_plot_4x4 %<>% gather(key = IC_class ,value = IC_pred,lower.CL:upper.CL)
l_p[[2]] <- ggplot(df_plot_4x4,aes(x=p,y=d,fill=IC_pred)) +
  geom_tile() +
  # scale_fill_gradient2(limits = c(0,1),midpoint=0.5, high="red", low="blue",mid="black") +
  scale_fill_distiller(palette = "Spectral") +
  geom_contour(aes(z=IC_pred),alpha=0.2, col="black",
               breaks = v_breaks) +
  labs(fill="",x="",y="") +
  coord_cartesian(expand = FALSE) +
  scale_y_continuous(breaks = seq(0,20,by=4)) +
  scale_x_continuous(breaks = seq(0.10,0.90,by=0.20)) +
  theme_classic() + facet_wrap(~IC_class,ncol=2,labeller = labeller(IC_class = labels_IC)) + 
  theme(legend.position="none",
        plot.margin = unit(c(0.1,0.1,0.1,-0.5), "cm"))
a_4x4 <- plot_grid(l_p[[1]],NULL,l_p[[2]],ncol=1,rel_heights=c(2,-0.1,1.35))
# l_p[[3]] <- ggdraw() + draw_label("SENM")
# a_SENM <- plot_grid(l_p[[3]],NULL,a_SENM,ncol=1,rel_heights=c(0.1,-0.075,1))
### SINM Spatially-Explicit Neutral Model
df_plot_10x10 <- df_plot %>% filter(SCALE=="10x10") %>% mutate(label_ = "median")
l_p[[1]] <- ggplot(df_plot_10x10,aes(x=p,y=d,fill=mod.avg.pred)) +
  geom_tile() +
  # scale_fill_gradient2(limits = c(0,1),midpoint=0.5, high="red", low="blue",mid="black") +
  scale_fill_distiller(palette = "Spectral") +
  geom_contour(aes(z=mod.avg.pred),alpha=0.2, col="black",
               breaks = v_breaks) +
  coord_cartesian(expand = FALSE) +
  scale_y_continuous(breaks = seq(0,20,by=4)) +
  scale_x_continuous(breaks = seq(0.05,0.95,by=0.10)) +
  ggtitle("10x10 km2") +
  theme_classic() + facet_wrap(~label_, ncol=1) + 
  labs(fill="",x="",y="") +
  theme(legend.position = "none",
        plot.title = element_text(margin=margin(0,0,-1,0),
                                  hjust = 0.5),
        plot.margin = unit(c(0.1,0.1,0.1,-0.5), "cm"))
df_plot_10x10 %<>% gather(key = IC_class ,value = IC_pred,lower.CL:upper.CL)
l_p[[2]] <- ggplot(df_plot_10x10,aes(x=p,y=d,fill=IC_pred)) +
  geom_tile() +
  # scale_fill_gradient2(limits = c(0,1),midpoint=0.5, high="red", low="blue",mid="green") +
  scale_fill_distiller(palette = "Spectral") +
  geom_contour(aes(z=IC_pred),alpha=0.2, col="black",
               breaks = v_breaks) +
  labs(fill="",x="",y="") +
  coord_cartesian(expand = FALSE) +
  scale_y_continuous(breaks = seq(0,20,by=4)) +
  scale_x_continuous(breaks = seq(0.10,0.90,by=0.20)) +
  theme_classic() + facet_wrap(~IC_class,ncol=2,labeller = labeller(IC_class = labels_IC)) + 
  theme(legend.position="none",
        plot.margin = unit(c(0.1,0.1,0.1,-0.5), "cm"))
b_10x10 <- plot_grid(l_p[[1]],NULL,l_p[[2]],ncol=1,rel_heights=c(2,-0.1,1.35))
# l_p[[3]] <- ggdraw() + draw_label("SINM")
# b_SINM <- plot_grid(l_p[[3]],b_SINM,ncol=1,rel_heights=c(0.1, 1))
### Probability of not refuting a predicted SAD
l_p[[1]] <- ggdraw() + 
  draw_label("Prob. SAD predita ser Congruente",size=18,fontface ="bold") + 
  theme(plot.margin = unit(c(0,0,0,0), "lines"))
title <- plot_grid(l_p[[1]],NULL,v_legend,ncol=3,rel_widths = c(1,-0.39,0.50))
l_p[[2]] <- plot_grid(a_4x4,b_10x10,ncol=2,align = "hv")
#create common x and y labels
y.grob <- grid::textGrob("d", 
                   gp=gpar(fontface="bold"), rot=90)
x.grob <- grid::textGrob("p", 
                   gp=gpar(fontface="bold"))
l_p[[3]] <- plot_grid(y.grob,NULL,l_p[[2]],ncol=3,rel_widths = c(0.015,0,1))
l_p[[4]] <- plot_grid(l_p[[3]],NULL,x.grob,ncol=1,rel_heights = c(1,-0.04,0.04))
a_prob_of_not_refuting <- plot_grid(NULL,title,NULL,l_p[[4]],ncol=1,rel_heights = c(-0.08,0.25,-0.08,1))
a_prob_of_not_refuting
```
   
__Fig. 6__ Comparação predição pelo modelo médio. 


__Tabela 2__ Número de SADs congruentes: R2 marginal e condicional atualizado e antigo  
  
    
```{r tabela 2 R2 marginal e  condicional, eval=TRUE,include=TRUE}
library(lme4)
## R2 marginal e condicional
df_md <- df_resultados %>% filter(MN=="EE") %>% distinct()
l_md <- list()
l_md[[1]] <- glmer(cbind(n_nRef,100-n_nRef) ~ 
                      (p.z + I(p.z^2)) * (d.z + I(d.z^2)) + 
                      (d.z + I(d.z^2)|SiteCode),
                 family = "binomial",data=df_md,
                 control=glmerControl(optimizer="bobyqa",optCtrl=list(maxfun=2e6)),
                 na.action = "na.fail")
l_md[[2]] <- glmer(cbind(n_nRef,100-n_nRef) ~ 
                      (p_10x10.z + I(p_10x10.z^2)) * (d.z + I(d.z^2)) + 
                      (d.z + I(d.z^2)|SiteCode),
                 family = "binomial",data=df_md,
                 control=glmerControl(optimizer="bobyqa",optCtrl=list(maxfun=2e6)),
                 na.action = "na.fail")
# GLMM <- l_md[[2]]
f_R2_GLMM <- function(GLMM){
  df_ <- as.data.frame(MuMIn::r.squaredGLMM(GLMM))
  (df_ %>% 
      mutate(method=c("theoretical","delta"),
             across(1:2,round, 4)))
}
names(l_md) <- c("4x4","10x10")
df_R2 <- ldply(l_md,f_R2_GLMM) %>% 
  rename(landscape=".id")
df_R2
```


### U Estimado  
  

```{r Fig 7 GAMM U predito, fig.height=6,fig.width=13.5,eval=TRUE,include=TRUE}
library(metR)
# dados
df_plot <- read.csv("~/Documentos/artigo_mestrado/1A.P_MOVER/piloto_MNEE_4x4km/resultados/df_plot_U.Rdata",
                      header = TRUE,as.is = TRUE)
## graficos
l_p <- list()
# 
df_plot$IC_pred <- "5% quantile"
l_p[[1]] <- ggplot(df_plot,aes(x=p,y=d,fill=lower)) +
  coord_cartesian(expand = FALSE) + 
  geom_tile() +
  scale_fill_distiller(palette = "Spectral") +
  theme_classic() + 
  facet_wrap(~IC_pred,ncol=1) +
  theme(legend.position="bottom",legend.title = element_blank()) +
  geom_contour(aes(z=lower),alpha=0.4, col="black",
               breaks = round(quantile(df_plot$lower,probs = c(0.1,0.25,0.5,0.75,0.9)),5)) +
  geom_text_contour(aes(z=lower),stroke=0.2,
                    breaks = round(quantile(df_plot$lower,probs = c(0.1,0.25,0.5,0.75,0.9)),5),
                    rotate = FALSE,
                    size=2.7)
#
df_plot$variable <- "median"
l_p[[2]] <- ggplot(df_plot,aes(x=p,y=d,fill=fit)) +
  coord_cartesian(expand = FALSE) + 
  geom_tile() +
  scale_fill_distiller(palette = "Spectral") +
  theme_classic() + 
  facet_wrap(~variable,ncol=1) +
  theme(legend.position="bottom",legend.title = element_blank()) +
  geom_contour(aes(z=fit),alpha=0.4, col="black",
               breaks = round(quantile(df_plot$fit,probs = c(0.1,0.25,0.5,0.75,0.9)),5) ) +
  geom_text_contour(aes(z=fit),stroke=0.2,
                    breaks = round(quantile(df_plot$fit,probs = c(0.1,0.25,0.5,0.75,0.9)),5),
                    rotate = FALSE,
                    size=3)
#
df_plot$IC_pred <- "95% quantile"
l_p[[3]] <- ggplot(df_plot,aes(x=p,y=d,fill=upper)) +
  coord_cartesian(expand = FALSE) + 
  geom_tile() +
  scale_fill_distiller(palette = "Spectral") +
  theme_classic() + 
  facet_wrap(~IC_pred,ncol=1) +
  theme(legend.position="bottom",legend.title = element_blank()) +
  geom_contour(aes(z=upper),alpha=0.4, col="black",
               breaks = round(quantile(df_plot$upper,probs = c(0.1,0.25,0.5,0.75,0.9)),5)) +
  geom_text_contour(aes(z=upper),stroke=0.2,
                    breaks = round(quantile(df_plot$upper,probs = c(0.1,0.25,0.5,0.75,0.9)),5),
                    rotate = FALSE,
                    size=2.7)
grid.arrange(grobs=l_p,ncol=3,top="4x4 km2")
```



```{r Fig 7 GAMM U predito 10x10km2, fig.height=6,fig.width=13.5,eval=TRUE,include=TRUE}
# dados
df_plot <- read.csv("~/Documentos/artigo_mestrado/1A.P_MOVER/Support Information/df_plot_U.Rdata",
                      header = TRUE,as.is = TRUE)
## graficos
l_p <- list()
# 
df_plot$IC_pred <- "5% quantile"
l_p[[1]] <- ggplot(df_plot,aes(x=p,y=d,fill=lower)) +
  coord_cartesian(expand = FALSE) + 
  geom_tile() +
  scale_fill_distiller(palette = "Spectral") +
  theme_classic() + 
  facet_wrap(~IC_pred,ncol=1) +
  theme(legend.position="bottom",legend.title = element_blank()) +
  geom_contour(aes(z=lower),alpha=0.4, col="black",
               breaks = round(quantile(df_plot$lower,probs = c(0.1,0.25,0.5,0.75,0.9)),5)) +
  geom_text_contour(aes(z=lower),stroke=0.2,
                    breaks = round(quantile(df_plot$lower,probs = c(0.1,0.25,0.5,0.75,0.9)),5),
                    rotate = FALSE,
                    size=2.7)
#
df_plot$variable <- "median"
l_p[[2]] <- ggplot(df_plot,aes(x=p,y=d,fill=fit)) +
  coord_cartesian(expand = FALSE) + 
  geom_tile() +
  scale_fill_distiller(palette = "Spectral") +
  theme_classic() + 
  facet_wrap(~variable,ncol=1) +
  theme(legend.position="bottom",legend.title = element_blank()) +
  geom_contour(aes(z=fit),alpha=0.4, col="black",
               breaks = round(quantile(df_plot$fit,probs = c(0.1,0.25,0.5,0.75,0.9)),5) ) +
  geom_text_contour(aes(z=fit),stroke=0.2,
                    breaks = round(quantile(df_plot$fit,probs = c(0.1,0.25,0.5,0.75,0.9)),5),
                    rotate = FALSE,
                    size=3)
#
df_plot$IC_pred <- "95% quantile"
l_p[[3]] <- ggplot(df_plot,aes(x=p,y=d,fill=upper)) +
  coord_cartesian(expand = FALSE) + 
  geom_tile() +
  scale_fill_distiller(palette = "Spectral") +
  theme_classic() + 
  facet_wrap(~IC_pred,ncol=1) +
  theme(legend.position="bottom",legend.title = element_blank()) +
  geom_contour(aes(z=upper),alpha=0.4, col="black",
               breaks = round(quantile(df_plot$upper,probs = c(0.1,0.25,0.5,0.75,0.9)),5)) +
  geom_text_contour(aes(z=upper),stroke=0.2,
                    breaks = round(quantile(df_plot$upper,probs = c(0.1,0.25,0.5,0.75,0.9)),5),
                    rotate = FALSE,
                    size=2.7)
grid.arrange(grobs=l_p,ncol=3,top="10x10 km2")
```
  
__Fig. 7__ Predito pelo modelo estatístico para o U estimado nas paisagens atuais (4x4 km2) e anteriores (10x10 km2).  
  
  
  
# Material Suplementar

<!-- #### Código para recorte das paisagens -->

```{r recorte das paisagens para piloto remover?,echo=FALSE}
df_sims <- read.csv("/home/danilo/Documentos/artigo_mestrado/1A.P_MOVER/simulacao_codigos_e_resultados/df_simulacao.csv",
                    header = TRUE) %>% filter(k==0.05) %>% 
  select(SiteCode, txt.name) %>% 
  mutate(txt.name = gsub("dados_para_iniciar_artigo",
                        "piloto_MNEE_4x4km",
                        txt.name))
file_path <- df_sims$txt.name[1]
f_paisagemNula <- function(file_path){
  mat_paisagem <- read.table(file=file_path,sep=" ",header=TRUE) %>% 
    as.matrix
  mat_paisagem[mat_paisagem==0] <- 1
  write.table(mat_paisagem,
              file=gsub("piloto_MNEE_4x4km",
                        "paisagens_nulas",
                        file_path),
              sep=" ", 
              row.names = FALSE,col.names = FALSE)
}
# image(mat_paisagem)
a_ply(df_sims$txt.name,1,f_paisagemNula)
```

<!-- #### Recortes das paisagens de 10x10km para 4x4km -->
  
<!-- - Códigos Estimativa de U   -->

```{r simulacao U, echo=FALSE,eval=FALSE,include=FALSE}
df_sims <- read.csv("/home/danilo/Documentos/artigo_mestrado/1A.P_MOVER/simulacao_codigos_e_resultados/df_simulacao.csv",
                    header = TRUE) %>% 
  select(!(U_med:theta),-p,-DA) %>% 
  mutate(txt.name = gsub("dados_para_iniciar_artigo",
                        "paisagem_nula",
                        txt.name))
# replicas
n_rep.U <- 10
func1 <- function(x,replicas=n_rep.U) {
  x$U <- NA
  x <- x[rep(1:dim(x)[1],each=replicas),]
}
# nomes
df_simulacao.U <- df_sims %>% func1()
####################
# simulacao
## objetos necessarios
# system(paste0("mkdir ",getwd(),"/U")) # pasta para armazenar os data.frames, só faz uma vez
k_factor <- unique(df_simulacao.U$k) # dividi as simulações por blocos de cenário de limitação
registerDoMC(3)
for(a in 1:length(k_factor)){
  df_simU <- df_simulacao.U %>% dplyr::filter(k == k_factor[a])
  op <- options(digits.secs=6)
  funcao_imigracao <- function(i,df_temp=df_simU){
    aviao <- list()
    aviao <- dinamica_coalescente(U = 1.25e-06,
                                  S = df_temp[i,"S_obs"],
                                  N_simul = 1,
                                  seed = as.numeric(Sys.time()),
                                  disp_range = df_temp[i,"d"],
                                  disp_kernel = df_temp[i,"kernel_code"],
                                  landscape = df_temp[i,"txt.name"])
    return(aviao$U_est)
  }
  replica.sim <- as.list(1:dim(df_simU)[1])
  sim.coal_U <- llply(.data = replica.sim, .fun = funcao_imigracao, .parallel = TRUE)
  df_simU[,"U"] <- unlist(sim.coal_U)
  write.csv(df_simU,
            file=paste0("./U/","df_simU__k",k_factor[a],".csv"),row.names = FALSE)
}
```

<!-- A simulação ocorreu entre 19h58 e 21h11, totalizando 1h13. Se considerarmos 103 sítios, serão 5h45. Pras SADS eu estimo que seja fique 54h49, 2.27 dias. -->

<!-- - Códigos SADs preditas -->

```{r simulacao SADs MNEE, echo=FALSE,eval=FALSE,include=FALSE}
df_U <- map_df(Sys.glob("/home/danilo/Documentos/artigo_mestrado/1A.P_MOVER/paisagem_nula/U/*.csv"), read_csv)
df_Umed <- df_U %>% 
  ddply(.variables = c("SiteCode","k"),summarise,
        U_med = mean(U),
        U_var = var(U))
# df_sims <- read.csv(file = "/home/danilo/Documentos/artigo_mestrado/1A.P_MOVER/Support Information/df_piloto.csv",
#                     header = TRUE)
df_simulacao <- left_join(x=df_sims,y=df_Umed,by=c("SiteCode","k"))
# system(paste0("mkdir ",getwd(),"/SADs_preditas")) # pasta para armazenar os data.frames, só faz uma vez
n_rep.SAD <- 100
f_simulacao <- function(i,df_=df_simulacao){
  X <- df_[i,] %>% as.data.frame()
  mat_sim <- dinamica_coalescente(U = X[,"U_med"],
                                  S = 0,
                                  N_simul = n_rep.SAD,
                                  seed = as.numeric(Sys.time()),
                                  disp_range = X[,"d"],
                                  disp_kernel = X[,"kernel_code"],
                                  landscape = X[,"txt.name"])
  df_SAD.replica <- bind_rows(alply(mat_sim,1,function(Y) data.frame(N = sort(as.integer(table(Y))) ) ),
                              .id = "replica")
  df_SAD.replica %<>% 
    mutate(SiteCode = X$SiteCode, MN = "EE", k = X$k)
  path.file <- paste0("/home/danilo/Documentos/artigo_mestrado/1A.P_MOVER/paisagem_nula/SADs_preditas/",
                      X[,"SiteCode"],
                      "_k",X[,"k"],
                      "_EE.csv")
  write.csv(df_SAD.replica,
            file = path.file,
            row.names = FALSE)
}
registerDoMC(3)
simulacao <- as.list(1:dim(df_simulacao)[1])
l_ply(simulacao,f_simulacao,.parallel = TRUE)
```

<!-- As simulações das SADs ocorreram entre 23h10 e 00h30 -->

<!-- - Códigos teste KS -->

```{r dados para teste KS,echo=FALSE,eval=FALSE,include=FALSE}
### dados e preparação
df_U <- map_df(Sys.glob("/home/danilo/Documentos/artigo_mestrado/1A.P_MOVER/paisagem_nula/U/*.csv"), read_csv)
df_Umed <- df_U %>% 
  ddply(.variables = c("SiteCode","k"),summarise,
        U_med = mean(U),
        U_var = var(U))
## SAD obs
df_SAD.obs <- read.csv(file="/home/danilo/Documentos/artigo_mestrado/1A.P_MOVER/dados_para_iniciar_artigo/abundances.csv",
                       header = TRUE,as.is = TRUE)
df_SAD.obs %<>% filter(SiteCode %in% unique(df_Umed$SiteCode))
df_SAD.obs %<>% group_by(SiteCode) %>% nest %>% rename(SAD_obs=data)
## SAD replica
df_SADreplica <- Sys.glob("/home/danilo/Documentos/artigo_mestrado/1A.P_MOVER/paisagem_nula/SADs_preditas/*.csv") %>% 
  gsub("/home/danilo/Documentos/artigo_mestrado/1A.P_MOVER/paisagem_nula/SADs_preditas/|.csv|_EE","",.) %>% 
  adply(.,1,function(x) unname( unlist( strsplit(x,"_k",fixed = TRUE))),.id = NULL) %>% 
  rename(SiteCode = V1,k = V2)
df_SADreplica$file_path <- Sys.glob("/home/danilo/Documentos/artigo_mestrado/1A.P_MOVER/paisagem_nula/SADs_preditas/*.csv")
df_SADreplica %<>% group_by(SiteCode) %>% nest %>% rename(SAD_MN=data)
## merge
df_SADs <- inner_join(y=df_SADreplica,
                      x=df_SAD.obs,
                      by="SiteCode")

### rotina de testes
df_SADs$resultados <- vector("list",length = nrow(df_SADs))
registerDoMC(3)
for(i in 1:nrow(df_SADs)){
  X <- df_SADs[i,]
  v_SADobs <- X$SAD_obs[[1]]$N
  # v_MN <- df_SADs$SAD_MN[1]
  f_KS <- function(v_obs=v_SADobs,v_MN,boots=200){
    testeKS <- ks_test(a=v_obs,b = v_MN, nboots = boots)
    a <- data.frame(D_KSboot=testeKS[1],p.valor_KSboot=testeKS[2])
    a$S_SAD.predita <- length(v_MN)
    a$S_SAD.obs <- length(v_obs)
    return(a)
  }
  df_predicao <- X$SAD_MN[[1]] %>% as.data.frame()
  f_resultados <- function(path_df,parallel_=FALSE){
    # path_df <- df_predicao$file_path[1]
    df_SAD.MN <- read.csv(path_df,header = TRUE,as.is = TRUE)
    df_return <- ddply(df_SAD.MN,"replica",function(Y) f_KS(v_MN=Y$N),.parallel = parallel_)
    df_return %<>% mutate(SiteCode = df_SAD.MN$SiteCode[1], 
                          MN = df_SAD.MN$MN[1], 
                          k = df_SAD.MN$k[1])
    return(df_return)
  }
  df_SADs$resultados[[i]] <- adply(df_predicao,1,
                                   function(line) f_resultados(path_df = line$file_path),.parallel = TRUE)
}
for(i in 1:nrow(df_SADs)){
  df_SADs$resultados[[i]]$replica <- as.character(df_SADs$resultados[[i]]$replica)
}
df_replicas <- df_SADs %>% rename(Site = SiteCode) %>% 
  select(resultados) %>% unnest(cols=c(resultados)) %>% as.data.frame() %>% 
  select(SiteCode,MN,k,replica,D_KSboot,p.valor_KSboot,S_SAD.predita,S_SAD.obs)
write.csv(df_replicas,
          file="/home/danilo/Documentos/artigo_mestrado/1A.P_MOVER/paisagem_nula/resultados/df_replicas.csv",
          row.names = FALSE)
```

```{r summarise replicas teste KS,echo=FALSE,eval=FALSE,include=FALSE}
# dados
df_replicas <- read.csv("/home/danilo/Documentos/artigo_mestrado/1A.P_MOVER/paisagem_nula/resultados/df_replicas.csv",
                        header = TRUE,as.is = TRUE)
df_replicas %<>% mutate(diff_S = (S_SAD.predita - S_SAD.obs)/S_SAD.obs)
# sumarização
alpha <- 0.05
f_maxRank <- function(obs,predito){
  max_rank <- max(c(obs,predito))
  return(max_rank)
}
registerDoMC(3)
df_resultados <- ddply(df_replicas,c("MN","k","SiteCode"),summarise,
                       # D_mean = mean(D_KSboot), D_var = var(D_KSboot),
                       # p.value_mean = mean(p.valor_KSboot),p.value_var = var(p.valor_KSboot),
                       # S.MN_mean = mean(S_SAD.predita), S.MN_var = var(S_SAD.predita),
                       S.obs_mean = mean(S_SAD.obs),
                       # S.obs_var = var(S_SAD.obs),
                       diffS_mean = mean(diff_S),diffS_var = var(diff_S),
                       n_nRef = sum(p.valor_KSboot>=alpha), n_Ref = sum(p.valor_KSboot<alpha),
                       # max_rank = f_maxRank(obs=S_SAD.obs,predito=S_SAD.predita),
                       .parallel = TRUE)
write.csv(df_resultados,
          "/home/danilo/Documentos/artigo_mestrado/1A.P_MOVER/paisagem_nula/resultados/df_resultados.csv",
          row.names = FALSE)
```

#####
```{r comparacao modelos cheios nRefEE,echo=TRUE,eval=TRUE}
# dados
df_md <- df_resultados %>% filter(MN=="EE") %>% 
  distinct() %>% 
  mutate(rep = 1)
df_md <- left_join(x=data.frame(rep=1,
                                md_class=c("(p+p^2)(d+d^2)+(d+d^2|Site)",
                                           "(p+p^2)+(1|Site)",
                                           "(d+d^2)+(d+d^2|Site)",
                                           "1")),
                   y=df_md,
                   by="rep")
# função de ajuste
f_md <- function(dados){
  md_class <- unique(dados$md_class)
  if(md_class == "(p+p^2)(d+d^2)+(d+d^2|Site)"){
    md_ <- glmer(cbind(n_nRef,100-n_nRef) ~ 
                      (p.z + I(p.z^2)) * (d.z + I(d.z^2)) + 
                      (d.z + I(d.z^2)|SiteCode),
                 family = "binomial",data=dados,
                 control=glmerControl(optimizer="bobyqa",optCtrl=list(maxfun=2e6)),
                 na.action = "na.fail")
  }else if(md_class == "(p+p^2)+(1|Site)"){
    md_ <- glmer(cbind(n_nRef,100-n_nRef) ~ 
                      p.z + I(p.z^2) + 
                      (1|SiteCode),
                 family = "binomial",data=dados,
                 control=glmerControl(optimizer="bobyqa",optCtrl=list(maxfun=2e6)),
                 na.action = "na.fail")
  }else if(md_class == "(d+d^2)+(d+d^2|Site)"){
    md_ <- glmer(cbind(n_nRef,100-n_nRef) ~ 
                      (d.z + I(d.z^2)) + 
                      (d.z + I(d.z^2)|SiteCode),
                 family = "binomial",data=dados,
                 control=glmerControl(optimizer="bobyqa",optCtrl=list(maxfun=2e6)),
                 na.action = "na.fail")
  }else{
    md_ <- glmer(cbind(n_nRef,100-n_nRef) ~ 
                      1 + 
                      (1|SiteCode),
                 family = "binomial",data=dados,
                 control=glmerControl(optimizer="bobyqa",optCtrl=list(maxfun=2e6)),
                 na.action = "na.fail")
  }
  return(md_)
}
registerDoMC(3)
l_nRefEE_mdCheio <- dlply(df_md,"md_class",f_md,.parallel = TRUE)
save(l_nRefEE_mdCheio,file="~/Documentos/artigo_mestrado/1A.P_MOVER/paisagem_nula/resultados/l_nRefEE_mdCheio.Rdata")
```


__Tabela 2.2.1__ Comparação de modelos Cheios

```{r AICctab l_nRefEE_mdCheio,echo=FALSE,eval=TRUE}
# load("~/Documentos/artigo_mestrado/1A.P_MOVER/Support Information/l_nRefEE_mdCheio.Rdata")
load("~/Documentos/artigo_mestrado/1A.P_MOVER/paisagem_nula/resultados/l_nRefEE_mdCheio.Rdata")
AICctab(l_nRefEE_mdCheio,weights=TRUE)
# df_md <- df_resultados %>% filter(MN=="EE") %>% distinct()
# md_nRefEE <- glmer(cbind(n_nRef,100-n_nRef) ~ 
#                       (p.z + I(p.z^2)) * (d.z + I(d.z^2)) + 
#                       (d.z + I(d.z^2)|SiteCode),
#                  family = "binomial",data=df_md,
#                  control=glmerControl(optimizer="bobyqa",optCtrl=list(maxfun=2e6)),
#                  na.action = "na.fail")
```
