---
title: "MNEI de Hu et al. 2007"
author: "Danilo Pereira Mori"
date: '2022-06-01'
output: html_document
---

```{r setup, include=FALSE}
knitr::opts_chunk$set(echo = TRUE, eval=TRUE,message = FALSE, warning = FALSE,cache=TRUE)
```

```{r pacotes,echo=FALSE,warning=FALSE,message=FALSE}
library(magrittr)
library(jpeg)
library(doMC)
library(tidyverse)
library(cowplot)
library(plyr)
library(dplyr)
```
</br>

Referência Base:
Hu, X. S., He, F., & Hubbell, S. P. (2007). Species diversity in local neutral communities. American Naturalist, 170(6), 844–853. https://doi.org/10.1086/522935

</br>

# Contexto

</br>

```{r dados simulados,echo=FALSE,warning=FALSE,message=FALSE, eval=FALSE}
df_U <- map_df(Sys.glob("/home/danilo/Documentos/artigo_mestrado/1A.P_MOVER/simulacao_codigos_e_resultados/U/*.csv"), read_csv)
df_simulacao <-  inner_join(x=distinct(dplyr::select(df_U, SiteCode, k, Ntotal, S_obs, kernel_code, DA, d, p, txt.name)),
                            y=ddply(df_U,c("SiteCode","k"),summarise,U_med = mean(U), U_var = var(U)),
                            by=c("SiteCode","k"))
df_p_4_10 <- read.csv("/home/danilo/Documentos/artigo_mestrado/1A.P_MOVER/piloto_MNEE_4x4km/resultados/df_p_4x4_10x10.csv",
                       header = TRUE) %>% 
  dplyr::select(-p_10x10)
df_resultados <- left_join(x=df_simulacao,
                           y=df_p_4_10,
                           by="SiteCode") %>% 
  select(-p,-kernel_code,-txt.name) |>
  select(SiteCode,p_4x4,k:U_med) |> 
  dplyr::rename(p=p_4x4)
write_csv(df_resultados,
          file = "/home/danilo/Documentos/artigo_mestrado/1A.P_MOVER/Support Information/df_dados_Hu2007.csv")
```
```{r conversão de parâmetros,echo=FALSE,eval=FALSE}
df_resultados <- read_csv("/home/danilo/Documentos/artigo_mestrado/1A.P_MOVER/Support Information/df_dados_Hu2007.csv")
df_resultados %<>% 
  mutate(J_M = 1713.96 * DA * p, # 4.14x4.14  km2 = 1713.96 ha
         L = sqrt( 10000 * (Ntotal/DA) ),
         m = ((d^2)/(L^2)) *(L*sqrt(2)/d - 1/2 + (1-L * sqrt(2)/d) * exp(-L*sqrt(2)/d) - exp(-2*sqrt(2)*L/d)/2), # eq 8, Contas de Coutinho
         m_ = m * p / ( 1 - (1-p)*m ),#eq 5
         ratio_J_JM = Ntotal/J_M)
```
```{r figura 1 U e m,fig.width=10,fig.height=4,echo=FALSE,warning=FALSE,message=FALSE,eval=TRUE}
l_p <- list()
l_p[[1]] <- df_resultados |> 
  ggplot(aes(x=m_,y=U_med)) +
  geom_bin2d(bins=70) +
  scale_fill_continuous(type = "viridis") +
  geom_abline(slope = 1,intercept = 0,color="red",alpha=0.6,size=1) +
  coord_cartesian(expand = FALSE) +
  labs(x="probabilidade m corrigida por p",y="taxa U",title="Em alguns casos U > m e na maioria U não é << m") +
  theme_classic()
l_p[[2]] <- df_resultados |> 
  ggplot(aes(x=m_,y=U_med)) +
  geom_bin2d(bins=70) +
  scale_fill_continuous(type = "viridis") +
  geom_abline(slope = 1,intercept = 0,color="red",alpha=0.6,size=1) +
  coord_cartesian(expand = FALSE) +
  scale_y_continuous(trans="log10") +
  scale_x_continuous(trans="log10") +
  labs(x="probabilidade m corrigida por p",y="taxa U",title="log10 x log10") +
  theme_classic()
gridExtra::grid.arrange(grobs=l_p,ncol=2)
```

</br>

__Figura 1__  Probabilidade média de surgimento de um indivíduo de uma nova espécie na paisagem (U) e a probabilidade média de uma colonização na comunidade local ser de um propágulo vindo da paisagem ao redor (m), corrigida pela proporção de cobertura vegetal na paisagem (p).  

</br>    
  
Anteriormente aproximamos MNEI pela fórmula de amostragem de Etienne (2005). Nesse modelo, e na maior parte dos modelos neutros espacialmente implícitos, se assume que U << m e, portanto, é possível negligenciar U na comunidade local. Em nosso caso, que estamos interpretando MNEI como uma simplificação de MNEE e usamos o último para estimar o parâmetro U para um dado cenário de limitação de dispersão, não encontramos situações em que é razoável pressupor U << m (Figura 1). Acredito que iniciamos a investigação com a fórmula de amostragem pois ela já tinha sido comparada anteriormente com MNEE (Etienne & Rosindell 2011), mesmo MNEE pressupondo U local. Apesar de não se considerar U local, os modelos espacialmente implícitos podem decompor m no componente de espécies locais daquele de novas espécies (species input, Condit et al. 2012). Ambos parâmetros da fórmula de amostragem (theta e (I ou m?)) são correlacionados simultaneamente com o desvio-padrão da função de dispersão e com U de MNEE (Etienne & Rosindell 2011). Assim uma primeira aproximação que pensamos em fazer foi o de usar a fórmula de amostragem somando no parâmetro m a taxa U, inflando o species input, para aproveitar pacotes existentes do R (e.g. untb).   

</br>

Posteriormente encontramos o artigo de Hu et al (2007) onde eles criam um MNEI em que há U localmente e exploram o limite em que J -> J_M. Nós exploramos em algum grau esse limite ao investigar paisagens com perda de cobertura vegetal, porém, mesmo nas paisagens com perda de cobertura vegetal mais severa (~5% de cobertura remanescente) a área da parcela corresponde à menos de 1% da área total de cobertura vegetal, se mantendo distante da situação limite que Hu et al. 2007 exploram de J/J_M = 1. Assim, escolhemos implementar MNEI de Hu et al. (2007) pela possibilidade de incluir U localmente. Na situação limite de m->U, a SAD predita pela fórmula de amostragem (Etienne 2005) deve tender para uma lognormal; em MNEI de Hu et al. (2007) na ausência de propágulos vindos da paisagem ao redor é possível modelar a SAD local como de uma metacomunidade de tamanho J, se aproximando de uma SAD com duas modas: raras e abundantes (fig. 3). 
  
</br>
  
### Perguntas

-   A chance de U é maior do que a chance de m em paisagens com baixa proporção de cobertura vegetal?  
-   No campo de parâmetros investigado, há diferença na SAD predita pela fórmula de amostragem (Etienne 2005) e MNEI de Hu et al. (2007)?  



# MNEI

## Hu et al. 2007  

__Eq. 5:__

```{r equacao 5 de Hu et al 2007, echo=TRUE,eval=TRUE}
# .J_M <- 10^6
# .J <- 10^4
# .U <- 10^(-5)
# .m <- 10^(-6)
# .x <- 1/.J
# Q <- 1/.J_M
f_MNEI_Hu_etal_2007 <- function(.J_M,.J,.U,.m){
# par. primários 
  theta_grande <- 2*.J_M*.U
  theta_pequeno <- 2*.J*.U
  lambda <- .J*.m
# C: metacommunity normalization factor
  lInt_C <- integrate(f = function(Q) ((1-Q)^(theta_grande-1))/Q,
                      lower = 1/.J_M, # only species with at least one individual (Hu et al. 2007)
                      upper = 1)
  v_C <- (lInt_C$value)^(-1)
# função que integra todos os possíveis Q para um determinado x
  f_ExpRich <- function(.x){
    f_Int <- function(Q){
    # local community
    C1 <- exp( lgamma(2 * lambda + theta_pequeno + 1) - (lgamma(2*lambda*(1-Q)+theta_pequeno) + lgamma(2*lambda*Q+1)) )
    primeiro_termo <- (1-.x)^(2*lambda*(1-Q)+theta_pequeno-1)
    segundo_termo <- .x^(2*lambda*Q-1)
    # PDF metacommunity
    metacommunity <- ((1-Q)^(theta_grande-1))/Q
    v_return <- C1 * primeiro_termo * segundo_termo * metacommunity
    return(v_return)
    }
    # integral em todos os possíveis valores de Q
    try(lInt_ <- integrate(f = f_Int,
                     upper = 1,
                     lower = 1/.J_M),
        silent = TRUE)
    try(v_ExpRich_withRelAbun_x <- lInt_$value*v_C,
        silent = TRUE)
    return(ifelse(.x == 1, 0, v_ExpRich_withRelAbun_x))
  }
df_return <- data.frame(x=seq(1/.J,1,by=1/.J))  
df_return$ExpRich <- sapply(df_return$x,f_ExpRich)
return(df_return)
}
```
```{r dados para figura 3 de Hu et al 2007, echo=FALSE,eval=TRUE}
# dados usados na figura 3
df_fig3_HUetal2007 <- data.frame(U=10^(-5),J=10^4,J_M=10^6,m=10^(-6:-3)) |> 
  mutate(lambda=factor(J*m))
f_rep <- function(x,n_rep=100) {
  x <- x[rep(1:dim(x)[1],each=n_rep),]
  x$rep <- rep(1:100,4)
  row.names(x) <- NULL
  return(x)
}
registerDoMC(2)
df_plot  <- ddply(df_fig3_HUetal2007,
                  "lambda",
                  function(X) f_MNEI_Hu_etal_2007(.J_M = X$J_M,
                                                  .J = X$J,
                                                  .U = X$U,
                                                  .m = X$m),
                  .parallel = TRUE)
# df_plot |> is.na() |> table() |> names() == "FALSE"
```
```{r grafico para reproduzir figura 3 de Hu et al 2007 e comparacao, echo=FALSE,eval=TRUE,fig.width=10}
l_p <- list()
l_p[[1]] <- df_plot |> 
  mutate(lambda=as.numeric(as.character(lambda))) |>
  ggplot(aes(x=x,y=ExpRich,group=lambda)) +
  geom_line(aes(color=lambda)) +
  ylim(0,80) +
  # labs(title="lambda = c(0.01, 0.1, 1, 10)") +
  theme_classic() +
  theme(
    legend.position = c(.90, .95),
    legend.justification = c("right", "top"),
    legend.box.just = "right",
    legend.margin = margin(6, 6, 6, 6)
    )

photo <- readJPEG("/home/danilo/Documentos/mestrado_Ecologia - USP/comites/1oComite/encaminhamentos/MNEI_c_Ulocal/Fig3_HUetal2007.jpg",native=TRUE)
l_p[[2]] <- ggdraw() + draw_image(photo, scale = 1)
plot_grid(plotlist = l_p, ncol = 2,rel_heights = c(0.35,1))
```
  
Figura com os mesmos parâmetros da figura 3 de Hu et al. 2007.  

