---
title: "Seleção e preparação dos dados brutos"
output: 
  html_notebook:
    toc: true
    toc_depth: 5
  pdf_document:
    highlight: tango
    keep_tex: yes
    number_sections: yes
    toc: yes
---

<style>
body {
text-align: justify}
</style>


```{r setup, include=FALSE} 
knitr::opts_chunk$set(echo = FALSE, tidy = TRUE, include = TRUE, warning = FALSE,cache = TRUE,message=FALSE,results =TRUE)
```

```{r pacotes,warning=FALSE,message=FALSE,echo=FALSE}
library(doMC)
library(gridExtra)
library(tidyverse)
library(magrittr)
library(plyr)
library(DHARMa) # resíduos quantilicos
library(lme4) # pacote de criação dos modelos estatísticos
library(bbmle)
```


## Levantamentos Fitossociológicos Selecionados e Auditoria dos Dados Brutos

### Seleção dos Trabalhos

 Filtramos os trabalhos fitossociológicos da base de dados treeco que melhor se adequam aos métodos :

Filtros gerais:

i) effort >= 1ha; 

ii) DBH>=5cm; 

iii) ano dos dados >= 2000;

Filtros condicionais:

i) state %in% Rio de Janeira, Rio Grande do Sul -> ano dos dados >= 1990


ii) state %in% Bahia, Goiás, Mato Grosso do Sul -> ano dos dados >= 2000


iii) para as demais regiões ->  ano dos dados>= 1995


iv)  Exceções a esse esquema ocorreram quando trabalhos foram feitos antes do ano de 2000, mas foram realizados em grandes áreas de regiões protegidas (>1000ha) ou em antigos campi universitários, no qual foram incluídos na base de dados. Incluir UC de proteção integral?

```{r dados e Primeiro filtro - DBH e amostra em bloco unico e disponibilidade da SAD}
df_references <- read.csv(file="/home/danilo/Documentos/Doutorado/artigo_mestrado/1A.P_MOVER/dados_brutos/references - TreeCo.csv",
                          as.is = TRUE,header =T, na.strings = c("","NA")) %>%
   select(refID,status,method,arrangement,samples,effort_ha,dbh_cutoff,SiteCode,lat,long,lat_municipio,long_municipio,lat_correct,long_correct,confiabilidade, Unidade_de_conservacao,Unidade_de_conservacao1,UC_area_ha,year_data,year,state,status_diagnostico,S, N,ordem)
df_references %>% dim # 
# filtro mais simples
df_1ofiltro <- df_references %>% filter(method=="parcelas" & 
                                         grepl("*contiguous*",arrangement) & 
                                        effort_ha>=1 & 
                                         grepl("*yes*",status) & 
                                         grepl("ok*",status_diagnostico) &
                                        dbh_cutoff %in% c("PBH>=15.0cm","PBH>=15.7cm","DBH>=5.0cm",
                                                          "DGH>=5.0cm","DBH>5.0cm","PBH>=10.0cm",
                                                          "DBH>=5.0cm&H>300cm","DBH>=5.0cm&H>500cm", 
                                                          "DBH>=4.8cm", "DGH30>=5.0cm") )
df_1ofiltro %>% dim # 
# gravar
# write.csv(df_1ofiltro,file="/home/danilo/Documentos/Doutorado/artigo_mestrado/1A.P_MOVER/df_referencia.csv",row.names = FALSE)
```

Qual a implicação de utilizar PBH >= 10.0cm? Qual a faixa de dbh_cutoff razoável?

- 7262 trabalhos na references
- 142 trabalhos ao todo no primeiro filtro
-obs: diferença decorre da atualização da 'references'?

```{r Segundo filtro fragmentos com area pelo menos 1000ha}
# se UC protecao integral
df_simulacao_s_UCprotecao.integral <- df_1ofiltro %>% 
  # filter(UC_area_ha >= 1000 & 
         # Unidade_de_conservacao %in% c("UC Protecao Integral","universities and research centers"))
  filter(UC_area_ha >= 1000 & 
         Unidade_de_conservacao == "universities and research centers")
df_simulacao_s_UCprotecao.integral %>% dim
# se UC protecao integral
df_simulacao_c_UCprotecao.integral <- df_1ofiltro %>% 
  filter(UC_area_ha >= 1000 &
         Unidade_de_conservacao %in% c("UC Protecao Integral","universities and research centers"))
  # filter(UC_area_ha >= 1000 & 
         # Unidade_de_conservacao == "universities and research centers")
df_simulacao_c_UCprotecao.integral %>% dim
```

- 57 trabalhos feitos em universidade e UC de proteção integral e UC_area_ha >= 1000ha
- 7 trabalhos feitos em universidade e UC_area_ha >= 1000ha
-obs:

```{r Filtros por estado e ano}
### 
df_simulacao_filtro.estate <- filter(df_1ofiltro,state %in% c("RJ","RS") & year >= 1990) # 17 ocorrências do filtro, 14 novas
df_simulacao_filtro.estate %<>% rbind(.,filter(df_1ofiltro,state %in% c("BA","GO","MS") & year >= 2000)) %>% unique # 22 ocorrências do filtro, 6 novas
df_simulacao_filtro.estate %<>% rbind(.,filter(df_1ofiltro,!(state %in% c("BA","GO","MS","RJ","RS")) & year >= 1995)) %>% unique # 87 ocorrências, 53 novas 
df_simulacao_filtro.estate %>% dim
```

- 136 trabalhos selecionados pelos filtros de ano dos dados condicionais aos estados

```{r merge dos df}
# merge
## c UC protecao integral
df_ref.C_UCprotecaoIntegral <- rbind(df_simulacao_c_UCprotecao.integral,df_simulacao_filtro.estate) %>% unique
# df_ref.C_UCprotecaoIntegral %>% dim
## s UC protecao integral
df_ref.S_UCprotecaoIntegral <- rbind(df_simulacao_s_UCprotecao.integral,df_simulacao_filtro.estate) %>% unique
# df_ref.S_UCprotecaoIntegral %>% dim
# comparacao
df_ref.C_UCprotecaoIntegral %>% filter(!(ordem %in% df_ref.S_UCprotecaoIntegral$ordem))
```

- 2 áreas de UC proteao integral ficaram fora do conjunto, porem como UC_area_HA é muito elevado talvez não seja necessário pois devem corresponder à paisagens com alta cobertura vegetal.

- Sem incluir UC de proteção integral ficamos com  138 possíveis sítios de observação

### Disponibilidade da SAD_obs e do raster de paisagem

#### SAD_obs
```{r SADs obs disponivel}
# a abundances atualizada 
df_SAD.obs <- read.csv(file="/home/danilo/Documentos/Doutorado/artigo_mestrado/1A.P_MOVER/dados_brutos/abundances.csv",header = TRUE,as.is = TRUE)
df_SAD.obs$SiteCode %<>% as.factor()
df_SAD.obs %<>% group_by(SiteCode) %>% nest()
#
df_SAD.disponiveis <- left_join(x=df_ref.S_UCprotecaoIntegral,y=df_SAD.obs,by="SiteCode")
# df_ref.S_UCprotecaoIntegral %>% head
```

#### Rasters disponíveis







```{r auditoria df dados atual e anterior}
#
# df_ref <- read.csv(file="/home/danilo/Documentos/Doutorado/artigo_mestrado/1A.P_MOVER/df_referencia.csv",header = TRUE)
df_resultados.antigos <- readr::read_csv("/home/danilo/Documentos/Doutorado/artigo_mestrado/simulacao/resultados/df_resultados.csv") %>% 
  select(SiteCode,DA,J,S,S_SAD.obs,p) %>% unique
#
df_site.comuns <- inner_join(x=df_ref.C_UCprotecaoIntegral,y=df_resultados.antigos,"SiteCode")
nrow(df_site.comuns) == nrow(df_resultados.antigos)
# inner_join(x=df_simulacao,y=df_resultados.antigos,"SiteCode")
# 
# v_Site.ausentes <- df_resultados.antigos %>% filter(!(SiteCode %in% df_site.comuns$SiteCode)) %>% .$SiteCode
#
# df_site.ausentes <- read.csv(file="/home/danilo/Documentos/Doutorado/artigo_mestrado/1A.P_MOVER/dados_brutos/references - TreeCo.csv",
                          # as.is = TRUE,header =T, na.strings = c("","NA")) %>%
   # select(refID,status,method,arrangement,samples,effort_ha,dbh_cutoff,SiteCode,lat,long,lat_municipio,long_municipio,lat_correct,long_correct,confiabilidade, Unidade_de_conservacao,Unidade_de_conservacao1,UC_area_ha,year_data,year,state,status_diagnostico,S, N,ordem) %>%
  # filter(SiteCode %in% v_Site.ausentes)
# df_site.ausentes
```

- Todos os sítios antigos estão dentro da nova seleção
